Config:
  hfst:
    Gen: ../../../src/generator-gt-norm.hfst
    Morph: ../../../src/analyser-gt-norm.hfst
  xerox:
    Gen: ../../../src/generator-gt-norm.xfst
    Morph: ../../../src/analyser-gt-norm.xfst
    App: lookup

Tests:

  Verb - æra:  # and all the others, sigh.

    allýsa+V+Inf: allýsa
    allýsa+V+Ind+Prs+3Sg: allýsir
    allýsa+V+Ind+Prt+Pl: allýstu
    allýsa+V+Ind+Prt+3Sg: allýsti
    allýsa+V+PrfPtc+Msc+Sg+Nom+Indef: allýstur
    allýsa+V+Sup: allýst
    aloyða+V+Ind+Prs+3Sg: aloyðir
    aloyða+V+Ind+Prt+Pl: aloyddu
    aloyða+V+Ind+Prt+3Sg: aloyddi
    aloyða+V+Inf: aloyða
    aloyða+V+PrfPtc+Msc+Sg+Nom+Indef: aloyddur
    aloyða+V+Sup: aloytt
    ana+V+Ind+Prs+3Sg: anir
    ana+V+Ind+Prt+Pl: andu
    ana+V+Ind+Prt+3Sg: andi
    ana+V+Inf: ana
    ana+V+PrfPtc+Msc+Sg+Nom+Indef: andur
    ana+V+Sup: ant
    andrøða+V+Ind+Prs+3Sg: andrøðir
    andrøða+V+Ind+Prt+Pl: andrøddu
    andrøða+V+Ind+Prt+3Sg: andrøddi
    andrøða+V+Inf: andrøða
    andrøða+V+PrfPtc+Msc+Sg+Nom+Indef: andrøddur
    andrøða+V+Sup: andrøtt
    andstevna+V+Ind+Prs+3Sg: andstevnir
    andstevna+V+Ind+Prt+Pl: andstevndu
    andstevna+V+Ind+Prt+3Sg: andstevndi
    andstevna+V+Inf: andstevna
    andstevna+V+PrfPtc+Msc+Sg+Nom+Indef: andstevndur
    andstevna+V+Sup: andstevnt
    andstøða+V+Ind+Prs+3Sg: [andstøðar, andstøðir]
    andstøða+V+Ind+Prt+Pl: [andstøddu, andstøðaðu]
    andstøða+V+Ind+Prt+3Sg: [andstøddi, andstøðaði]
    andstøða+V+Inf: andstøða
    andstøða+V+PrfPtc+Msc+Sg+Nom+Indef: [andstøddur, andstøðaður]
    andstøða+V+Sup: [andstøtt, andstøðað]
    andøva+V+Ind+Prs+3Sg: andøvir
    andøva+V+Ind+Prt+Pl: andøvdu
    andøva+V+Ind+Prt+3Sg: andøvdi
    andøva+V+Inf: andøva
    andøva+V+PrfPtc+Msc+Sg+Nom+Indef: andøvdur
    andøva+V+Sup: andøvt
    arbeiða+V+Ind+Prs+3Sg: arbeiðir
    arbeiða+V+Ind+Prt+Pl: arbeiddu
    arbeiða+V+Ind+Prt+3Sg: arbeiddi
    arbeiða+V+Inf: arbeiða
    arbeiða+V+PrfPtc+Msc+Sg+Nom+Indef: arbeiddur
    arbeiða+V+Sup: arbeitt
    atkvøða+V+Ind+Prs+3Sg: atkvøðir
    atkvøða+V+Ind+Prt+Pl: atkvøddu
    atkvøða+V+Ind+Prt+3Sg: atkvøddi
    atkvøða+V+Inf: atkvøða
    atkvøða+V+PrfPtc+Msc+Sg+Nom+Indef: atkvøddur
    atkvøða+V+Sup: atkvøtt
    avdøma+V+Ind+Prs+3Sg: avdømir
    avdøma+V+Ind+Prt+Pl: avdømdu
    avdøma+V+Ind+Prt+3Sg: avdømdi
    avdøma+V+Inf: avdøma
    avdøma+V+PrfPtc+Msc+Sg+Nom+Indef: avdømdur
    avdøma+V+Sup: avdømt
    avegna+V+Ind+Prs+3Sg: avegnir
    avegna+V+Ind+Prt+Pl: avegndu
    avegna+V+Ind+Prt+3Sg: avegndi
    avegna+V+Inf: avegna
    avegna+V+PrfPtc+Msc+Sg+Nom+Indef: avegndur
    avegna+V+Sup: avegnt
    avferma+V+Ind+Prs+3Sg: avfermir
    avferma+V+Ind+Prt+Pl: avfermdu
    avferma+V+Ind+Prt+3Sg: avfermdi
    avferma+V+Inf: avferma
    avferma+V+PrfPtc+Msc+Sg+Nom+Indef: avfermdur
    avferma+V+Sup: avfermt
    avgreiða+V+Ind+Prs+3Sg: avgreiðir
    avgreiða+V+Ind+Prt+Pl: avgreiddu
    avgreiða+V+Ind+Prt+3Sg: avgreiddi
    avgreiða+V+Inf: avgreiða
    avgreiða+V+PrfPtc+Msc+Sg+Nom+Indef: avgreiddur
    avgreiða+V+Sup: avgreitt
    avhenda+V+Ind+Prs+3Sg: [avhendar, avhendir]
    avhenda+V+Ind+Prt+Pl: [avhendaðu, avhendu]
    avhenda+V+Ind+Prt+3Sg: [avhendaði, avhendi]
    avhenda+V+Inf: avhenda
    avhenda+V+PrfPtc+Msc+Sg+Nom+Indef: [avhendaður, avhendur]
    avhenda+V+Sup: [avhendað, avhent]
    avhoyra+V+Ind+Prs+3Sg: avhoyrir
    avhoyra+V+Ind+Prt+Pl: avhoyrdu
    avhoyra+V+Ind+Prt+3Sg: avhoyrdi
    avhoyra+V+Inf: avhoyra
    avhoyra+V+PrfPtc+Msc+Sg+Nom+Indef: avhoyrdur
    avhoyra+V+Sup: avhoyrt
    avloysa+V+Ind+Prs+3Sg: avloysir
    avloysa+V+Ind+Prt+Pl: avloystu
    avloysa+V+Ind+Prt+3Sg: avloysti
    avloysa+V+Inf: avloysa
    avloysa+V+PrfPtc+Msc+Sg+Nom+Indef: avloystur
    avloysa+V+Sup: avloyst
    avlýsa+V+Ind+Prs+3Sg: avlýsir
    avlýsa+V+Ind+Prt+Pl: avlýstu
    avlýsa+V+Ind+Prt+3Sg: avlýsti
    avlýsa+V+Inf: avlýsa
    avlýsa+V+PrfPtc+Msc+Sg+Nom+Indef: avlýstur
    avlýsa+V+Sup: avlýst
    avoyða+V+Ind+Prs+3Sg: avoyðir
    avoyða+V+Ind+Prt+Pl: avoyddu
    avoyða+V+Ind+Prt+3Sg: avoyddi
    avoyða+V+Inf: avoyða
    avoyða+V+PrfPtc+Msc+Sg+Nom+Indef: avoyddur
    avoyða+V+Sup: avoytt
    avreiða+V+Ind+Prs+3Sg: avreiðir
    avreiða+V+Ind+Prt+Pl: avreiddu
    avreiða+V+Ind+Prt+3Sg: avreiddi
    avreiða+V+Inf: avreiða
    avreiða+V+PrfPtc+Msc+Sg+Nom+Indef: avreiddur
    avreiða+V+Sup: avreitt
    avskøða+V+Ind+Prs+3Sg: avskøðir
    avskøða+V+Ind+Prt+Pl: avskøddu
    avskøða+V+Ind+Prt+3Sg: avskøddi
    avskøða+V+Inf: avskøða
    avskøða+V+PrfPtc+Msc+Sg+Nom+Indef: avskøddur
    avskøða+V+Sup: avskøtt
    avtapa+V+Ind+Prs+3Sg: [avtapar, avtapir]
    avtapa+V+Ind+Prt+Pl: [avtapaðu, avtaptu]
    avtapa+V+Ind+Prt+3Sg: [avtapaði, avtapti]
    avtapa+V+Inf: avtapa
    avtapa+V+PrfPtc+Msc+Sg+Nom+Indef: [avtapaður, avtaptur]
    avtapa+V+Sup: [avtapað, avtapt]
    baga+V+Ind+Prs+3Sg: bagir
    baga+V+Ind+Prt+Pl: bagdu
    baga+V+Ind+Prt+3Sg: bagdi
    baga+V+Inf: baga
    baga+V+PrfPtc+Msc+Sg+Nom+Indef: bagdur
    baga+V+Sup: bagt
    bannføra+V+Ind+Prs+3Sg: bannførir
    bannføra+V+Ind+Prt+Pl: bannførdu
    bannføra+V+Ind+Prt+3Sg: bannførdi
    bannføra+V+Inf: bannføra
    bannføra+V+PrfPtc+Msc+Sg+Nom+Indef: bannførdur
    bannføra+V+Sup: bannført
    bannlýsa+V+Ind+Prs+3Sg: bannlýsir
    bannlýsa+V+Ind+Prt+Pl: bannlýstu
    bannlýsa+V+Ind+Prt+3Sg: bannlýsti
    bannlýsa+V+Inf: bannlýsa
    bannlýsa+V+PrfPtc+Msc+Sg+Nom+Indef: bannlýstur
    bannlýsa+V+Sup: bannlýst
    basa+V+Ind+Prs+3Sg: [basar, basir]
    basa+V+Ind+Prt+Pl: [basaðu, bastu]
    basa+V+Ind+Prt+3Sg: [basaði, basti]
    basa+V+Inf: basa
    basa+V+PrfPtc+Msc+Sg+Nom+Indef: [basaður, bastur]
    basa+V+Sup: [basað, bast]
    begynna+V+Ind+Prs+3Sg: begynnir
    begynna+V+Ind+Prt+Pl: begyntu
    begynna+V+Inf: begynna
    begynna+V+Sup: begynt
    beina+V+Ind+Prt+3Sg: beindi
    beina+V+Inf: beina
    beina+V+PrfPtc+Msc+Sg+Nom+Indef: beindur
    beina+V+Sup: beint
    beita+V+Ind+Prs+3Sg: beitir
    beita+V+Ind+Prt+Pl: beittu
    beita+V+Ind+Prt+3Sg: beitti
    beita+V+Inf: beita
    beita+V+PrfPtc+Msc+Sg+Nom+Indef: beittur
    beita+V+Sup: beitt
    beiða+V+Ind+Prs+3Sg: beiðir
    beiða+V+Ind+Prt+Pl: beiddu
    beiða+V+Ind+Prt+3Sg: beiddi
    beiða+V+Inf: beiða
    beiða+V+PrfPtc+Msc+Sg+Nom+Indef: beiddur
    beiða+V+Sup: beitt
    bekla+V+Inf: bekla
    belgja+V+Ind+Prs+3Sg: belgir
    belgja+V+Ind+Prt+Pl: belgdu
    belgja+V+Ind+Prt+3Sg: belgdi
    belgja+V+Inf: belgja
    belgja+V+PrfPtc+Msc+Sg+Nom+Indef: belgdur
    belgja+V+Sup: belgt
    benda+V+Ind+Prs+3Sg: bendir
    benda+V+Ind+Prt+Pl: bendu
    benda+V+Ind+Prt+3Sg: bendi
    benda+V+Inf: benda
    benda+V+PrfPtc+Msc+Sg+Nom+Indef: bendur
    benda+V+Sup: bent
    bera+V+Inf: bera
    berja+V+Ind+Prt+Pl: bardu
    berja+V+Ind+Prt+3Sg: bardi
    berja+V+Inf: berja
    berja+V+PrfPtc+Msc+Sg+Nom+Indef: bardur
    berja+V+Sup: bart
    berka+V+Inf: berka
    bertelva+V+Ind+Prs+3Sg: [bertelvar, bertelvir]
    bertelva+V+Ind+Prt+Pl: [bertelvaðu, bertelvdu]
    bertelva+V+Ind+Prt+3Sg: [bertelvaði, bertelvdi]
    bertelva+V+Inf: bertelva
    bertelva+V+PrfPtc+Msc+Sg+Nom+Indef: [bertelvaður, bertelvdur]
    bertelva+V+Sup: [bertelvað, bertelvt]
    bestilla+V+Ind+Prs+3Sg: bestillir
    bestilla+V+Ind+Prt+Pl: bestiltu
    bestilla+V+Inf: bestilla
    bestilla+V+Sup: bestilt
    betala+V+Ind+Prs+3Sg: betalir
    betala+V+Ind+Prt+Pl: betaltu
    betala+V+Inf: betala
    betala+V+Sup: betalt
    binda+V+Ind+Prs+3Sg: bindur
    binda+V+Ind+Prt+Pl: bundu
    binda+V+Inf: binda
    binda+V+Sup: bundið
    birgja+V+Ind+Prs+3Sg: birgir
    birgja+V+Ind+Prt+Pl: birgdu
    birgja+V+Ind+Prt+3Sg: birgdi
    birgja+V+Inf: birgja
    birgja+V+PrfPtc+Msc+Sg+Nom+Indef: birgdur
    birgja+V+Sup: birgt
    birta+V+Ind+Prs+3Sg: birtir
    birta+V+Inf: birta
    birta+V+Sup: birt
    bjóða+V+Ind+Prs+3Sg: [býður, bjóðar]
    bjóða+V+Ind+Prt+3Sg: [beyð, bjóðaði]
    bjóða+V+Ind+Prt+Pl: [buðu, bjóðaðu]
    bjóða+V+PrfPtc+Msc+Sg+Nom+Indef: [boðin, bjóðaður]
    bjóða+V+Sup: [boðið, bjóðað]
    bjóða+V+Inf: bjóða
    blaðskoyta+V+Ind+Prs+3Sg: blaðskoytir
    blaðskoyta+V+Ind+Prt+Pl: blaðskoyttu
    blaðskoyta+V+Ind+Prt+3Sg: blaðskoytti
    blaðskoyta+V+Inf: blaðskoyta
    blaðskoyta+V+PrfPtc+Msc+Sg+Nom+Indef: blaðskoyttur
    blaðskoyta+V+Sup: blaðskoytt
    bloyta+V+Ind+Prs+3Sg: bloytir
    bloyta+V+Ind+Prt+Pl: bloyttu
    bloyta+V+Ind+Prt+3Sg: bloytti
    bloyta+V+Inf: bloyta
    bloyta+V+PrfPtc+Msc+Sg+Nom+Indef: bloyttur
    bloyta+V+Sup: bloytt
    blómuprýða+V+Ind+Prs+3Sg: blómuprýðir
    blómuprýða+V+Ind+Prt+Pl: blómuprýddu
    blómuprýða+V+Ind+Prt+3Sg: blómuprýddi
    blómuprýða+V+Inf: blómuprýða
    blómuprýða+V+PrfPtc+Msc+Sg+Nom+Indef: blómuprýddur
    blómuprýða+V+Sup: blómuprýtt
    blóðræna+V+Ind+Prs+3Sg: blóðrænir
    blóðræna+V+Ind+Prt+Pl: blóðrændu
    blóðræna+V+Ind+Prt+3Sg: blóðrændi
    blóðræna+V+Inf: blóðræna
    blóðræna+V+PrfPtc+Msc+Sg+Nom+Indef: blóðrændur
    blóðræna+V+Sup: blóðrænt
    blóðtroyta+V+Ind+Prs+3Sg: blóðtroytir
    blóðtroyta+V+Ind+Prt+Pl: blóðtroyttu
    blóðtroyta+V+Ind+Prt+3Sg: blóðtroytti
    blóðtroyta+V+Inf: blóðtroyta
    blóðtroyta+V+PrfPtc+Msc+Sg+Nom+Indef: blóðtroyttur
    blóðtroyta+V+Sup: blóðtroytt
    bløða+V+Ind+Prs+3Sg: bløðir
    bløða+V+Ind+Prt+Pl: bløddu
    bløða+V+Ind+Prt+3Sg: bløddi
    bløða+V+Inf: bløða
    bløða+V+PrfPtc+Msc+Sg+Nom+Indef: bløddur
    bløða+V+Sup: bløtt
    borðklæða+V+Ind+Prs+3Sg: borðklæðir
    borðklæða+V+Ind+Prt+Pl: borðklæddu
    borðklæða+V+Ind+Prt+3Sg: borðklæddi
    borðklæða+V+Inf: borðklæða
    borðklæða+V+PrfPtc+Msc+Sg+Nom+Indef: borðklæddur
    borðklæða+V+Sup: borðklætt
    borðreiða+V+Ind+Prs+3Sg: borðreiðir
    borðreiða+V+Ind+Prt+Pl: borðreiddu
    borðreiða+V+Ind+Prt+3Sg: borðreiddi
    borðreiða+V+Inf: borðreiða
    borðreiða+V+PrfPtc+Msc+Sg+Nom+Indef: borðreiddur
    borðreiða+V+Sup: borðreitt
    boyggja+V+Ind+Prs+3Sg: boyggir
    boyggja+V+Ind+Prt+Pl: boygdu
    boyggja+V+Ind+Prt+3Sg: boygdi
    boyggja+V+Inf: boyggja
    boyggja+V+PrfPtc+Msc+Sg+Nom+Indef: boygdur
    boyggja+V+Sup: boygt
    boðsenda+V+Ind+Prs+3Sg: boðsendir
    boðsenda+V+Ind+Prt+Pl: boðsendu
    boðsenda+V+Ind+Prt+3Sg: boðsendi
    boðsenda+V+Inf: boðsenda
    boðsenda+V+PrfPtc+Msc+Sg+Nom+Indef: boðsendur
    boðsenda+V+Sup: boðsent
    breiða+V+Ind+Prs+3Sg: breiðir
    breiða+V+Ind+Prt+Pl: breiddu
    breiða+V+Ind+Prt+3Sg: breiddi
    breiða+V+Inf: breiða
    breiða+V+PrfPtc+Msc+Sg+Nom+Indef: breiddur
    breiða+V+Sup: breitt
    breyðføða+V+Ind+Prs+3Sg: breyðføðir
    breyðføða+V+Ind+Prt+Pl: breyðføddu
    breyðføða+V+Ind+Prt+3Sg: breyðføddi
    breyðføða+V+Inf: breyðføða
    breyðføða+V+PrfPtc+Msc+Sg+Nom+Indef: breyðføddur
    breyðføða+V+Sup: breyðføtt
    broyta+V+Ind+Prs+3Sg: broytir
    broyta+V+Ind+Prt+Pl: broyttu
    broyta+V+Ind+Prt+3Sg: broytti
    broyta+V+Inf: broyta
    broyta+V+PrfPtc+Msc+Sg+Nom+Indef: broyttur
    broyta+V+Sup: broytt
    bráðdoypa+V+Ind+Prs+3Sg: bráðdoypir
    bráðdoypa+V+Ind+Prt+Pl: bráðdoyptu
    bráðdoypa+V+Ind+Prt+3Sg: bráðdoypti
    bráðdoypa+V+Inf: bráðdoypa
    bráðdoypa+V+PrfPtc+Msc+Sg+Nom+Indef: bráðdoyptur
    bráðdoypa+V+Sup: bráðdoypt
    bráðfrysta+V+Ind+Prs+3Sg: bráðfrystir
    bráðfrysta+V+Inf: bráðfrysta
    bráðfrysta+V+Sup: bráðfryst
    bráðhvessa+V+Ind+Prs+3Sg: bráðhvessir
    bráðhvessa+V+Ind+Prt+Pl: bráðhvestu
    bráðhvessa+V+Inf: bráðhvessa
    bráðkøla+V+Ind+Prs+3Sg: bráðkølir
    bráðkøla+V+Ind+Prt+Pl: bráðkøldu
    bráðkøla+V+Ind+Prt+3Sg: bráðkøldi
    bráðkøla+V+Inf: bráðkøla
    bráðkøla+V+PrfPtc+Msc+Sg+Nom+Indef: bráðkøldur
    bráðkøla+V+Sup: bráðkølt
    bráðvenda+V+Ind+Prs+3Sg: bráðvendir
    bráðvenda+V+Ind+Prt+Pl: bráðvendu
    bráðvenda+V+Ind+Prt+3Sg: bráðvendi
    bráðvenda+V+Inf: bráðvenda
    bráðvenda+V+PrfPtc+Msc+Sg+Nom+Indef: bráðvendur
    bráðvenda+V+Sup: bráðvent
    bræða+V+Ind+Prs+3Sg: bræðir
    bræða+V+Ind+Prt+Pl: bræddu
    bræða+V+Ind+Prt+3Sg: bræddi
    bræða+V+Inf: bræða
    bræða+V+PrfPtc+Msc+Sg+Nom+Indef: bræddur
    bræða+V+Sup: brætt
    bróta+V+Ind+Prs+3Sg: brýtur
    bróta+V+Ind+Prt+3Sg: breyt
    bróta+V+Inf: bróta
    bróta+V+Sup: brotið
    brúka+V+Ind+Prs+3Sg: brúkar
    brúka+V+Ind+Prt+Pl: brúktu
    brúka+V+Ind+Prt+3Sg: brúkti
    brúka+V+Inf: brúka
    brúka+V+Sup: brúkt
    brýna+V+Ind+Prs+3Sg: brýnir
    brýna+V+Ind+Prt+Pl: brýndu
    brýna+V+Ind+Prt+3Sg: brýndi
    brýna+V+Inf: brýna
    brýna+V+PrfPtc+Msc+Sg+Nom+Indef: brýndur
    brýna+V+Sup: brýnt
    byrgja+V+Ind+Prs+3Sg: byrgir
    byrgja+V+Ind+Prt+Pl: byrgdu
    byrgja+V+Ind+Prt+3Sg: byrgdi
    byrgja+V+Inf: byrgja
    byrgja+V+PrfPtc+Msc+Sg+Nom+Indef: byrgdur
    byrgja+V+Sup: byrgt
    bæsa+V+Ind+Prs+3Sg: bæsir
    bæsa+V+Ind+Prt+Pl: bæstu
    bæsa+V+Ind+Prt+3Sg: bæsti
    bæsa+V+Inf: bæsa
    bæsa+V+PrfPtc+Msc+Sg+Nom+Indef: bæstur
    bæsa+V+Sup: bæst
    bína+V+Ind+Prs+3Sg: bínir
    bína+V+Ind+Prt+Pl: bíndu
    bína+V+Ind+Prt+3Sg: bíndi
    bína+V+Inf: bína
    bína+V+PrfPtc+Msc+Sg+Nom+Indef: bíndur
    bína+V+Sup: bínt
    bíta+V+Ind+Prs+3Sg: bítur
    bíta+V+Ind+Prt+3Sg: beit
    bíta+V+Ind+Prt+Pl: bitu
    bíta+V+Inf: bíta
    bíta+V+Sup: bitið
    bíða+V+Inf: bíða
    bókføra+V+Ind+Prs+3Sg: bókførir
    bókføra+V+Ind+Prt+Pl: bókførdu
    bókføra+V+Ind+Prt+3Sg: bókførdi
    bókføra+V+Inf: bókføra
    bókføra+V+PrfPtc+Msc+Sg+Nom+Indef: bókførdur
    bókføra+V+Sup: bókført
    bólføra+V+Ind+Prs+3Sg: bólførir
    bólføra+V+Ind+Prt+Pl: bólførdu
    bólføra+V+Ind+Prt+3Sg: bólførdi
    bólføra+V+Inf: bólføra
    bólføra+V+PrfPtc+Msc+Sg+Nom+Indef: bólførdur
    bólføra+V+Sup: bólført
    bøla+V+Ind+Prs+3Sg: [bølar, bølir]
    bøla+V+Ind+Prt+Pl: [bølaðu, bøldu]
    bøla+V+Ind+Prt+3Sg: [bølaði, bøldi]
    bøla+V+Inf: bøla
    bøla+V+PrfPtc+Msc+Sg+Nom+Indef: [bølaður, bøldur]
    bøla+V+Sup: [bølað, bølt]
    bønhoyra+V+Ind+Prs+3Sg: bønhoyrir
    bønhoyra+V+Ind+Prt+Pl: bønhoyrdu
    bønhoyra+V+Ind+Prt+3Sg: bønhoyrdi
    bønhoyra+V+Inf: bønhoyra
    bønhoyra+V+PrfPtc+Msc+Sg+Nom+Indef: bønhoyrdur
    bønhoyra+V+Sup: bønhoyrt
    bøta+V+Ind+Prs+3Sg: bøtir
    bøta+V+Ind+Prt+Pl: bøttu
    bøta+V+Ind+Prt+3Sg: bøtti
    bøta+V+Inf: bøta
    bøta+V+PrfPtc+Msc+Sg+Nom+Indef: bøttur
    bøta+V+Sup: bøtt
    býta+V+Ind+Prs+3Sg: býtir
    býta+V+Ind+Prt+Pl: býttu
    býta+V+Ind+Prt+3Sg: býtti
    býta+V+Inf: býta
    býta+V+PrfPtc+Msc+Sg+Nom+Indef: býttur
    býta+V+Sup: býtt
    dagføra+V+Ind+Prs+3Sg: dagførir
    dagføra+V+Ind+Prt+Pl: dagførdu
    dagføra+V+Ind+Prt+3Sg: dagførdi
    dagføra+V+Inf: dagføra
    dagføra+V+PrfPtc+Msc+Sg+Nom+Indef: dagførdur
    dagføra+V+Sup: dagført
    deila+V+Ind+Prs+3Sg: deilir
    deila+V+Ind+Prt+Pl: deildu
    deila+V+Ind+Prt+3Sg: deildi
    deila+V+Inf: deila
    deila+V+PrfPtc+Msc+Sg+Nom+Indef: deildur
    deila+V+Sup: deilt
    demba+V+Ind+Prs+3Sg: dembir
    demba+V+Ind+Prt+Pl: dembdu
    demba+V+Ind+Prt+3Sg: dembdi
    demba+V+Inf: demba
    demba+V+PrfPtc+Msc+Sg+Nom+Indef: dembdur
    demba+V+Sup: dembt
    demma+V+Ind+Prs+3Sg: [demmar, demmir]
    demma+V+Ind+Prt+Pl: [demdu, demmaðu]
    demma+V+Ind+Prt+3Sg: [demdi, demmaði]
    demma+V+Inf: demma
    demma+V+PrfPtc+Msc+Sg+Nom+Indef: [demdur, demmaður]
    demma+V+Sup: [demmað, demt]
    detta+V+Ind+Prs+3Sg: dettur
    detta+V+Ind+Prt+3Sg: datt
    detta+V+Ind+Prt+Pl: duttu
    detta+V+Inf: detta
    detta+V+Sup: dottið
    dimma+V+Ind+Prs+3Sg: dimmir
    dimma+V+Ind+Prt+Pl: dimdu
    dimma+V+Ind+Prt+3Sg: dimdi
    dimma+V+Inf: dimma
    dimma+V+PrfPtc+Msc+Sg+Nom+Indef: dimdur
    dimma+V+Sup: dimt
    ditta+V+Ind+Prs+3Sg: dittir
    ditta+V+Ind+Prt+Pl: dittu
    ditta+V+Inf: ditta
    ditta+V+Sup: ditt
    doya+V+Ind+Prs+3Sg: doyir
    doya+V+Ind+Prt+Pl: doyddu
    doya+V+Ind+Prt+3Sg: doyddi
    doya+V+Inf: doya
    doya+V+PrfPtc+Msc+Sg+Nom+Indef: doyddur
    doya+V+Sup: doytt
    doypa+V+Ind+Prs+3Sg: doypir
    doypa+V+Ind+Prt+Pl: doyptu
    doypa+V+Ind+Prt+3Sg: doypti
    doypa+V+Inf: doypa
    doypa+V+PrfPtc+Msc+Sg+Nom+Indef: doyptur
    doypa+V+Sup: doypt
    doyva+V+Ind+Prs+3Sg: doyvir
    doyva+V+Ind+Prt+Pl: doyvdu
    doyva+V+Ind+Prt+3Sg: doyvdi
    doyva+V+Inf: doyva
    doyva+V+PrfPtc+Msc+Sg+Nom+Indef: doyvdur
    doyva+V+Sup: doyvt
    doyða+V+Ind+Prs+3Sg: doyðir
    doyða+V+Ind+Prt+Pl: doyddu
    doyða+V+Ind+Prt+3Sg: doyddi
    doyða+V+Inf: doyða
    doyða+V+PrfPtc+Msc+Sg+Nom+Indef: doyddur
    doyða+V+Sup: doytt
    drekka+V+Ind+Prs+3Sg: drekkur
    drekka+V+Ind+Prt+3Sg: drakk
    drekka+V+Ind+Prt+Pl: drukku
    drekka+V+Inf: drekka
    drekka+V+Sup: drukkið
    drifta+V+Ind+Prs+3Sg: [driftar, driftir]
    drifta+V+Ind+Prt+Pl: driftaðu
    drifta+V+Ind+Prt+3Sg: driftaði
    drifta+V+Inf: drifta
    drifta+V+PrfPtc+Msc+Sg+Nom+Indef: driftaður
    drifta+V+Sup: [drift, driftað]
    droyma+V+Ind+Prs+3Sg: droymir
    droyma+V+Ind+Prt+Pl: droymdu
    droyma+V+Ind+Prt+3Sg: droymdi
    droyma+V+Inf: droyma
    droyma+V+PrfPtc+Msc+Sg+Nom+Indef: droymdur
    droyma+V+Sup: droymt
    droypa+V+Ind+Prs+3Sg: droypir
    droypa+V+Ind+Prt+Pl: droyptu
    droypa+V+Ind+Prt+3Sg: droypti
    droypa+V+Inf: droypa
    droypa+V+PrfPtc+Msc+Sg+Nom+Indef: droyptur
    droypa+V+Sup: droypt
    drýpa+V+Ind+Prs+3Sg: drýpir
    drýpa+V+Ind+Prt+Pl: drýptu
    drýpa+V+Ind+Prt+3Sg: drýpti
    drýpa+V+Inf: drýpa
    drýpa+V+PrfPtc+Msc+Sg+Nom+Indef: drýptur
    drýpa+V+Sup: drýpt
    dylja+V+Ind+Prs+3Sg: dylur
    dylja+V+Ind+Prt+Pl: duldu
    dylja+V+Ind+Prt+3Sg: duldi
    dylja+V+Inf: dylja
    dylja+V+PrfPtc+Msc+Sg+Nom+Indef: duldur
    dylja+V+Sup: dult
    dyngja+V+Ind+Prs+3Sg: dyngir
    dyngja+V+Ind+Prt+Pl: dyngdu
    dyngja+V+Ind+Prt+3Sg: dyngdi
    dyngja+V+Inf: dyngja
    dyngja+V+PrfPtc+Msc+Sg+Nom+Indef: dyngdur
    dyngja+V+Sup: dyngt
    dyrgja+V+Ind+Prs+3Sg: dyrgir
    dyrgja+V+Ind+Prt+Pl: dyrgdu
    dyrgja+V+Ind+Prt+3Sg: dyrgdi
    dyrgja+V+Inf: dyrgja
    dyrgja+V+PrfPtc+Msc+Sg+Nom+Indef: dyrgdur
    dyrgja+V+Sup: dyrgt
    dæla+V+Ind+Prs+3Sg: dælir
    dæla+V+Ind+Prt+Pl: dældu
    dæla+V+Ind+Prt+3Sg: dældi
    dæla+V+Inf: dæla
    dæla+V+PrfPtc+Msc+Sg+Nom+Indef: dældur
    dæla+V+Sup: dælt
    dómfella+V+Ind+Prs+3Sg: dómfellir
    dómfella+V+Ind+Prt+Pl: dómfeldu
    dómfella+V+Ind+Prt+3Sg: dómfeldi
    dómfella+V+Inf: dómfella
    dómfella+V+PrfPtc+Msc+Sg+Nom+Indef: dómfeldur
    dómfella+V+Sup: dómfelt
    døma+V+Ind+Prs+3Sg: dømir
    døma+V+Ind+Prt+Pl: dømdu
    døma+V+Ind+Prt+3Sg: dømdi
    døma+V+Inf: døma
    døma+V+PrfPtc+Msc+Sg+Nom+Indef: dømdur
    døma+V+Sup: dømt
    dýpa+V+Ind+Prs+3Sg: dýpir
    dýpa+V+Ind+Prt+Pl: dýptu
    dýpa+V+Ind+Prt+3Sg: dýpti
    dýpa+V+Inf: dýpa
    dýpa+V+PrfPtc+Msc+Sg+Nom+Indef: dýptur
    dýpa+V+Sup: dýpt
    dýrmeta+V+Ind+Prs+3Sg: dýrmetir
    dýrmeta+V+Ind+Prt+Pl: dýrmettu
    dýrmeta+V+Ind+Prt+3Sg: dýrmetti
    dýrmeta+V+Inf: dýrmeta
    dýrmeta+V+PrfPtc+Msc+Sg+Nom+Indef: dýrmettur
    dýrmeta+V+Sup: dýrmett
    dýva+V+Ind+Prs+3Sg: dývir
    dýva+V+Ind+Prt+Pl: dývdu
    dýva+V+Ind+Prt+3Sg: dývdi
    dýva+V+Inf: dýva
    dýva+V+PrfPtc+Msc+Sg+Nom+Indef: dývdur
    dýva+V+Sup: dývt
    eftirmeta+V+Ind+Prs+3Sg: eftirmetir
    eftirmeta+V+Ind+Prt+Pl: eftirmettu
    eftirmeta+V+Ind+Prt+3Sg: eftirmetti
    eftirmeta+V+Inf: eftirmeta
    eftirmeta+V+PrfPtc+Msc+Sg+Nom+Indef: eftirmettur
    eftirmeta+V+Sup: eftirmett
    egna+V+Ind+Prs+3Sg: egnir
    egna+V+Ind+Prt+Pl: egndu
    egna+V+Ind+Prt+3Sg: egndi
    egna+V+Inf: egna
    egna+V+PrfPtc+Msc+Sg+Nom+Indef: egndur
    egna+V+Sup: egnt
    einkisvirða+V+Ind+Prs+3Sg: einkisvirðir
    einkisvirða+V+Ind+Prt+Pl: einkisvirdu
    einkisvirða+V+Ind+Prt+3Sg: einkisvirdi
    einkisvirða+V+Inf: einkisvirða
    einkisvirða+V+PrfPtc+Msc+Sg+Nom+Indef: einkisvirdur
    einkisvirða+V+Sup: einkisvirt
    eira+V+Ind+Prs+3Sg: eirir
    eira+V+Ind+Prt+Pl: eirdu
    eira+V+Ind+Prt+3Sg: eirdi
    eira+V+Inf: eira
    eira+V+PrfPtc+Msc+Sg+Nom+Indef: eirdur
    eira+V+Sup: eirt
    eiturherða+V+Ind+Prs+3Sg: eiturherðir
    eiturherða+V+Ind+Prt+Pl: eiturherdu
    eiturherða+V+Ind+Prt+3Sg: eiturherdi
    eiturherða+V+Inf: eiturherða
    eiturherða+V+PrfPtc+Msc+Sg+Nom+Indef: eiturherdur
    eiturherða+V+Sup: eiturhert
    elda+V+Ind+Prs+3Sg: [eldar, eldir]
    elda+V+Ind+Prt+Pl: eldaðu
    elda+V+Ind+Prt+3Sg: eldaði
    elda+V+Inf: elda
    elda+V+PrfPtc+Msc+Sg+Nom+Indef: eldaður
    elda+V+Sup: eldað
    elgja+V+Ind+Prs+3Sg: elgir
    elgja+V+Ind+Prt+Pl: elgdu
    elgja+V+Ind+Prt+3Sg: elgdi
    elgja+V+Inf: elgja
    elgja+V+PrfPtc+Msc+Sg+Nom+Indef: elgdur
    elgja+V+Sup: elgt
    elta+V+Ind+Prs+3Sg: eltir
    elta+V+Ind+Prt+3Sg: eldi
    elta+V+Inf: elta
    elta+V+PrfPtc+Msc+Sg+Nom+Indef: eldur
    elta+V+Sup: elt
    elva+V+Ind+Prs+3Sg: elvir
    elva+V+Ind+Prt+Pl: elvdu
    elva+V+Ind+Prt+3Sg: elvdi
    elva+V+Inf: elva
    elva+V+PrfPtc+Msc+Sg+Nom+Indef: elvdur
    elva+V+Sup: elvt
    enda+V+Ind+Prs+3Sg: [endar, endir]
    enda+V+Ind+Prt+Pl: [endaðu, endu]
    enda+V+Ind+Prt+3Sg: [endaði, endi]
    enda+V+Inf: enda
    enda+V+PrfPtc+Msc+Sg+Nom+Indef: [endaður, endur]
    enda+V+Sup: [endað, ent]
    endafara+V+Ind+Prs+3Sg: endafer
    endafara+V+Ind+Prt+3Sg: endafór
    endafara+V+Ind+Prt+Pl: endafóru
    endafara+V+Inf: endafara
    endafara+V+Sup: endafarið
    endareisa+V+Ind+Prs+3Sg: endareisir
    endareisa+V+Ind+Prt+Pl: endareistu
    endareisa+V+Ind+Prt+3Sg: endareisti
    endareisa+V+Inf: endareisa
    endareisa+V+PrfPtc+Msc+Sg+Nom+Indef: endareistur
    endareisa+V+Sup: endareist
    endavenda+V+Ind+Prs+3Sg: endavendir
    endavenda+V+Ind+Prt+Pl: endavendu
    endavenda+V+Ind+Prt+3Sg: endavendi
    endavenda+V+Inf: endavenda
    endavenda+V+PrfPtc+Msc+Sg+Nom+Indef: endavendur
    endavenda+V+Sup: endavent
    endurbøta+V+Ind+Prs+3Sg: endurbøtar
    endurbøta+V+Ind+Prt+Pl: endurbøtaðu
    endurbøta+V+Ind+Prt+3Sg: endurbøtaði
    endurbøta+V+Inf: endurbøta
    endurbøta+V+PrfPtc+Msc+Sg+Nom+Indef: endurbøtaður
    endurbøta+V+Sup: endurbøtað
    endurdoypa+V+Ind+Prs+3Sg: endurdoypir
    endurdoypa+V+Ind+Prt+Pl: endurdoyptu
    endurdoypa+V+Ind+Prt+3Sg: endurdoypti
    endurdoypa+V+Inf: endurdoypa
    endurdoypa+V+PrfPtc+Msc+Sg+Nom+Indef: endurdoyptur
    endurdoypa+V+Sup: endurdoypt
    endurferma+V+Ind+Prs+3Sg: endurfermir
    endurferma+V+Ind+Prt+Pl: endurfermdu
    endurferma+V+Ind+Prt+3Sg: endurfermdi
    endurferma+V+Inf: endurferma
    endurferma+V+PrfPtc+Msc+Sg+Nom+Indef: endurfermdur
    endurferma+V+Sup: endurfermt
    endurføða+V+Ind+Prs+3Sg: endurføðir
    endurføða+V+Ind+Prt+Pl: endurføddu
    endurføða+V+Ind+Prt+3Sg: endurføddi
    endurføða+V+Inf: endurføða
    endurføða+V+PrfPtc+Msc+Sg+Nom+Indef: endurføddur
    endurføða+V+Sup: endurføtt
    endurloysa+V+Ind+Prs+3Sg: endurloysir
    endurloysa+V+Ind+Prt+Pl: endurloystu
    endurloysa+V+Ind+Prt+3Sg: endurloysti
    endurloysa+V+Inf: endurloysa
    endurloysa+V+PrfPtc+Msc+Sg+Nom+Indef: endurloystur
    endurloysa+V+Sup: endurloyst
    endurnýta+V+Ind+Prs+3Sg: endurnýtir
    endurnýta+V+Ind+Prt+Pl: endurnýttu
    endurnýta+V+Ind+Prt+3Sg: endurnýtti
    endurnýta+V+Inf: endurnýta
    endurnýta+V+PrfPtc+Msc+Sg+Nom+Indef: endurnýttur
    endurnýta+V+Sup: endurnýtt
    endurreisa+V+Ind+Prs+3Sg: endurreisir
    endurreisa+V+Ind+Prt+Pl: endurreistu
    endurreisa+V+Ind+Prt+3Sg: endurreisti
    endurreisa+V+Inf: endurreisa
    endurreisa+V+PrfPtc+Msc+Sg+Nom+Indef: endurreistur
    endurreisa+V+Sup: endurreist
    endursenda+V+Ind+Prs+3Sg: endursendir
    endursenda+V+Ind+Prt+Pl: endursendu
    endursenda+V+Ind+Prt+3Sg: endursendi
    endursenda+V+Inf: endursenda
    endursenda+V+PrfPtc+Msc+Sg+Nom+Indef: endursendur
    endursenda+V+Sup: endursent
    evna+V+Ind+Prs+3Sg: [evnar, evnir]
    evna+V+Ind+Prt+Pl: [evnaðu, evndu]
    evna+V+Ind+Prt+3Sg: [evnaði, evndi]
    evna+V+Inf: evna
    evna+V+PrfPtc+Msc+Sg+Nom+Indef: [evnaður, evndur]
    evna+V+Sup: [evnað, evnt]
    eygleiða+V+Ind+Prs+3Sg: eygleiðir
    eygleiða+V+Ind+Prt+Pl: eygleiddu
    eygleiða+V+Ind+Prt+3Sg: eygleiddi
    eygleiða+V+Inf: eygleiða
    eygleiða+V+PrfPtc+Msc+Sg+Nom+Indef: eygleiddur
    eygleiða+V+Sup: eygleitt
    eyglýsa+V+Ind+Prs+3Sg: eyglýsir
    eyglýsa+V+Ind+Prt+Pl: eyglýstu
    eyglýsa+V+Ind+Prt+3Sg: eyglýsti
    eyglýsa+V+Inf: eyglýsa
    eyglýsa+V+PrfPtc+Msc+Sg+Nom+Indef: eyglýstur
    eyglýsa+V+Sup: eyglýst
    eygna+V+Ind+Prs+3Sg: eygnir
    eygna+V+Ind+Prt+Pl: eygndu
    eygna+V+Ind+Prt+3Sg: eygndi
    eygna+V+Inf: eygna
    eygna+V+PrfPtc+Msc+Sg+Nom+Indef: eygndur
    eygna+V+Sup: eygnt
    eyknevna+V+Ind+Prs+3Sg: eyknevnir
    eyknevna+V+Ind+Prt+Pl: eyknevndu
    eyknevna+V+Ind+Prt+3Sg: eyknevndi
    eyknevna+V+Inf: eyknevna
    eyknevna+V+PrfPtc+Msc+Sg+Nom+Indef: eyknevndur
    eyknevna+V+Sup: eyknevnt
    eyðkenna+V+Ind+Prs+3Sg: eyðkennir
    eyðkenna+V+Ind+Prt+Pl: eyðkendu
    eyðkenna+V+Ind+Prt+3Sg: eyðkendi
    eyðkenna+V+Inf: eyðkenna
    eyðkenna+V+PrfPtc+Msc+Sg+Nom+Indef: eyðkendur
    eyðkenna+V+Sup: eyðkent
    eyðlýsa+V+Ind+Prs+3Sg: eyðlýsir
    eyðlýsa+V+Ind+Prt+Pl: eyðlýstu
    eyðlýsa+V+Ind+Prt+3Sg: eyðlýsti
    eyðlýsa+V+Inf: eyðlýsa
    eyðlýsa+V+PrfPtc+Msc+Sg+Nom+Indef: eyðlýstur
    eyðlýsa+V+Sup: eyðlýst
    eyðræna+V+Ind+Prs+3Sg: eyðrænir
    eyðræna+V+Ind+Prt+Pl: eyðrændu
    eyðræna+V+Ind+Prt+3Sg: eyðrændi
    eyðræna+V+Inf: eyðræna
    eyðræna+V+PrfPtc+Msc+Sg+Nom+Indef: eyðrændur
    eyðræna+V+Sup: eyðrænt
    eyðsýna+V+Ind+Prs+3Sg: eyðsýnir
    eyðsýna+V+Ind+Prt+Pl: eyðsýndu
    eyðsýna+V+Ind+Prt+3Sg: eyðsýndi
    eyðsýna+V+Inf: eyðsýna
    eyðsýna+V+PrfPtc+Msc+Sg+Nom+Indef: eyðsýndur
    eyðsýna+V+Sup: eyðsýnt
    fallbenda+V+Ind+Prs+3Sg: fallbendir
    fallbenda+V+Ind+Prt+Pl: fallbendu
    fallbenda+V+Ind+Prt+3Sg: fallbendi
    fallbenda+V+Inf: fallbenda
    fallbenda+V+PrfPtc+Msc+Sg+Nom+Indef: fallbendur
    fallbenda+V+Sup: fallbent
    fella+V+Ind+Prs+3Sg: fellir
    fella+V+Ind+Prt+Pl: feldu
    fella+V+Ind+Prt+3Sg: feldi
    fella+V+Inf: fella
    fella+V+PrfPtc+Msc+Sg+Nom+Indef: feldur
    fella+V+Sup: felt
    fergja+V+Ind+Prs+3Sg: [fergjar, fergjir]
    fergja+V+Ind+Prt+Pl: [fergjaðu, fergjdu]
    fergja+V+Ind+Prt+3Sg: [fergjaði, fergjdi]
    fergja+V+Inf: fergja
    fergja+V+PrfPtc+Msc+Sg+Nom+Indef: [fergjaður, fergjdur]
    fergja+V+Sup: [fergjað, fergjt]
    ferja+V+Inf: ferja
    ferma+V+Ind+Prs+3Sg: fermir
    ferma+V+Ind+Prt+Pl: fermdu
    ferma+V+Ind+Prt+3Sg: fermdi
    ferma+V+Inf: ferma
    ferma+V+PrfPtc+Msc+Sg+Nom+Indef: fermdur
    ferma+V+Sup: fermt
    fetta+V+Ind+Prs+3Sg: fettir
    fetta+V+Ind+Prt+Pl: fettu
    fetta+V+Inf: fetta
    fetta+V+Sup: fett
    fevna+V+Ind+Prs+3Sg: fevnir
    fevna+V+Ind+Prt+Pl: fevndu
    fevna+V+Ind+Prt+3Sg: fevndi
    fevna+V+Inf: fevna
    fevna+V+PrfPtc+Msc+Sg+Nom+Indef: fevndur
    fevna+V+Sup: fevnt
    fjala+V+Ind+Prs+3Sg: fjalir
    fjala+V+Ind+Prt+Pl: fjaldu
    fjala+V+Ind+Prt+3Sg: fjaldi
    fjala+V+Inf: fjala
    fjala+V+PrfPtc+Msc+Sg+Nom+Indef: fjaldur
    fjala+V+Sup: fjalt
    fjara+V+Inf: fjara
    fjarstýra+V+Ind+Prs+3Sg: fjarstýrir
    fjarstýra+V+Ind+Prt+Pl: fjarstýrdu
    fjarstýra+V+Ind+Prt+3Sg: fjarstýrdi
    fjarstýra+V+Inf: fjarstýra
    fjarstýra+V+PrfPtc+Msc+Sg+Nom+Indef: fjarstýrdur
    fjarstýra+V+Sup: fjarstýrt
    flagbyrgja+V+Ind+Prs+3Sg: flagbyrgir
    flagbyrgja+V+Ind+Prt+Pl: flagbyrgdu
    flagbyrgja+V+Ind+Prt+3Sg: flagbyrgdi
    flagbyrgja+V+Inf: flagbyrgja
    flagbyrgja+V+PrfPtc+Msc+Sg+Nom+Indef: flagbyrgdur
    flagbyrgja+V+Sup: flagbyrgt
    flana+V+Ind+Prs+3Sg: flanir
    flana+V+Ind+Prt+Pl: flandu
    flana+V+Ind+Prt+3Sg: flandi
    flana+V+Inf: flana
    flana+V+PrfPtc+Msc+Sg+Nom+Indef: flandur
    flana+V+Sup: flant
    flekja+V+Ind+Prs+3Sg: flekir
    flekja+V+Ind+Prt+Pl: flaktu
    flekja+V+Ind+Prt+3Sg: flakti
    flekja+V+Inf: flekja
    flekja+V+PrfPtc+Msc+Sg+Nom+Indef: flaktur
    flekja+V+Sup: flakt
    flenna+V+Ind+Prs+3Sg: flennir
    flenna+V+Ind+Prt+Pl: flentu
    flenna+V+Inf: flenna
    flenna+V+Sup: flent
    floyma+V+Ind+Prs+3Sg: floymir
    floyma+V+Ind+Prt+Pl: floymdu
    floyma+V+Ind+Prt+3Sg: floymdi
    floyma+V+Inf: floyma
    floyma+V+PrfPtc+Msc+Sg+Nom+Indef: floymdur
    floyma+V+Sup: floymt
    floyta+V+Ind+Prs+3Sg: [floytar, floytir]
    floyta+V+Ind+Prt+Pl: [floytaðu, floyttu]
    floyta+V+Ind+Prt+3Sg: [floytaði, floytti]
    floyta+V+Inf: floyta
    floyta+V+PrfPtc+Msc+Sg+Nom+Indef: [floytaður, floyttur]
    floyta+V+Sup: [floytað, floytt]
    flysa+V+Ind+Prs+3Sg: flysur
    flysa+V+Ind+Prt+Pl: flustu
    flysa+V+Ind+Prt+3Sg: flusti
    flysa+V+Inf: flysa
    flysa+V+Sup: flust
    flæa+V+Ind+Prs+3Sg: flæir
    flæa+V+Ind+Prt+Pl: flæddu
    flæa+V+Ind+Prt+3Sg: flæddi
    flæa+V+Inf: flæa
    flæa+V+PrfPtc+Msc+Sg+Nom+Indef: flæddur
    flæa+V+Sup: flætt
    flæsa+V+Ind+Prs+3Sg: flæsir
    flæsa+V+Ind+Prt+Pl: flæstu
    flæsa+V+Ind+Prt+3Sg: flæsti
    flæsa+V+Inf: flæsa
    flæsa+V+PrfPtc+Msc+Sg+Nom+Indef: flæstur
    flæsa+V+Sup: flæst
    fløða+V+Ind+Prs+3Sg: fløðir
    fløða+V+Ind+Prt+Pl: fløddu
    fløða+V+Ind+Prt+3Sg: fløddi
    fløða+V+Inf: fløða
    fløða+V+PrfPtc+Msc+Sg+Nom+Indef: fløddur
    fløða+V+Sup: fløtt
    flúgva+V+Ind+Prs+3Sg: flýgur
    flúgva+V+Ind+Prt+3Sg: fleyg
    flúgva+V+Ind+Prt+Pl: flugu
    flúgva+V+Inf: flúgva
    flúgva+V+Sup: flogið
    flúsa+V+Inf: flúsa
    fordøma+V+Ind+Prs+3Sg: fordømir
    fordøma+V+Ind+Prt+Pl: fordømdu
    fordøma+V+Ind+Prt+3Sg: fordømdi
    fordøma+V+Inf: fordøma
    fordøma+V+PrfPtc+Msc+Sg+Nom+Indef: fordømdur
    fordøma+V+Sup: fordømt
    forfylgja+V+Ind+Prs+3Sg: forfylgir
    forfylgja+V+Ind+Prt+Pl: forfylgdu
    forfylgja+V+Ind+Prt+3Sg: forfylgdi
    forfylgja+V+Inf: forfylgja
    forfylgja+V+PrfPtc+Msc+Sg+Nom+Indef: forfylgdur
    forfylgja+V+Sup: forfylgt
    forholva+V+Ind+Prs+3Sg: [forholvar, forholvir]
    forholva+V+Ind+Prt+Pl: [forholvaðu, forholvdu]
    forholva+V+Ind+Prt+3Sg: [forholvaði, forholvdi]
    forholva+V+Inf: forholva
    forholva+V+PrfPtc+Msc+Sg+Nom+Indef: [forholvaður, forholvdur]
    forholva+V+Sup: [forholvað, forholvt]
    forhoyra+V+Ind+Prs+3Sg: forhoyrir
    forhoyra+V+Ind+Prt+Pl: forhoyrdu
    forhoyra+V+Ind+Prt+3Sg: forhoyrdi
    forhoyra+V+Inf: forhoyra
    forhoyra+V+PrfPtc+Msc+Sg+Nom+Indef: forhoyrdur
    forhoyra+V+Sup: forhoyrt
    forkeypa+V+Ind+Prs+3Sg: forkeypir
    forkeypa+V+Ind+Prt+Pl: forkeyptu
    forkeypa+V+Ind+Prt+3Sg: forkeypti
    forkeypa+V+Inf: forkeypa
    forkeypa+V+PrfPtc+Msc+Sg+Nom+Indef: forkeyptur
    forkeypa+V+Sup: forkeypt
    formbroyta+V+Ind+Prs+3Sg: formbroytir
    formbroyta+V+Ind+Prt+Pl: formbroyttu
    formbroyta+V+Ind+Prt+3Sg: formbroytti
    formbroyta+V+Inf: formbroyta
    formbroyta+V+PrfPtc+Msc+Sg+Nom+Indef: formbroyttur
    formbroyta+V+Sup: formbroytt
    forrenna+V+Ind+Prs+3Sg: forrennir
    forrenna+V+Ind+Prt+Pl: forrendu
    forrenna+V+Ind+Prt+3Sg: forrendi
    forrenna+V+Inf: forrenna
    forrenna+V+PrfPtc+Msc+Sg+Nom+Indef: forrendur
    forrenna+V+Sup: forrent
    forsøma+V+Ind+Prs+3Sg: forsømir
    forsøma+V+Ind+Prt+Pl: forsømdu
    forsøma+V+Ind+Prt+3Sg: forsømdi
    forsøma+V+Inf: forsøma
    forsøma+V+PrfPtc+Msc+Sg+Nom+Indef: forsømdur
    forveita+V+Ind+Prs+3Sg: forveitir
    forveita+V+Ind+Prt+Pl: forveittu
    forveita+V+Ind+Prt+3Sg: forveitti
    forveita+V+Inf: forveita
    forveita+V+PrfPtc+Msc+Sg+Nom+Indef: forveittur
    forveita+V+Sup: forveitt
    forvíta+V+Ind+Prs+3Sg: forvítir
    forvíta+V+Ind+Prt+Pl: forvíttu
    forvíta+V+Ind+Prt+3Sg: forvítti
    forvíta+V+Inf: forvíta
    forvíta+V+PrfPtc+Msc+Sg+Nom+Indef: forvíttur
    forvíta+V+Sup: forvítt
    fossfella+V+Ind+Prs+3Sg: fossfellir
    fossfella+V+Ind+Prt+Pl: fossfeldu
    fossfella+V+Ind+Prt+3Sg: fossfeldi
    fossfella+V+Inf: fossfella
    fossfella+V+PrfPtc+Msc+Sg+Nom+Indef: fossfeldur
    fossfella+V+Sup: fossfelt
    foysa+V+Ind+Prs+3Sg: foysir
    foysa+V+Ind+Prt+Pl: foystu
    foysa+V+Ind+Prt+3Sg: foysti
    foysa+V+Inf: foysa
    foysa+V+PrfPtc+Msc+Sg+Nom+Indef: foystur
    foysa+V+Sup: foyst
    framføra+V+Ind+Prs+3Sg: framførir
    framføra+V+Ind+Prt+Pl: framførdu
    framføra+V+Ind+Prt+3Sg: framførdi
    framføra+V+Inf: framføra
    framføra+V+PrfPtc+Msc+Sg+Nom+Indef: framførdur
    framføra+V+Sup: framført
    framleiða+V+Ind+Prs+3Sg: framleiðir
    framleiða+V+Ind+Prt+Pl: framleiddu
    framleiða+V+Ind+Prt+3Sg: framleiddi
    framleiða+V+Inf: framleiða
    framleiða+V+PrfPtc+Msc+Sg+Nom+Indef: framleiddur
    framleiða+V+Sup: framleitt
    frelsa+V+Ind+Prs+3Sg: frelsir
    frelsa+V+Ind+Prt+Pl: frelstu
    frelsa+V+Inf: frelsa
    frelsa+V+Sup: frelst
    fremja+V+Inf: fremja
    friðlýsa+V+Ind+Prs+3Sg: friðlýsir
    friðlýsa+V+Ind+Prt+Pl: friðlýstu
    friðlýsa+V+Ind+Prt+3Sg: friðlýsti
    friðlýsa+V+Inf: friðlýsa
    friðlýsa+V+PrfPtc+Msc+Sg+Nom+Indef: friðlýstur
    friðlýsa+V+Sup: friðlýst
    froysa+V+Ind+Prs+3Sg: froysir
    froysa+V+Ind+Prt+Pl: froystu
    froysa+V+Ind+Prt+3Sg: froysti
    froysa+V+Inf: froysa
    froysa+V+PrfPtc+Msc+Sg+Nom+Indef: froystur
    froysa+V+Sup: froyst
    froyða+V+Ind+Prs+3Sg: froyðir
    froyða+V+Ind+Prt+Pl: froyddu
    froyða+V+Ind+Prt+3Sg: froyddi
    froyða+V+Inf: froyða
    froyða+V+PrfPtc+Msc+Sg+Nom+Indef: froyddur
    froyða+V+Sup: froytt
    frumsýna+V+Ind+Prs+3Sg: frumsýnir
    frumsýna+V+Ind+Prt+Pl: frumsýndu
    frumsýna+V+Ind+Prt+3Sg: frumsýndi
    frumsýna+V+Inf: frumsýna
    frumsýna+V+PrfPtc+Msc+Sg+Nom+Indef: frumsýndur
    frumsýna+V+Sup: frumsýnt
    fræsa+V+Ind+Prs+3Sg: fræsir
    fræsa+V+Ind+Prt+Pl: fræstu
    fræsa+V+Ind+Prt+3Sg: fræsti
    fræsa+V+Inf: fræsa
    fræsa+V+PrfPtc+Msc+Sg+Nom+Indef: fræstur
    fræsa+V+Sup: fræst
    frætta+V+Ind+Prs+3Sg: frættir
    frætta+V+Ind+Prt+Pl: frættu
    frætta+V+Inf: frætta
    frætta+V+Sup: frætt
    frídøma+V+Ind+Prs+3Sg: frídømir
    frídøma+V+Ind+Prt+Pl: frídømdu
    frídøma+V+Ind+Prt+3Sg: frídømdi
    frídøma+V+Inf: frídøma
    frídøma+V+PrfPtc+Msc+Sg+Nom+Indef: frídømdur
    frídøma+V+Sup: frídømt
    fríkenna+V+Ind+Prs+3Sg: fríkennir
    fríkenna+V+Ind+Prt+Pl: fríkendu
    fríkenna+V+Ind+Prt+3Sg: fríkendi
    fríkenna+V+Inf: fríkenna
    fríkenna+V+PrfPtc+Msc+Sg+Nom+Indef: fríkendur
    fríkenna+V+Sup: fríkent
    frøa+V+Ind+Prs+3Sg: frøir
    frøa+V+Ind+Prt+Pl: frøddu
    frøa+V+Ind+Prt+3Sg: frøddi
    frøa+V+Inf: frøa
    frøa+V+PrfPtc+Msc+Sg+Nom+Indef: frøddur
    frøa+V+Sup: frøtt
    frýsa+V+Ind+Prs+3Sg: frýsir
    frýsa+V+Ind+Prt+Pl: frýstu
    frýsa+V+Ind+Prt+3Sg: frýsti
    frýsa+V+Inf: frýsa
    frýsa+V+PrfPtc+Msc+Sg+Nom+Indef: frýstur
    frýsa+V+Sup: frýst
    fullføra+V+Ind+Prs+3Sg: fullførir
    fullføra+V+Ind+Prt+Pl: fullførdu
    fullføra+V+Ind+Prt+3Sg: fullførdi
    fullføra+V+Inf: fullføra
    fullføra+V+PrfPtc+Msc+Sg+Nom+Indef: fullførdur
    fullføra+V+Sup: fullført
    fullinna+V+Ind+Prs+3Sg: fullinnir
    fullinna+V+Ind+Prt+Pl: fullintu
    fullinna+V+Inf: fullinna
    fullinna+V+Sup: fullint
    fullnýta+V+Ind+Prs+3Sg: fullnýtir
    fullnýta+V+Ind+Prt+Pl: fullnýttu
    fullnýta+V+Ind+Prt+3Sg: fullnýtti
    fullnýta+V+Inf: fullnýta
    fullnýta+V+PrfPtc+Msc+Sg+Nom+Indef: fullnýttur
    fullnýta+V+Sup: fullnýtt
    fygla+V+Ind+Prs+3Sg: [fyglar, fyglir]
    fygla+V+Ind+Prt+Pl: [fyglaðu, fygldu]
    fygla+V+Ind+Prt+3Sg: [fyglaði, fygldi]
    fygla+V+Inf: fygla
    fygla+V+PrfPtc+Msc+Sg+Nom+Indef: [fyglaður, fygldur]
    fygla+V+Sup: [fyglað, fyglt]
    fylgja+V+Ind+Prs+3Sg: fylgir
    fylgja+V+Ind+Prt+Pl: fylgdu
    fylgja+V+Ind+Prt+3Sg: fylgdi
    fylgja+V+Inf: fylgja
    fylgja+V+PrfPtc+Msc+Sg+Nom+Indef: fylgdur
    fylgja+V+Sup: fylgt
    fylkja+V+Inf: fylkja
    fylla+V+Ind+Prs+3Sg: fyllir
    fylla+V+Ind+Prt+Pl: fyltu
    fylla+V+Inf: fylla
    fylla+V+Sup: fylt
    fyridøma+V+Ind+Prs+3Sg: fyridømir
    fyridøma+V+Ind+Prt+Pl: fyridømdu
    fyridøma+V+Ind+Prt+3Sg: fyridømdi
    fyridøma+V+Inf: fyridøma
    fyridøma+V+PrfPtc+Msc+Sg+Nom+Indef: fyridømdur
    fyridøma+V+Sup: fyridømt
    fyrna+V+Ind+Prs+3Sg: fyrnir
    fyrna+V+Ind+Prt+Pl: fyrndu
    fyrna+V+Ind+Prt+3Sg: fyrndi
    fyrna+V+Inf: fyrna
    fyrna+V+PrfPtc+Msc+Sg+Nom+Indef: fyrndur
    fyrna+V+Sup: fyrnt
    físa+V+Ind+Prs+3Sg: físir
    físa+V+Ind+Prt+Pl: fístu
    físa+V+Ind+Prt+3Sg: físti
    físa+V+Inf: físa
    físa+V+PrfPtc+Msc+Sg+Nom+Indef: fístur
    físa+V+Sup: físt
    føla+V+Ind+Prs+3Sg: følir
    føla+V+Ind+Prt+Pl: føldu
    føla+V+Ind+Prt+3Sg: føldi
    føla+V+Inf: føla
    føla+V+PrfPtc+Msc+Sg+Nom+Indef: føldur
    føla+V+Sup: følt
    føra+V+Ind+Prs+3Sg: førir
    føra+V+Ind+Prt+Pl: førdu
    føra+V+Ind+Prt+3Sg: førdi
    føra+V+Inf: føra
    føra+V+PrfPtc+Msc+Sg+Nom+Indef: førdur
    føra+V+Sup: ført
    føða+V+Ind+Prs+3Sg: føðir
    føða+V+Ind+Prt+Pl: føddu
    føða+V+Ind+Prt+3Sg: føddi
    føða+V+Inf: føða
    føða+V+PrfPtc+Msc+Sg+Nom+Indef: føddur
    føða+V+Sup: føtt
    fúka+V+Ind+Prs+3Sg: fýkur
    fúka+V+Ind+Prt+3Sg: feyk
    fúka+V+Ind+Prt+Pl: fuku
    fúka+V+Inf: fúka
    fúka+V+Sup: fokið
    fýsa+V+Ind+Prs+3Sg: fýsir
    fýsa+V+Ind+Prt+Pl: fýstu
    fýsa+V+Ind+Prt+3Sg: fýsti
    fýsa+V+Inf: fýsa
    fýsa+V+PrfPtc+Msc+Sg+Nom+Indef: fýstur
    fýsa+V+Sup: fýst
    gagnmeta+V+Ind+Prs+3Sg: gagnmetir
    gagnmeta+V+Ind+Prt+Pl: gagnmettu
    gagnmeta+V+Ind+Prt+3Sg: gagnmetti
    gagnmeta+V+Inf: gagnmeta
    gagnmeta+V+PrfPtc+Msc+Sg+Nom+Indef: gagnmettur
    gagnmeta+V+Sup: gagnmett
    gagnnýta+V+Ind+Prs+3Sg: gagnnýtir
    gagnnýta+V+Ind+Prt+Pl: gagnnýttu
    gagnnýta+V+Ind+Prt+3Sg: gagnnýtti
    gagnnýta+V+Inf: gagnnýta
    gagnnýta+V+PrfPtc+Msc+Sg+Nom+Indef: gagnnýttur
    gagnnýta+V+Sup: gagnnýtt
    ganda+V+Inf: ganda
    ganga+V+Ind+Prs+3Sg: gongur
    ganga+V+Ind+Prt+3Sg: gekk
    ganga+V+Ind+Prt+Pl: gingu
    ganga+V+Inf: ganga
    ganga+V+Sup: gingið
    gella+V+Ind+Prs+3Sg: gellir
    gella+V+Ind+Prt+Pl: geldu
    gella+V+Ind+Prt+3Sg: geldi
    gella+V+Inf: gella
    gella+V+PrfPtc+Msc+Sg+Nom+Indef: geldur
    gella+V+Sup: gelt
    gera+v1+V+Ind+Prs+3Sg: ger
    gera+v1+V+Ind+Prt+Pl: gjørdu
    gera+v1+V+Ind+Prt+3Sg: gjørdi
    gera+v1+V+Inf: gera
    gera+v1+V+PrfPtc+Msc+Sg+Nom+Indef: gjørdur
    gera+v2+V+Inf: g
    gera+v2+V+Ind+Prt+3SG: geraði
    gerða+V+Ind+Prs+3Sg: gerðir
    gerða+V+Ind+Prt+Pl: gerdu
    gerða+V+Ind+Prt+3Sg: gerdi
    gerða+V+Inf: gerða
    gerða+V+PrfPtc+Msc+Sg+Nom+Indef: gerdur
    gerða+V+Sup: gert
    ginna+V+Ind+Prs+3Sg: ginnir
    ginna+V+Ind+Prt+Pl: gintu
    ginna+V+Inf: ginna
    ginna+V+Sup: gint
    girða+V+Ind+Prs+3Sg: girðir
    girða+V+Ind+Prt+Pl: girdu
    girða+V+Ind+Prt+3Sg: girdi
    girða+V+Inf: girða
    girða+V+PrfPtc+Msc+Sg+Nom+Indef: girdur
    girða+V+Sup: girt
    gita+V+Ind+Prs+3Sg: gitir
    gita+V+Ind+Prt+Pl: gittu
    gita+V+Ind+Prt+3Sg: gitti
    gita+V+Inf: gita
    gita+V+PrfPtc+Msc+Sg+Nom+Indef: gittur
    gita+V+Sup: gitt
    gjala+V+Ind+Prs+3Sg: gjalir
    gjala+V+Ind+Prt+Pl: gjaldu
    gjala+V+Ind+Prt+3Sg: gjaldi
    gjala+V+Inf: gjala
    gjala+V+PrfPtc+Msc+Sg+Nom+Indef: gjaldur
    gjala+V+Sup: gjalt
    gjøgnumlýsa+V+Ind+Prs+3Sg: gjøgnumlýsir
    gjøgnumlýsa+V+Ind+Prt+Pl: gjøgnumlýstu
    gjøgnumlýsa+V+Ind+Prt+3Sg: gjøgnumlýsti
    gjøgnumlýsa+V+Inf: gjøgnumlýsa
    gjøgnumlýsa+V+PrfPtc+Msc+Sg+Nom+Indef: gjøgnumlýstur
    gjøgnumlýsa+V+Sup: gjøgnumlýst
    glana+V+Ind+Prs+3Sg: glanir
    glana+V+Ind+Prt+Pl: glandu
    glana+V+Ind+Prt+3Sg: glandi
    glana+V+Inf: glana
    glana+V+PrfPtc+Msc+Sg+Nom+Indef: glandur
    glana+V+Sup: glant
    glenna+V+Ind+Prs+3Sg: glennir
    glenna+V+Ind+Prt+Pl: glentu
    glenna+V+Inf: glenna
    glenna+V+Sup: glent
    glerstoyta+V+Ind+Prs+3Sg: glerstoytir
    glerstoyta+V+Ind+Prt+Pl: glerstoyttu
    glerstoyta+V+Ind+Prt+3Sg: glerstoytti
    glerstoyta+V+Inf: glerstoyta
    glerstoyta+V+PrfPtc+Msc+Sg+Nom+Indef: glerstoyttur
    glerstoyta+V+Sup: glerstoytt
    gletta+V+Ind+Prs+3Sg: glettir
    gletta+V+Ind+Prt+Pl: glettu
    gletta+V+Inf: gletta
    gletta+V+Sup: glett
    gleða+V+Ind+Prs+3Sg: gleðir
    gleða+V+Ind+Prt+Pl: gleddu
    gleða+V+Ind+Prt+3Sg: gleddi
    gleða+V+Inf: gleða
    gleða+V+PrfPtc+Msc+Sg+Nom+Indef: gleddur
    gleða+V+Sup: glett
    glima+V+Ind+Prs+3Sg: glimir
    glima+V+Ind+Prt+Pl: glimdu
    glima+V+Ind+Prt+3Sg: glimdi
    glima+V+Inf: glima
    glima+V+PrfPtc+Msc+Sg+Nom+Indef: glimdur
    glima+V+Sup: glimt
    glimma+V+Ind+Prs+3Sg: [glimmar, glimmir]
    glimma+V+Ind+Prt+Pl: [glimdu, glimmaðu]
    glimma+V+Ind+Prt+3Sg: [glimdi, glimmaði]
    glimma+V+Inf: glimma
    glimma+V+PrfPtc+Msc+Sg+Nom+Indef: [glimdur, glimmaður]
    glimma+V+Sup: [glimmað, glimt]
    glotta+V+Ind+Prs+3Sg: [glottar, glottir]
    glotta+V+Ind+Prt+Pl: [glottaðu, glottu]
    glotta+V+Ind+Prt+3Sg: glottaði
    glotta+V+Inf: glotta
    glotta+V+PrfPtc+Msc+Sg+Nom+Indef: glottaður
    glotta+V+Sup: [glott, glottað]
    gloyma+V+Ind+Prs+3Sg: gloymir
    gloyma+V+Ind+Prt+Pl: gloymdu
    gloyma+V+Ind+Prt+3Sg: gloymdi
    gloyma+V+Inf: gloyma
    gloyma+V+PrfPtc+Msc+Sg+Nom+Indef: gloymdur
    gloyma+V+Sup: gloymt
    gloypa+V+Ind+Prs+3Sg: gloypir
    gloypa+V+Ind+Prt+Pl: gloyptu
    gloypa+V+Ind+Prt+3Sg: gloypti
    gloypa+V+Inf: gloypa
    gloypa+V+PrfPtc+Msc+Sg+Nom+Indef: gloyptur
    gloypa+V+Sup: gloypt
    glæma+V+Ind+Prs+3Sg: glæmir
    glæma+V+Ind+Prt+Pl: glæmdu
    glæma+V+Ind+Prt+3Sg: glæmdi
    glæma+V+Inf: glæma
    glæma+V+PrfPtc+Msc+Sg+Nom+Indef: glæmdur
    glæma+V+Sup: glæmt
    glæsa+V+Ind+Prs+3Sg: glæsir
    glæsa+V+Ind+Prt+Pl: glæstu
    glæsa+V+Ind+Prt+3Sg: glæsti
    glæsa+V+Inf: glæsa
    glæsa+V+PrfPtc+Msc+Sg+Nom+Indef: glæstur
    glæsa+V+Sup: glæst
    glíma+V+Ind+Prs+3Sg: glímir
    glíma+V+Ind+Prt+Pl: glímdu
    glíma+V+Ind+Prt+3Sg: glímdi
    glíma+V+Inf: glíma
    glíma+V+PrfPtc+Msc+Sg+Nom+Indef: glímdur
    glíma+V+Sup: glímt
    gløa+V+Ind+Prs+3Sg: gløir
    gløa+V+Ind+Prt+Pl: gløddu
    gløa+V+Ind+Prt+3Sg: gløddi
    gløa+V+Inf: gløa
    gløa+V+PrfPtc+Msc+Sg+Nom+Indef: gløddur
    gløa+V+Sup: gløtt
    gløtta+V+Ind+Prs+3Sg: gløttir
    gløtta+V+Ind+Prt+Pl: gløttu
    gløtta+V+Inf: gløtta
    gløtta+V+Sup: gløtt
    gløða+V+Ind+Prs+3Sg: gløðir
    gløða+V+Ind+Prt+Pl: gløddu
    gløða+V+Ind+Prt+3Sg: gløddi
    gløða+V+Inf: gløða
    gløða+V+PrfPtc+Msc+Sg+Nom+Indef: gløddur
    gløða+V+Sup: gløtt
    gnella+V+Ind+Prs+3Sg: gnellir
    gnella+V+Ind+Prt+Pl: gneldu
    gnella+V+Ind+Prt+3Sg: gneldi
    gnella+V+Inf: gnella
    gnella+V+PrfPtc+Msc+Sg+Nom+Indef: gneldur
    gnella+V+Sup: gnelt
    goyma+V+Ind+Prs+3Sg: goymir
    goyma+V+Ind+Prt+Pl: goymdu
    goyma+V+Ind+Prt+3Sg: goymdi
    goyma+V+Inf: goyma
    goyma+V+PrfPtc+Msc+Sg+Nom+Indef: goymdur
    goyma+V+Sup: goymt
    goysa+V+Ind+Prs+3Sg: goysir
    goysa+V+Ind+Prt+Pl: goystu
    goysa+V+Ind+Prt+3Sg: goysti
    goysa+V+Inf: goysa
    goysa+V+PrfPtc+Msc+Sg+Nom+Indef: goystur
    goysa+V+Sup: goyst
    greina+V+Ind+Prs+3Sg: [greinar, greinir]
    greina+V+Ind+Prt+Pl: [greinaðu, greindu]
    greina+V+Ind+Prt+3Sg: [greinaði, greindi]
    greina+V+Inf: greina
    greina+V+PrfPtc+Msc+Sg+Nom+Indef: [greinaður, greindur]
    greina+V+Sup: [greinað, greint]
    greipa+V+Inf: greipa
    greiða+V+Ind+Prs+3Sg: greiðir
    greiða+V+Ind+Prt+Pl: greiddu
    greiða+V+Ind+Prt+3Sg: greiddi
    greiða+V+Inf: greiða
    greiða+V+PrfPtc+Msc+Sg+Nom+Indef: greiddur
    greiða+V+Sup: greitt
    grima+V+Ind+Prs+3Sg: grimir
    grima+V+Ind+Prt+Pl: grimdu
    grima+V+Ind+Prt+3Sg: grimdi
    grima+V+Inf: grima
    grima+V+PrfPtc+Msc+Sg+Nom+Indef: grimdur
    grima+V+Sup: grimt
    grinda+V+Inf: grinda
    groypa+V+Ind+Prs+3Sg: groypir
    groypa+V+Ind+Prt+Pl: groyptu
    groypa+V+Ind+Prt+3Sg: groypti
    groypa+V+Inf: groypa
    groypa+V+PrfPtc+Msc+Sg+Nom+Indef: groyptur
    groypa+V+Sup: groypt
    grundbroyta+V+Ind+Prs+3Sg: grundbroytir
    grundbroyta+V+Ind+Prt+Pl: grundbroyttu
    grundbroyta+V+Ind+Prt+3Sg: grundbroytti
    grundbroyta+V+Inf: grundbroyta
    grundbroyta+V+PrfPtc+Msc+Sg+Nom+Indef: grundbroyttur
    grundbroyta+V+Sup: grundbroytt
    gríma+V+Ind+Prs+3Sg: [grímar, grímir]
    gríma+V+Ind+Prt+Pl: [grímaðu, grímdu]
    gríma+V+Ind+Prt+3Sg: [grímaði, grímdi]
    gríma+V+Inf: gríma
    gríma+V+PrfPtc+Msc+Sg+Nom+Indef: [grímaður, grímdur]
    gríma+V+Sup: [grímað, grímt]
    grøta+V+Ind+Prs+3Sg: [grøtar, grøtir]
    grøta+V+Ind+Prt+Pl: [grøtaðu, grøttu]
    grøta+V+Ind+Prt+3Sg: [grøtaði, grøtti]
    grøta+V+Inf: grøta
    grøta+V+PrfPtc+Msc+Sg+Nom+Indef: [grøtaður, grøttur]
    grøta+V+Sup: [grøtað, grøtt]
    grøva+V+Inf: grøva
    grøða+V+Ind+Prs+3Sg: grøðir
    grøða+V+Ind+Prt+Pl: grøddu
    grøða+V+Ind+Prt+3Sg: grøddi
    grøða+V+Inf: grøða
    grøða+V+PrfPtc+Msc+Sg+Nom+Indef: grøddur
    grøða+V+Sup: grøtt
    grúsa+V+Inf: grúsa
    grýta+V+Ind+Prs+3Sg: grýtir
    grýta+V+Ind+Prt+Pl: grýttu
    grýta+V+Ind+Prt+3Sg: grýtti
    grýta+V+Inf: grýta
    grýta+V+PrfPtc+Msc+Sg+Nom+Indef: grýttur
    grýta+V+Sup: grýtt
    gylla+V+Ind+Prs+3Sg: gyllir
    gylla+V+Ind+Prt+Pl: gyltu
    gylla+V+Inf: gylla
    gylla+V+Sup: gylt
    gyrða+V+Ind+Prs+3Sg: gyrðir
    gyrða+V+Ind+Prt+Pl: gyrdu
    gyrða+V+Ind+Prt+3Sg: gyrdi
    gyrða+V+Inf: gyrða
    gyrða+V+PrfPtc+Msc+Sg+Nom+Indef: gyrdur
    gyrða+V+Sup: gyrt
    gæra+V+Ind+Prs+3Sg: [gærar, gærir]
    gæra+V+Ind+Prt+Pl: [gæraðu, gærdu]
    gæra+V+Ind+Prt+3Sg: [gæraði, gærdi]
    gæra+V+Inf: gæra
    gæra+V+PrfPtc+Msc+Sg+Nom+Indef: [gæraður, gærdur]
    gæra+V+Sup: [gærað, gært]
    gæta+V+Ind+Prs+3Sg: [gætar, gætir]
    gæta+V+Ind+Prt+Pl: [gætaðu, gættu]
    gæta+V+Ind+Prt+3Sg: [gætaði, gætti]
    gæta+V+Inf: gæta
    gæta+V+PrfPtc+Msc+Sg+Nom+Indef: [gætaður, gættur]
    gæta+V+Sup: [gætað, gætt]
    góðkenna+V+Ind+Prs+3Sg: góðkennir
    góðkenna+V+Ind+Prt+Pl: góðkendu
    góðkenna+V+Ind+Prt+3Sg: góðkendi
    góðkenna+V+Inf: góðkenna
    góðkenna+V+PrfPtc+Msc+Sg+Nom+Indef: góðkendur
    góðkenna+V+Sup: góðkent
    góðskumeta+V+Ind+Prs+3Sg: góðskumetir
    góðskumeta+V+Ind+Prt+Pl: góðskumettu
    góðskumeta+V+Ind+Prt+3Sg: góðskumetti
    góðskumeta+V+Inf: góðskumeta
    góðskumeta+V+PrfPtc+Msc+Sg+Nom+Indef: góðskumettur
    góðskumeta+V+Sup: góðskumett
    gøða+V+Ind+Prs+3Sg: gøðir
    gøða+V+Ind+Prt+Pl: gøddu
    gøða+V+Ind+Prt+3Sg: gøddi
    gøða+V+Inf: gøða
    gøða+V+PrfPtc+Msc+Sg+Nom+Indef: gøddur
    gøða+V+Sup: gøtt
    gýta+V+Ind+Prs+3Sg: gýtir
    gýta+V+Ind+Prt+Pl: gýttu
    gýta+V+Ind+Prt+3Sg: gýtti
    gýta+V+Inf: gýta
    gýta+V+PrfPtc+Msc+Sg+Nom+Indef: gýttur
    gýta+V+Sup: gýtt
    hagreiða+V+Ind+Prs+3Sg: hagreiðir
    hagreiða+V+Ind+Prt+Pl: hagreiddu
    hagreiða+V+Ind+Prt+3Sg: hagreiddi
    hagreiða+V+Inf: hagreiða
    hagreiða+V+PrfPtc+Msc+Sg+Nom+Indef: hagreiddur
    hagreiða+V+Sup: hagreitt
    hegna+V+Ind+Prs+3Sg: [hegnar, hegnir]
    hegna+V+Ind+Prt+Pl: [hegnaðu, hegndu]
    hegna+V+Ind+Prt+3Sg: [hegnaði, hegndi]
    hegna+V+Inf: hegna
    hegna+V+PrfPtc+Msc+Sg+Nom+Indef: [hegnaður, hegndur]
    hegna+V+Sup: [hegnað, hegnt]
    heingja+V+Ind+Prs+3Sg: heingir
    heingja+V+Ind+Prt+Pl: hongdu
    heingja+V+Ind+Prt+3Sg: hongdi
    heingja+V+Inf: heingja
    heingja+V+PrfPtc+Msc+Sg+Nom+Indef: hongdur
    heingja+V+Sup: hongt
    hella+V+Ind+Prs+3Sg: hellir
    hella+V+Ind+Prt+Pl: heldu
    hella+V+Ind+Prt+3Sg: heldi
    hella+V+Inf: hella
    hella+V+PrfPtc+Msc+Sg+Nom+Indef: heldur
    hella+V+Sup: helt
    helma+V+Inf: helma
    helvtarbýta+V+Ind+Prs+3Sg: helvtarbýtir
    helvtarbýta+V+Ind+Prt+Pl: helvtarbýttu
    helvtarbýta+V+Ind+Prt+3Sg: helvtarbýtti
    helvtarbýta+V+Inf: helvtarbýta
    helvtarbýta+V+PrfPtc+Msc+Sg+Nom+Indef: helvtarbýttur
    helvtarbýta+V+Sup: helvtarbýtt
    henda+V+Ind+Prs+3Sg: hendir
    henda+V+Ind+Prt+Pl: hendu
    henda+V+Ind+Prt+3Sg: hendi
    henda+V+Inf: henda
    henda+V+PrfPtc+Msc+Sg+Nom+Indef: hendur
    henda+V+Sup: hent
    hera+V+Ind+Prs+3Sg: herir
    hera+V+Ind+Prt+Pl: herdu
    hera+V+Ind+Prt+3Sg: herdi
    hera+V+Inf: hera
    hera+V+PrfPtc+Msc+Sg+Nom+Indef: herdur
    hera+V+Sup: hert
    herklæða+V+Ind+Prs+3Sg: herklæðir
    herklæða+V+Ind+Prt+Pl: herklæddu
    herklæða+V+Ind+Prt+3Sg: herklæddi
    herklæða+V+Inf: herklæða
    herklæða+V+PrfPtc+Msc+Sg+Nom+Indef: herklæddur
    herklæða+V+Sup: herklætt
    herleiða+V+Ind+Prs+3Sg: herleiðir
    herleiða+V+Ind+Prt+Pl: herleiddu
    herleiða+V+Ind+Prt+3Sg: herleiddi
    herleiða+V+Inf: herleiða
    herleiða+V+PrfPtc+Msc+Sg+Nom+Indef: herleiddur
    herleiða+V+Sup: herleitt
    herma+V+Ind+Prs+3Sg: hermir
    herma+V+Ind+Prt+Pl: hermdu
    herma+V+Ind+Prt+3Sg: hermdi
    herma+V+Inf: herma
    herma+V+PrfPtc+Msc+Sg+Nom+Indef: hermdur
    herma+V+Sup: hermt
    herða+V+Ind+Prs+3Sg: herðir
    herða+V+Ind+Prt+Pl: herdu
    herða+V+Ind+Prt+3Sg: herdi
    herða+V+Inf: herða
    herða+V+PrfPtc+Msc+Sg+Nom+Indef: herdur
    herða+V+Sup: hert
    hevna+V+Ind+Prs+3Sg: hevnir
    hevna+V+Ind+Prt+Pl: hevndu
    hevna+V+Ind+Prt+3Sg: hevndi
    hevna+V+Inf: hevna
    hevna+V+PrfPtc+Msc+Sg+Nom+Indef: hevndur
    hevna+V+Sup: hevnt
    hitta+V+Ind+Prs+3Sg: hittir
    hitta+V+Ind+Prt+Pl: hittu
    hitta+V+Inf: hitta
    hitta+V+Sup: hitt
    hjálpa+V+Ind+Prs+3Sg: hjálpir
    hjálpa+V+Ind+Prt+Pl: hjálptu
    hjálpa+V+Inf: hjálpa
    hjálpa+V+Sup: hjálpt
    holva+V+Ind+Prs+3Sg: holvir
    holva+V+Ind+Prt+Pl: holvdu
    holva+V+Ind+Prt+3Sg: holvdi
    holva+V+Inf: holva
    holva+V+PrfPtc+Msc+Sg+Nom+Indef: holvdur
    holva+V+Sup: holvt
    horva+V+Ind+Prs+3Sg: horvir
    horva+V+Ind+Prt+Pl: horvdu
    horva+V+Ind+Prt+3Sg: horvdi
    horva+V+Inf: horva
    horva+V+PrfPtc+Msc+Sg+Nom+Indef: horvdur
    horva+V+Sup: horvt
    hoyra+V+Ind+Prs+3Sg: hoyrir
    hoyra+V+Ind+Prt+Pl: hoyrdu
    hoyra+V+Ind+Prt+3Sg: hoyrdi
    hoyra+V+Inf: hoyra
    hoyra+V+PrfPtc+Msc+Sg+Nom+Indef: hoyrdur
    hoyra+V+Sup: hoyrt
    hugfesta+V+Ind+Prs+3Sg: hugfestir
    hugfesta+V+Inf: hugfesta
    hugfesta+V+Sup: hugfest
    hugleiða+V+Ind+Prs+3Sg: hugleiðir
    hugleiða+V+Ind+Prt+Pl: hugleiddu
    hugleiða+V+Ind+Prt+3Sg: hugleiddi
    hugleiða+V+Inf: hugleiða
    hugleiða+V+PrfPtc+Msc+Sg+Nom+Indef: hugleiddur
    hugleiða+V+Sup: hugleitt
    huglyfta+V+Ind+Prs+3Sg: huglyftir
    huglyfta+V+Inf: huglyfta
    huglyfta+V+Sup: huglyft
    hugsæra+V+Ind+Prs+3Sg: hugsærir
    hugsæra+V+Ind+Prt+Pl: hugsærdu
    hugsæra+V+Ind+Prt+3Sg: hugsærdi
    hugsæra+V+Inf: hugsæra
    hugsæra+V+PrfPtc+Msc+Sg+Nom+Indef: hugsærdur
    hugsæra+V+Sup: hugsært
    hugtøla+V+Ind+Prs+3Sg: hugtølir
    hugtøla+V+Ind+Prt+Pl: hugtøldu
    hugtøla+V+Ind+Prt+3Sg: hugtøldi
    hugtøla+V+Inf: hugtøla
    hugtøla+V+PrfPtc+Msc+Sg+Nom+Indef: hugtøldur
    hugtøla+V+Sup: hugtølt
    hugvilla+V+Ind+Prs+3Sg: hugvillir
    hugvilla+V+Ind+Prt+Pl: hugviltu
    hugvilla+V+Inf: hugvilla
    hugvilla+V+Sup: hugvilt
    hundbeita+V+Ind+Prs+3Sg: hundbeitir
    hundbeita+V+Ind+Prt+Pl: hundbeittu
    hundbeita+V+Ind+Prt+3Sg: hundbeitti
    hundbeita+V+Inf: hundbeita
    hundbeita+V+PrfPtc+Msc+Sg+Nom+Indef: hundbeittur
    hundbeita+V+Sup: hundbeitt
    hundræða+V+Ind+Prs+3Sg: hundræðir
    hundræða+V+Ind+Prt+Pl: hundræddu
    hundræða+V+Ind+Prt+3Sg: hundræddi
    hundræða+V+Inf: hundræða
    hundræða+V+PrfPtc+Msc+Sg+Nom+Indef: hundræddur
    hundræða+V+Sup: hundrætt
    hveppa+V+Ind+Prs+3Sg: hveppir
    hveppa+V+Ind+Prt+Pl: hveptu
    hveppa+V+Inf: hveppa
    hveppa+V+Sup: hvept
    hválva+V+Ind+Prs+3Sg: hválvir
    hválva+V+Ind+Prt+Pl: hválvdu
    hválva+V+Ind+Prt+3Sg: hválvdi
    hválva+V+Inf: hválva
    hválva+V+PrfPtc+Msc+Sg+Nom+Indef: hválvdur
    hválva+V+Sup: hválvt
    hvæsa+V+Ind+Prs+3Sg: hvæsir
    hvæsa+V+Ind+Prt+Pl: hvæstu
    hvæsa+V+Ind+Prt+3Sg: hvæsti
    hvæsa+V+Inf: hvæsa
    hvæsa+V+PrfPtc+Msc+Sg+Nom+Indef: hvæstur
    hvæsa+V+Sup: hvæst
    hvíla+V+Ind+Prs+3Sg: hvílir
    hvíla+V+Ind+Prt+Pl: hvíldu
    hvíla+V+Ind+Prt+3Sg: hvíldi
    hvíla+V+Inf: hvíla
    hvíla+V+PrfPtc+Msc+Sg+Nom+Indef: hvíldur
    hvíla+V+Sup: hvílt
    hvína+V+Inf: hvína
    hvíta+V+Ind+Prs+3Sg: hvítir
    hvíta+V+Ind+Prt+Pl: hvíttu
    hvíta+V+Ind+Prt+3Sg: hvítti
    hvíta+V+Inf: hvíta
    hvíta+V+PrfPtc+Msc+Sg+Nom+Indef: hvíttur
    hvíta+V+Sup: hvítt
    hvølva+V+Ind+Prs+3Sg: hvølvir
    hvølva+V+Ind+Prt+Pl: hvølvdu
    hvølva+V+Ind+Prt+3Sg: hvølvdi
    hvølva+V+Inf: hvølva
    hvølva+V+PrfPtc+Msc+Sg+Nom+Indef: hvølvdur
    hvølva+V+Sup: hvølvt
    hvøppa+V+Ind+Prs+3Sg: hvøppir
    hvøppa+V+Ind+Prt+Pl: hvøptu
    hvøppa+V+Inf: hvøppa
    hvøppa+V+Sup: hvøpt
    hvørva+V+Ind+Prs+3Sg: [hvørvur, hvarv]
    hvørva+V+Ind+Prt+Pl: hvurvu
    hvørva+V+Inf: hvørva
    hvørva+V+Sup: [horvið, hvorvið]
    hylla+V+Ind+Prs+3Sg: hyllir
    hylla+V+Ind+Prt+Pl: hyltu
    hylla+V+Inf: hylla
    hylla+V+Sup: hylt
    hálsfevna+V+Ind+Prs+3Sg: hálsfevnir
    hálsfevna+V+Ind+Prt+Pl: hálsfevndu
    hálsfevna+V+Ind+Prt+3Sg: hálsfevndi
    hálsfevna+V+Inf: hálsfevna
    hálsfevna+V+PrfPtc+Msc+Sg+Nom+Indef: hálsfevndur
    hálsfevna+V+Sup: hálsfevnt
    hámeta+V+Ind+Prs+3Sg: hámetir
    hámeta+V+Ind+Prt+Pl: hámettu
    hámeta+V+Ind+Prt+3Sg: hámetti
    hámeta+V+Inf: hámeta
    hámeta+V+PrfPtc+Msc+Sg+Nom+Indef: hámettur
    hámeta+V+Sup: hámett
    hárroyta+V+Ind+Prs+3Sg: hárroytir
    hárroyta+V+Ind+Prt+Pl: hárroyttu
    hárroyta+V+Ind+Prt+3Sg: hárroytti
    hárroyta+V+Inf: hárroyta
    hárroyta+V+PrfPtc+Msc+Sg+Nom+Indef: hárroyttur
    hárroyta+V+Sup: hárroytt
    hávirða+V+Ind+Prs+3Sg: hávirðir
    hávirða+V+Ind+Prt+Pl: hávirdu
    hávirða+V+Ind+Prt+3Sg: hávirdi
    hávirða+V+Inf: hávirða
    hávirða+V+PrfPtc+Msc+Sg+Nom+Indef: hávirdur
    hávirða+V+Sup: hávirt
    háðflenna+V+Ind+Prs+3Sg: háðflennir
    háðflenna+V+Ind+Prt+Pl: háðflentu
    háðflenna+V+Inf: háðflenna
    háðflenna+V+Sup: háðflent
    hæra+V+Ind+Prs+3Sg: hærir
    hæra+V+Ind+Prt+Pl: hærdu
    hæra+V+Ind+Prt+3Sg: hærdi
    hæra+V+Inf: hæra
    hæra+V+PrfPtc+Msc+Sg+Nom+Indef: hærdur
    hæra+V+Sup: hært
    hæsa+V+Ind+Prs+3Sg: [hæsar, hæsir]
    hæsa+V+Ind+Prt+Pl: [hæsaðu, hæstu]
    hæsa+V+Ind+Prt+3Sg: [hæsaði, hæsti]
    hæsa+V+Inf: hæsa
    hæsa+V+PrfPtc+Msc+Sg+Nom+Indef: [hæsaður, hæstur]
    hæsa+V+Sup: [hæsað, hæst]
    hætta+V+Ind+Prs+3Sg: [hættar, hættir]
    hætta+V+Ind+Prt+Pl: [hættaðu, hættu]
    hætta+V+Ind+Prt+3Sg: hættaði
    hætta+V+Inf: hætta
    hætta+V+PrfPtc+Msc+Sg+Nom+Indef: hættaður
    hætta+V+Sup: [hætt, hættað]
    hæða+V+Ind+Prs+3Sg: hæðir
    hæða+V+Ind+Prt+Pl: hæddu
    hæða+V+Ind+Prt+3Sg: hæddi
    hæða+V+Inf: hæða
    hæða+V+PrfPtc+Msc+Sg+Nom+Indef: hæddur
    hæða+V+Sup: hætt
    híma+V+Ind+Prs+3Sg: [hímar, hímir]
    híma+V+Ind+Prt+Pl: [hímaðu, hímdu]
    híma+V+Ind+Prt+3Sg: [hímaði, hímdi]
    híma+V+Inf: híma
    híma+V+PrfPtc+Msc+Sg+Nom+Indef: [hímaður, hímdur]
    híma+V+Sup: [hímað, hímt]
    hótta+V+Ind+Prs+3Sg: [hóttar, hóttir]
    hótta+V+Ind+Prt+Pl: [hóttaðu, hóttu]
    hótta+V+Ind+Prt+3Sg: hóttaði
    hótta+V+Inf: hótta
    hótta+V+PrfPtc+Msc+Sg+Nom+Indef: hóttaður
    hótta+V+Sup: [hótt, hóttað]
    høla+V+Ind+Prs+3Sg: hølir
    høla+V+Ind+Prt+Pl: høldu
    høla+V+Ind+Prt+3Sg: høldi
    høla+V+Inf: høla
    høla+V+PrfPtc+Msc+Sg+Nom+Indef: høldur
    høla+V+Sup: hølt
    høva+V+Ind+Prs+3Sg: høvir
    høva+V+Ind+Prt+Pl: høvdu
    høva+V+Ind+Prt+3Sg: høvdi
    høva+V+Inf: høva
    høva+V+PrfPtc+Msc+Sg+Nom+Indef: høvdur
    høva+V+Sup: høvt
    húðfletta+V+Ind+Prs+3Sg: húðflettir
    húðfletta+V+Ind+Prt+Pl: húðflettu
    húðfletta+V+Inf: húðfletta
    húðfletta+V+Sup: húðflett
    hýsa+V+Ind+Prs+3Sg: hýsir
    hýsa+V+Ind+Prt+Pl: hýstu
    hýsa+V+Ind+Prt+3Sg: hýsti
    hýsa+V+Inf: hýsa
    hýsa+V+PrfPtc+Msc+Sg+Nom+Indef: hýstur
    hýsa+V+Sup: hýst
    illflenna+V+Ind+Prs+3Sg: illflennir
    illflenna+V+Ind+Prt+Pl: illflentu
    illflenna+V+Inf: illflenna
    illflenna+V+Sup: illflent
    illgita+V+Ind+Prs+3Sg: illgitir
    illgita+V+Ind+Prt+Pl: illgittu
    illgita+V+Ind+Prt+3Sg: illgitti
    illgita+V+Inf: illgita
    illgita+V+PrfPtc+Msc+Sg+Nom+Indef: illgittur
    illgita+V+Sup: illgitt
    illkenna+V+Ind+Prs+3Sg: illkennir
    illkenna+V+Ind+Prt+Pl: illkendu
    illkenna+V+Ind+Prt+3Sg: illkendi
    illkenna+V+Inf: illkenna
    illkenna+V+PrfPtc+Msc+Sg+Nom+Indef: illkendur
    illkenna+V+Sup: illkent
    innannøra+V+Ind+Prs+3Sg: innannørir
    innannøra+V+Ind+Prt+Pl: innannørdu
    innannøra+V+Ind+Prt+3Sg: innannørdi
    innannøra+V+Inf: innannøra
    innannøra+V+PrfPtc+Msc+Sg+Nom+Indef: innannørdur
    innannøra+V+Sup: innannørt
    javnføra+V+Ind+Prs+3Sg: javnførir
    javnføra+V+Ind+Prt+Pl: javnførdu
    javnføra+V+Ind+Prt+3Sg: javnførdi
    javnføra+V+Inf: javnføra
    javnføra+V+PrfPtc+Msc+Sg+Nom+Indef: javnførdur
    javnføra+V+Sup: javnført
    javnmeta+V+Ind+Prs+3Sg: javnmetir
    javnmeta+V+Ind+Prt+Pl: javnmettu
    javnmeta+V+Ind+Prt+3Sg: javnmetti
    javnmeta+V+Inf: javnmeta
    javnmeta+V+PrfPtc+Msc+Sg+Nom+Indef: javnmettur
    javnmeta+V+Sup: javnmett
    javnsýna+V+Ind+Prs+3Sg: javnsýnir
    javnsýna+V+Ind+Prt+Pl: javnsýndu
    javnsýna+V+Ind+Prt+3Sg: javnsýndi
    javnsýna+V+Inf: javnsýna
    javnsýna+V+PrfPtc+Msc+Sg+Nom+Indef: javnsýndur
    javnsýna+V+Sup: javnsýnt
    kala+V+Ind+Prs+3Sg: kalir
    kala+V+Ind+Prt+Pl: kaldu
    kala+V+Ind+Prt+3Sg: kaldi
    kala+V+Inf: kala
    kala+V+PrfPtc+Msc+Sg+Nom+Indef: kaldur
    kala+V+Sup: kalt
    kalla+V+Ind+Prs+3Sg: kallar
    kalla+V+Ind+Prt+Pl: kallaðu
    kalla+V+Ind+Prt+3Sg: kallaði
    kalla+V+Inf: kalla
    kalla+V+PrfPtc+Msc+Sg+Nom+Indef: kallaður
    kalla+V+Sup: kallað
    kappfletta+V+Ind+Prs+3Sg: kappflettir
    kappfletta+V+Ind+Prt+Pl: kappflettu
    kappfletta+V+Inf: kappfletta
    kappfletta+V+Sup: kappflett
    kappgita+V+Ind+Prs+3Sg: kappgitir
    kappgita+V+Ind+Prt+Pl: kappgittu
    kappgita+V+Ind+Prt+3Sg: kappgitti
    kappgita+V+Inf: kappgita
    kappgita+V+PrfPtc+Msc+Sg+Nom+Indef: kappgittur
    kappgita+V+Sup: kappgitt
    kappkoyra+V+Ind+Prs+3Sg: kappkoyrir
    kappkoyra+V+Ind+Prt+Pl: kappkoyrdu
    kappkoyra+V+Ind+Prt+3Sg: kappkoyrdi
    kappkoyra+V+Inf: kappkoyra
    kappkoyra+V+PrfPtc+Msc+Sg+Nom+Indef: kappkoyrdur
    kappkoyra+V+Sup: kappkoyrt
    kapprøða+V+Ind+Prs+3Sg: kapprøðir
    kapprøða+V+Ind+Prt+Pl: kapprøddu
    kapprøða+V+Ind+Prt+3Sg: kapprøddi
    kapprøða+V+Inf: kapprøða
    kapprøða+V+PrfPtc+Msc+Sg+Nom+Indef: kapprøddur
    kapprøða+V+Sup: kapprøtt
    kappsigla+V+Ind+Prs+3Sg: kappsiglir
    kappsigla+V+Ind+Prt+Pl: kappsigldu
    kappsigla+V+Ind+Prt+3Sg: kappsigldi
    kappsigla+V+Inf: kappsigla
    kappsigla+V+PrfPtc+Msc+Sg+Nom+Indef: kappsigldur
    kappsigla+V+Sup: kappsiglt
    kappstoyta+V+Ind+Prs+3Sg: kappstoytir
    kappstoyta+V+Ind+Prt+Pl: kappstoyttu
    kappstoyta+V+Ind+Prt+3Sg: kappstoytti
    kappstoyta+V+Inf: kappstoyta
    kappstoyta+V+PrfPtc+Msc+Sg+Nom+Indef: kappstoyttur
    kappstoyta+V+Sup: kappstoytt
    kapptelva+V+Ind+Prs+3Sg: [kapptelvar, kapptelvir]
    kapptelva+V+Ind+Prt+Pl: [kapptelvaðu, kapptelvdu]
    kapptelva+V+Ind+Prt+3Sg: [kapptelvaði, kapptelvdi]
    kapptelva+V+Inf: kapptelva
    kapptelva+V+PrfPtc+Msc+Sg+Nom+Indef: [kapptelvaður, kapptelvdur]
    kapptelva+V+Sup: [kapptelvað‚ kapptelvt]
    kappvelta+V+Ind+Prs+3Sg: kappveltir
    kappvelta+V+Inf: kappvelta
    kappvelta+V+Sup: kappvelt
    kavstoyta+V+Ind+Prs+3Sg: kavstoytir
    kavstoyta+V+Ind+Prt+Pl: kavstoyttu
    kavstoyta+V+Ind+Prt+3Sg: kavstoytti
    kavstoyta+V+Inf: kavstoyta
    kavstoyta+V+PrfPtc+Msc+Sg+Nom+Indef: kavstoyttur
    kavstoyta+V+Sup: kavstoytt
    kelka+V+Ind+Prs+3Sg: kelkir
    kelka+V+Ind+Prt+Pl: kelktu
    kelka+V+Inf: kelka
    kelka+V+Sup: kelkt
    kelkja+V+Ind+Prs+3Sg: kelkir
    kelkja+V+Inf: kelkja
    kelkja+V+Sup: kelkt
    kelva+V+Inf: kelva
    kemba+V+Ind+Prs+3Sg: kembir
    kemba+V+Ind+Prt+Pl: kembdu
    kemba+V+Ind+Prt+3Sg: kembdi
    kemba+V+Inf: kemba
    kemba+V+PrfPtc+Msc+Sg+Nom+Indef: kembdur
    kemba+V+Sup: kembt
    kenna+V+Ind+Prs+3Sg: kennir
    kenna+V+Ind+Prt+Pl: kendu
    kenna+V+Ind+Prt+3Sg: kendi
    kenna+V+Inf: kenna
    kenna+V+PrfPtc+Msc+Sg+Nom+Indef: kendur
    kenna+V+Sup: kent
    keypa+V+Ind+Prs+3Sg: keypir
    keypa+V+Ind+Prt+Pl: keyptu
    keypa+V+Ind+Prt+3Sg: keypti
    keypa+V+Inf: keypa
    keypa+V+PrfPtc+Msc+Sg+Nom+Indef: keyptur
    keypa+V+Sup: keypt
    keða+V+Ind+Prs+3Sg: keðir
    keða+V+Ind+Prt+Pl: keddu
    keða+V+Ind+Prt+3Sg: keddi
    keða+V+Inf: keða
    keða+V+PrfPtc+Msc+Sg+Nom+Indef: keddur
    keða+V+Sup: kett
    kippa+V+Ind+Prs+3Sg: [kippar, kippir]
    kippa+V+Ind+Prt+Pl: [kippaðu, kiptu]
    kippa+V+Ind+Prt+3Sg: kippaði
    kippa+V+Inf: kippa
    kippa+V+PrfPtc+Msc+Sg+Nom+Indef: kippaður
    kippa+V+Sup: [kippað, kipt]
    kirva+V+Ind+Prs+3Sg: kirvir
    kirva+V+Ind+Prt+Pl: kirvdu
    kirva+V+Ind+Prt+3Sg: kirvdi
    kirva+V+Inf: kirva
    kirva+V+PrfPtc+Msc+Sg+Nom+Indef: kirvdur
    kirva+V+Sup: kirvt
    kleima+V+Ind+Prs+3Sg: kleimar
    kleima+V+Ind+Prt+Pl: kleimaðu
    kleima+V+Ind+Prt+3Sg: kleimaði
    kleima+V+Inf: kleima
    kleima+V+PrfPtc+Msc+Sg+Nom+Indef: kleimaður
    kleima+V+Sup: kleimað
    kleina+V+Ind+Prs+3Sg: kleinir
    kleina+V+Ind+Prt+Pl: kleindu
    kleina+V+Ind+Prt+3Sg: kleindi
    kleina+V+Inf: kleina
    kleina+V+PrfPtc+Msc+Sg+Nom+Indef: kleindur
    kleina+V+Sup: kleint
    kleppa+V+Ind+Prs+3Sg: [kleppar, kleppir]
    kleppa+V+Ind+Prt+Pl: [kleppaðu, kleptu]
    kleppa+V+Ind+Prt+3Sg: kleppaði
    kleppa+V+Inf: kleppa
    kleppa+V+PrfPtc+Msc+Sg+Nom+Indef: kleppaður
    kleppa+V+Sup: [kleppað, klept]
    kloyna+V+Ind+Prs+3Sg: kloynir
    kloyna+V+Ind+Prt+Pl: kloyndu
    kloyna+V+Ind+Prt+3Sg: kloyndi
    kloyna+V+Inf: kloyna
    kloyna+V+PrfPtc+Msc+Sg+Nom+Indef: kloyndur
    kloyna+V+Sup: kloynt
    kloyva+V+Ind+Prs+3Sg: kloyvir
    kloyva+V+Ind+Prt+Pl: kloyvdu
    kloyva+V+Ind+Prt+3Sg: kloyvdi
    kloyva+V+Inf: kloyva
    kloyva+V+PrfPtc+Msc+Sg+Nom+Indef: kloyvdur
    kloyva+V+Sup: kloyvt
    klæða+V+Ind+Prs+3Sg: klæðir
    klæða+V+Ind+Prt+Pl: klæddu
    klæða+V+Ind+Prt+3Sg: klæddi
    klæða+V+Inf: klæða
    klæða+V+PrfPtc+Msc+Sg+Nom+Indef: klæddur
    klæða+V+Sup: klætt
    klína+V+Ind+Prs+3Sg: klínir
    klína+V+Ind+Prt+Pl: klíndu
    klína+V+Ind+Prt+3Sg: klíndi
    klína+V+Inf: klína
    klína+V+PrfPtc+Msc+Sg+Nom+Indef: klíndur
    klína+V+Sup: klínt
    klípa+V+Ind+Prs+3Sg: klípir
    klípa+V+Ind+Prt+Pl: klíptu
    klípa+V+Ind+Prt+3Sg: klípti
    klípa+V+Inf: klípa
    klípa+V+PrfPtc+Msc+Sg+Nom+Indef: klíptur
    klípa+V+Sup: klípt
    kneppa+V+Ind+Prs+3Sg: [kneppar, kneppir]
    kneppa+V+Ind+Prt+Pl: [kneppaðu, kneptu]
    kneppa+V+Ind+Prt+3Sg: kneppaði
    kneppa+V+Inf: kneppa
    kneppa+V+PrfPtc+Msc+Sg+Nom+Indef: kneppaður
    kneppa+V+Sup: [kneppað, knept]
    knokkroyta+V+Ind+Prs+3Sg: knokkroytir
    knokkroyta+V+Ind+Prt+Pl: knokkroyttu
    knokkroyta+V+Ind+Prt+3Sg: knokkroytti
    knokkroyta+V+Inf: knokkroyta
    knokkroyta+V+PrfPtc+Msc+Sg+Nom+Indef: knokkroyttur
    knokkroyta+V+Sup: knokkroytt
    knylla+V+Ind+Prs+3Sg: knyllir
    knylla+V+Ind+Prt+Pl: knyltu
    knylla+V+Inf: knylla
    knylla+V+Sup: knylt
    knípa+V+Ind+Prs+3Sg: knípir
    knípa+V+Ind+Prt+Pl: kníptu
    knípa+V+Ind+Prt+3Sg: knípti
    knípa+V+Inf: knípa
    knípa+V+PrfPtc+Msc+Sg+Nom+Indef: kníptur
    knípa+V+Sup: knípt
    knýta+V+Ind+Prs+3Sg: knýtir
    knýta+V+Ind+Prt+Pl: knýttu
    knýta+V+Ind+Prt+3Sg: knýtti
    knýta+V+Inf: knýta
    knýta+V+PrfPtc+Msc+Sg+Nom+Indef: knýttur
    knýta+V+Sup: knýtt
    kolldøma+V+Ind+Prs+3Sg: kolldømir
    kolldøma+V+Ind+Prt+Pl: kolldømdu
    kolldøma+V+Ind+Prt+3Sg: kolldømdi
    kolldøma+V+Inf: kolldøma
    kolldøma+V+PrfPtc+Msc+Sg+Nom+Indef: kolldømdur
    kolldøma+V+Sup: kolldømt
    kollgita+V+Ind+Prs+3Sg: kollgitir
    kollgita+V+Ind+Prt+Pl: kollgittu
    kollgita+V+Ind+Prt+3Sg: kollgitti
    kollgita+V+Inf: kollgita
    kollgita+V+PrfPtc+Msc+Sg+Nom+Indef: kollgittur
    kollgita+V+Sup: kollgitt
    kollrenna+V+Ind+Prs+3Sg: kollrennir
    kollrenna+V+Ind+Prt+Pl: kollrendu
    kollrenna+V+Ind+Prt+3Sg: kollrendi
    kollrenna+V+Inf: kollrenna
    kollrenna+V+PrfPtc+Msc+Sg+Nom+Indef: kollrendur
    kollrenna+V+Sup: kollrent
    kollsigla+V+Ind+Prs+3Sg: kollsiglir
    kollsigla+V+Ind+Prt+Pl: kollsigldu
    kollsigla+V+Ind+Prt+3Sg: kollsigldi
    kollsigla+V+Inf: kollsigla
    kollsigla+V+PrfPtc+Msc+Sg+Nom+Indef: kollsigldur
    kollsigla+V+Sup: kollsiglt
    kollvelta+V+Ind+Prs+3Sg: kollveltir
    kollvelta+V+Inf: kollvelta
    kollvelta+V+Sup: kollvelt
    koparklæða+V+Ind+Prs+3Sg: koparklæðir
    koparklæða+V+Ind+Prt+Pl: koparklæddu
    koparklæða+V+Ind+Prt+3Sg: koparklæddi
    koparklæða+V+Inf: koparklæða
    koparklæða+V+PrfPtc+Msc+Sg+Nom+Indef: koparklæddur
    koparklæða+V+Sup: koparklætt
    koyra+V+Ind+Prs+3Sg: koyrir
    koyra+V+Ind+Prt+Pl: koyrdu
    koyra+V+Ind+Prt+3Sg: koyrdi
    koyra+V+Inf: koyra
    koyra+V+PrfPtc+Msc+Sg+Nom+Indef: koyrdur
    koyra+V+Sup: koyrt
    kreppa+V+Ind+Prs+3Sg: kreppir
    kreppa+V+Ind+Prt+Pl: kreptu
    kreppa+V+Inf: kreppa
    kreppa+V+Sup: krept
    krevja+V+Ind+Prs+3Sg: krevur
    krevja+V+Ind+Prt+Pl: kravdu
    krevja+V+Ind+Prt+3Sg: kravdi
    krevja+V+Inf: krevja
    krevja+V+PrfPtc+Msc+Sg+Nom+Indef: kravdur
    krevja+V+Sup: kravt
    kringluvenda+V+Ind+Prs+3Sg: kringluvendir
    kringluvenda+V+Ind+Prt+Pl: kringluvendu
    kringluvenda+V+Ind+Prt+3Sg: kringluvendi
    kringluvenda+V+Inf: kringluvenda
    kringluvenda+V+PrfPtc+Msc+Sg+Nom+Indef: kringluvendur
    kringluvenda+V+Sup: kringluvent
    kringrenna+V+Ind+Prs+3Sg: kringrennir
    kringrenna+V+Ind+Prt+Pl: kringrendu
    kringrenna+V+Ind+Prt+3Sg: kringrendi
    kringrenna+V+Inf: kringrenna
    kringrenna+V+PrfPtc+Msc+Sg+Nom+Indef: kringrendur
    kringrenna+V+Sup: kringrent
    krossfesta+V+Ind+Prs+3Sg: krossfestir
    krossfesta+V+Inf: krossfesta
    krossfesta+V+Sup: krossfest
    krosshefta+V+Ind+Prs+3Sg: krossheftir
    krosshefta+V+Inf: krosshefta
    krosshefta+V+Sup: krossheft
    krýna+V+Ind+Prs+3Sg: krýnir
    krýna+V+Ind+Prt+Pl: krýndu
    krýna+V+Ind+Prt+3Sg: krýndi
    krýna+V+Inf: krýna
    krýna+V+PrfPtc+Msc+Sg+Nom+Indef: krýndur
    krýna+V+Sup: krýnt
    kvala+V+Ind+Prs+3Sg: kvalir
    kvala+V+Ind+Prt+Pl: kvaldu
    kvala+V+Ind+Prt+3Sg: kvaldi
    kvala+V+Inf: kvala
    kvala+V+PrfPtc+Msc+Sg+Nom+Indef: kvaldur
    kvala+V+Sup: kvalt
    kveita+V+Ind+Prs+3Sg: kveitir
    kveita+V+Ind+Prt+Pl: kveittu
    kveita+V+Ind+Prt+3Sg: kveitti
    kveita+V+Inf: kveita
    kveita+V+PrfPtc+Msc+Sg+Nom+Indef: kveittur
    kveita+V+Sup: kveitt
    kvetta+V+Ind+Prs+3Sg: [kvettir, kvettur]
    kvetta+V+Ind+Prt+3Sg: kvatt
    kvetta+V+Ind+Prt+Pl: [kvettu, kvuttu]
    kvetta+V+Inf: kvetta
    kvetta+V+Sup: [kvett, kvottið]
    kvinka+V+Ind+Prs+3Sg: [kvinkar, kvinkir]
    kvinka+V+Ind+Prt+Pl: [kvinkaðu, kvinktu]
    kvinka+V+Ind+Prt+3Sg: kvinkaði
    kvinka+V+Inf: kvinka
    kvinka+V+PrfPtc+Msc+Sg+Nom+Indef: kvinkaður
    kvinka+V+Sup: [kvinkað, kvinkt]
    kvæða+V+Ind+Prs+3Sg: kvæðir
    kvæða+V+Ind+Prt+Pl: kvæddu
    kvæða+V+Ind+Prt+3Sg: kvæddi
    kvæða+V+Inf: kvæða
    kvæða+V+PrfPtc+Msc+Sg+Nom+Indef: kvæddur
    kvæða+V+Sup: kvætt
    kvíða+V+Ind+Prs+3Sg: [kvíðar, kvíðir]
    kvíða+V+Ind+Prt+Pl: [kvíddu, kvíðaðu]
    kvíða+V+Ind+Prt+3Sg: [kvíddi, kvíðaði]
    kvíða+V+Inf: kvíða
    kvíða+V+PrfPtc+Msc+Sg+Nom+Indef: [kvíddur, kvíðaður]
    kvíða+V+Sup: [kvítt, kvíðað]
    kyla+V+Ind+Prs+3Sg: kylir
    kyla+V+Ind+Prt+Pl: kyldu
    kyla+V+Ind+Prt+3Sg: kyldi
    kyla+V+Inf: kyla
    kyla+V+PrfPtc+Msc+Sg+Nom+Indef: kyldur
    kyla+V+Sup: kylt
    kylja+V+Ind+Prs+3Sg: kylir
    kylja+V+Ind+Prt+Pl: kyldu
    kylja+V+Ind+Prt+3Sg: kyldi
    kylja+V+Inf: kylja
    kylja+V+PrfPtc+Msc+Sg+Nom+Indef: kyldur
    kylja+V+Sup: kylt
    kylla+V+Ind+Prs+3Sg: kyllir
    kylla+V+Ind+Prt+Pl: kyltu
    kylla+V+Ind+Prt+3Sg: kyldi
    kylla+V+Inf: kylla
    kylla+V+PrfPtc+Msc+Sg+Nom+Indef: kyldur
    kylla+V+Sup: kylt
    kynda+V+Ind+Prs+3Sg: kyndir
    kynda+V+Ind+Prt+Pl: kyndu
    kynda+V+Ind+Prt+3Sg: kyndi
    kynda+V+Inf: kynda
    kynda+V+PrfPtc+Msc+Sg+Nom+Indef: kyndur
    kynda+V+Sup: kynt
    kyssa+V+Ind+Prs+3Sg: kyssir
    kyssa+V+Ind+Prt+Pl: kystu
    kyssa+V+Inf: kyssa
    káfetta+V+Ind+Prs+3Sg: káfettir
    káfetta+V+Ind+Prt+Pl: káfettu
    káfetta+V+Inf: káfetta
    káfetta+V+Sup: káfett
    kæra+V+Ind+Prs+3Sg: [kærar, kærir]
    kæra+V+Ind+Prt+Pl: [kæraðu, kærdu]
    kæra+V+Ind+Prt+3Sg: [kæraði, kærdi]
    kæra+V+Inf: kæra
    kæra+V+PrfPtc+Msc+Sg+Nom+Indef: [kæraður, kærdur]
    kæra+V+Sup: [kærað, kært]
    kæsa+V+Ind+Prs+3Sg: kæsir
    kæsa+V+Ind+Prt+Pl: kæstu
    kæsa+V+Ind+Prt+3Sg: kæsti
    kæsa+V+Inf: kæsa
    kæsa+V+PrfPtc+Msc+Sg+Nom+Indef: kæstur
    kæsa+V+Sup: kæst
    kína+V+Ind+Prs+3Sg: kínir
    kína+V+Ind+Prt+Pl: kíndu
    kína+V+Ind+Prt+3Sg: kíndi
    kína+V+Inf: kína
    kína+V+PrfPtc+Msc+Sg+Nom+Indef: kíndur
    kína+V+Sup: kínt
    køla+V+Ind+Prs+3Sg: kølir
    køla+V+Ind+Prt+Pl: køldu
    køla+V+Ind+Prt+3Sg: køldi
    køla+V+Inf: køla
    køla+V+PrfPtc+Msc+Sg+Nom+Indef: køldur
    køla+V+Sup: kølt
    køva+V+Ind+Prs+3Sg: køvir
    køva+V+Ind+Prt+Pl: køvdu
    køva+V+Ind+Prt+3Sg: køvdi
    køva+V+Inf: køva
    køva+V+PrfPtc+Msc+Sg+Nom+Indef: køvdur
    køva+V+Sup: køvt
    kúra+V+Ind+Prs+3Sg: kúrir
    kúra+V+Ind+Prt+Pl: kúrdu
    kúra+V+Ind+Prt+3Sg: kúrdi
    kúra+V+Inf: kúra
    kúra+V+PrfPtc+Msc+Sg+Nom+Indef: kúrdur
    kúra+V+Sup: kúrt
    kúvenda+V+Ind+Prs+3Sg: kúvendir
    kúvenda+V+Ind+Prt+Pl: kúvendu
    kúvenda+V+Ind+Prt+3Sg: kúvendi
    kúvenda+V+Inf: kúvenda
    kúvenda+V+PrfPtc+Msc+Sg+Nom+Indef: kúvendur
    kúvenda+V+Sup: kúvent
    kýta+V+Ind+Prs+3Sg: kýtir
    kýta+V+Ind+Prt+Pl: kýttu
    kýta+V+Ind+Prt+3Sg: kýtti
    kýta+V+Inf: kýta
    kýta+V+PrfPtc+Msc+Sg+Nom+Indef: kýttur
    kýta+V+Sup: kýtt
    lamdoyva+V+Ind+Prs+3Sg: lamdoyvir
    lamdoyva+V+Ind+Prt+Pl: lamdoyvdu
    lamdoyva+V+Ind+Prt+3Sg: lamdoyvdi
    lamdoyva+V+Inf: lamdoyva
    lamdoyva+V+PrfPtc+Msc+Sg+Nom+Indef: lamdoyvdur
    lamdoyva+V+Sup: lamdoyvt
    leggja+V+Ind+Prs+3Sg: leggur
    leggja+V+Ind+Prt+Pl: løgdu
    leggja+V+Ind+Prt+3Sg: legði
    leggja+V+Inf: leggja
    leggja+V+PrfPtc+Msc+Sg+Nom+Indef: lagdur
    leggja+V+Sup: lagt
    leiva+V+Ind+Prs+3Sg: [leivar, leivir]
    leiva+V+Ind+Prt+Pl: [leivaðu, leivdu]
    leiva+V+Ind+Prt+3Sg: [leivaði, leivdi]
    leiva+V+Inf: leiva
    leiva+V+PrfPtc+Msc+Sg+Nom+Indef: [leivaður, leivdur]
    leiva+V+Sup: [leivað, leivt]
    leiða+V+Ind+Prs+3Sg: leiðir
    leiða+V+Ind+Prt+Pl: leiddu
    leiða+V+Ind+Prt+3Sg: leiddi
    leiða+V+Inf: leiða
    leiða+V+PrfPtc+Msc+Sg+Nom+Indef: leiddur
    leiða+V+Sup: leitt
    leiðbeina+V+Ind+Prs+3Sg: leiðbeinir
    leiðbeina+V+Ind+Prt+Pl: leiðbeindu
    leiðbeina+V+Ind+Prt+3Sg: leiðbeindi
    leiðbeina+V+Inf: leiðbeina
    leiðbeina+V+PrfPtc+Msc+Sg+Nom+Indef: leiðbeindur
    leiðbeina+V+Sup: leiðbeint
    lemba+V+Ind+Prs+3Sg: lembir
    lemba+V+Ind+Prt+Pl: lembdu
    lemba+V+Ind+Prt+3Sg: lembdi
    lemba+V+Inf: lemba
    lemba+V+PrfPtc+Msc+Sg+Nom+Indef: lembdur
    lemba+V+Sup: lembt
    lenda+V+Ind+Prs+3Sg: lendir
    lenda+V+Ind+Prt+Pl: lendu
    lenda+V+Ind+Prt+3Sg: lendi
    lenda+V+Inf: lenda
    lenda+V+PrfPtc+Msc+Sg+Nom+Indef: lendur
    lenda+V+Sup: lent
    leppa+V+Ind+Prs+3Sg: leppir
    leppa+V+Ind+Prt+Pl: leptu
    leppa+V+Inf: leppa
    leppa+V+Sup: lept
    lesa+V+Ind+Prs+3Sg: lesur
    lesa+V+Ind+Prt+3Sg: las
    lesa+V+Ind+Prt+Pl: lósu
    lesa+V+Inf: lesa
    lesa+V+Sup: lisið
    lissa+V+Ind+Prs+3Sg: [lissar, lissir]
    lissa+V+Ind+Prt+Pl: [lissaðu, listu]
    lissa+V+Ind+Prt+3Sg: lissaði
    lissa+V+Inf: lissa
    lissa+V+PrfPtc+Msc+Sg+Nom+Indef: lissaður
    lissa+V+Sup: lissað
    listaføra+V+Ind+Prs+3Sg: listaførir
    listaføra+V+Ind+Prt+Pl: listaførdu
    listaføra+V+Ind+Prt+3Sg: listaførdi
    listaføra+V+Inf: listaføra
    listaføra+V+PrfPtc+Msc+Sg+Nom+Indef: listaførdur
    listaføra+V+Sup: listaført
    litprýða+V+Ind+Prs+3Sg: litprýðir
    litprýða+V+Ind+Prt+Pl: litprýddu
    litprýða+V+Ind+Prt+3Sg: litprýddi
    litprýða+V+Inf: litprýða
    litprýða+V+PrfPtc+Msc+Sg+Nom+Indef: litprýddur
    litprýða+V+Sup: litprýtt
    liva+V+Ind+Prs+3Sg: livir
    liva+V+Ind+Prt+Pl: livdu
    liva+V+Ind+Prt+3Sg: livdi
    liva+V+Inf: liva
    liva+V+PrfPtc+Msc+Sg+Nom+Indef: livaður
    liva+V+Sup: livað
    logagylla+V+Ind+Prs+3Sg: logagyllir
    logagylla+V+Ind+Prt+Pl: logagyltu
    logagylla+V+Inf: logagylla
    logagylla+V+Sup: logagylt
    loyna+V+Ind+Prs+3Sg: loynir
    loyna+V+Ind+Prt+Pl: loyndu
    loyna+V+Ind+Prt+3Sg: loyndi
    loyna+V+Inf: loyna
    loyna+V+PrfPtc+Msc+Sg+Nom+Indef: loyndur
    loyna+V+Sup: loynt
    loypa+V+Ind+Prs+3Sg: loypir
    loypa+V+Ind+Prt+Pl: loyptu
    loypa+V+Ind+Prt+3Sg: loypti
    loypa+V+Inf: loypa
    loypa+V+PrfPtc+Msc+Sg+Nom+Indef: loyptur
    loypa+V+Sup: loypt
    loysa+V+Ind+Prs+3Sg: loysir
    loysa+V+Ind+Prt+Pl: loystu
    loysa+V+Ind+Prt+3Sg: loysti
    loysa+V+Inf: loysa
    loysa+V+PrfPtc+Msc+Sg+Nom+Indef: loystur
    loysa+V+Sup: loyst
    loysna+V+Inf: loysna
    loyva+V+Ind+Prs+3Sg: loyvir
    loyva+V+Ind+Prt+Pl: loyvdu
    loyva+V+Ind+Prt+3Sg: loyvdi
    loyva+V+Inf: loyva
    loyva+V+PrfPtc+Msc+Sg+Nom+Indef: loyvdur
    loyva+V+Sup: loyvt
    luftkøla+V+Ind+Prs+3Sg: luftkølir
    luftkøla+V+Ind+Prt+Pl: luftkøldu
    luftkøla+V+Ind+Prt+3Sg: luftkøldi
    luftkøla+V+Inf: luftkøla
    luftkøla+V+PrfPtc+Msc+Sg+Nom+Indef: luftkøldur
    luftkøla+V+Sup: luftkølt
    lutræna+V+Ind+Prs+3Sg: lutrænir
    lutræna+V+Ind+Prt+Pl: lutrændu
    lutræna+V+Ind+Prt+3Sg: lutrændi
    lutræna+V+Inf: lutræna
    lutræna+V+PrfPtc+Msc+Sg+Nom+Indef: lutrændur
    lutræna+V+Sup: lutrænt
    lyfta+V+Ind+Prs+3Sg: lyftir
    lyfta+V+Inf: lyfta
    lyfta+V+Sup: lyft
    lygna+V+Ind+Prs+3Sg: lygnir
    lygna+V+Ind+Prt+Pl: lygndu
    lygna+V+Ind+Prt+3Sg: lygndi
    lygna+V+Inf: lygna
    lygna+V+PrfPtc+Msc+Sg+Nom+Indef: lygndur
    lygna+V+Sup: lygnt
    lynna+V+Ind+Prs+3Sg: lynnir
    lynna+V+Ind+Prt+Pl: lyntu
    lynna+V+Inf: lynna
    lynna+V+Sup: lynt
    lána+V+Ind+Prs+3Sg: lánir
    lána+V+Ind+Prt+Pl: lántu
    lána+V+Inf: lána
    lána+V+Sup: lánt
    læga+V+Ind+Prs+3Sg: [lægar, lægir]
    læga+V+Ind+Prt+Pl: [lægaðu, lægdu]
    læga+V+Ind+Prt+3Sg: [lægaði, lægdi]
    læga+V+Inf: læga
    læga+V+PrfPtc+Msc+Sg+Nom+Indef: [lægaður, lægdur]
    læga+V+Sup: [lægað, lægt]
    læna+V+Ind+Prs+3Sg: lænir
    læna+V+Ind+Prt+Pl: læntu
    læna+V+Inf: læna
    læna+V+Sup: lænt
    læra+V+Ind+Prs+3Sg: lærir
    læra+V+Ind+Prt+Pl: lærdu
    læra+V+Ind+Prt+3Sg: lærdi
    læra+V+Inf: læra
    læra+V+PrfPtc+Msc+Sg+Nom+Indef: lærdur
    læra+V+Sup: lært
    læsa+V+Ind+Prs+3Sg: læsir
    læsa+V+Ind+Prt+Pl: læstu
    læsa+V+Ind+Prt+3Sg: læsti
    læsa+V+Inf: læsa
    læsa+V+PrfPtc+Msc+Sg+Nom+Indef: læstur
    læsa+V+Sup: læst
    lætna+V+Inf: lætna
    lætta+V+Ind+Prs+3Sg: lættir
    lætta+V+Ind+Prt+Pl: lættu
    lætta+V+Inf: lætta
    lætta+V+Sup: lætt
    lítilsmeta+V+Ind+Prs+3Sg: lítilsmetir
    lítilsmeta+V+Ind+Prt+Pl: lítilsmettu
    lítilsmeta+V+Ind+Prt+3Sg: lítilsmetti
    lítilsmeta+V+Inf: lítilsmeta
    lítilsmeta+V+PrfPtc+Msc+Sg+Nom+Indef: lítilsmettur
    lítilsmeta+V+Sup: lítilsmett
    lítilsvirða+V+Ind+Prs+3Sg: lítilsvirðir
    lítilsvirða+V+Ind+Prt+Pl: lítilsvirdu
    lítilsvirða+V+Ind+Prt+3Sg: lítilsvirdi
    lítilsvirða+V+Inf: lítilsvirða
    lítilsvirða+V+PrfPtc+Msc+Sg+Nom+Indef: lítilsvirdur
    lítilsvirða+V+Sup: lítilsvirt
    líva+V+Ind+Prs+3Sg: lívir
    líva+V+Ind+Prt+Pl: lívdu
    líva+V+Ind+Prt+3Sg: lívdi
    líva+V+Inf: líva
    líva+V+PrfPtc+Msc+Sg+Nom+Indef: lívdur
    líva+V+Sup: lívt
    løna+V+Ind+Prs+3Sg: [lønar, lønir]
    løna+V+Ind+Prt+Pl: [lønaðu, løntu]
    løna+V+Ind+Prt+3Sg: lønaði
    løna+V+Inf: løna
    løna+V+PrfPtc+Msc+Sg+Nom+Indef: lønaður
    løna+V+Sup: [lønað, lønt]
    løða+V+Ind+Prs+3Sg: løðir
    løða+V+Ind+Prt+Pl: løddu
    løða+V+Ind+Prt+3Sg: løddi
    løða+V+Inf: løða
    løða+V+PrfPtc+Msc+Sg+Nom+Indef: løddur
    løða+V+Sup: løtt
    lúna+V+Inf: lúna
    lúra+V+Ind+Prs+3Sg: lúrir
    lúra+V+Ind+Prt+Pl: lúrdu
    lúra+V+Ind+Prt+3Sg: lúrdi
    lúra+V+Inf: lúra
    lúra+V+PrfPtc+Msc+Sg+Nom+Indef: lúrdur
    lúra+V+Sup: lúrt
    lýsa+V+Ind+Prs+3Sg: lýsir
    lýsa+V+Ind+Prt+Pl: lýstu
    lýsa+V+Ind+Prt+3Sg: lýsti
    lýsa+V+Inf: lýsa
    lýsa+V+PrfPtc+Msc+Sg+Nom+Indef: lýstur
    lýsa+V+Sup: lýst
    lýta+V+Ind+Prs+3Sg: lýtir
    lýta+V+Ind+Prt+Pl: lýttu
    lýta+V+Ind+Prt+3Sg: lýtti
    lýta+V+Inf: lýta
    lýta+V+PrfPtc+Msc+Sg+Nom+Indef: lýttur
    lýta+V+Sup: lýtt
    lýða+V+Ind+Prs+3Sg: lýðir
    lýða+V+Ind+Prt+Pl: lýddu
    lýða+V+Ind+Prt+3Sg: lýddi
    lýða+V+Inf: lýða
    lýða+V+PrfPtc+Msc+Sg+Nom+Indef: lýddur
    lýða+V+Sup: lýtt
    mala+V+Ind+Prs+3Sg: malir
    mala+V+Ind+Prt+Pl: maldu
    mala+V+Ind+Prt+3Sg: maldi
    mala+V+Inf: mala
    mala+V+PrfPtc+Msc+Sg+Nom+Indef: maldur
    mala+V+Sup: malt
    marknaðarføra+V+Ind+Prs+3Sg: marknaðarførir
    marknaðarføra+V+Ind+Prt+Pl: marknaðarførdu
    marknaðarføra+V+Ind+Prt+3Sg: marknaðarførdi
    marknaðarføra+V+Inf: marknaðarføra
    marknaðarføra+V+PrfPtc+Msc+Sg+Nom+Indef: marknaðarførdur
    marknaðarføra+V+Sup: marknaðarført
    matføða+V+Ind+Prs+3Sg: matføðir
    matføða+V+Ind+Prt+Pl: matføddu
    matføða+V+Ind+Prt+3Sg: matføddi
    matføða+V+Inf: matføða
    matføða+V+PrfPtc+Msc+Sg+Nom+Indef: matføddur
    matføða+V+Sup: matføtt
    meita+V+Ind+Prs+3Sg: meitir
    meita+V+Ind+Prt+Pl: meittu
    meita+V+Ind+Prt+3Sg: meitti
    meita+V+Inf: meita
    meita+V+PrfPtc+Msc+Sg+Nom+Indef: meittur
    meita+V+Sup: meitt
    meitla+V+Inf: meitla
    meiða+V+Ind+Prs+3Sg: meiðir
    meiða+V+Ind+Prt+Pl: meiddu
    meiða+V+Ind+Prt+3Sg: meiddi
    meiða+V+Inf: meiða
    meiða+V+PrfPtc+Msc+Sg+Nom+Indef: meiddur
    meiða+V+Sup: meitt
    mella+V+Ind+Prs+3Sg: mellir
    mella+V+Ind+Prt+Pl: meldu
    mella+V+Ind+Prt+3Sg: meldi
    mella+V+Inf: mella
    mella+V+PrfPtc+Msc+Sg+Nom+Indef: meldur
    mella+V+Sup: melt
    menna+V+Ind+Prs+3Sg: mennir
    menna+V+Ind+Prt+Pl: mentu
    menna+V+Inf: menna
    menna+V+Sup: ment
    meta+V+Ind+Prs+3Sg: [metar, metir]
    meta+V+Ind+Prt+Pl: [metaðu, mettu]
    meta+V+Ind+Prt+3Sg: [metaði, metti]
    meta+V+Inf: meta
    meta+V+PrfPtc+Msc+Sg+Nom+Indef: [metaður, mettur]
    meta+V+Sup: [metað, mett]
    millumlenda+V+Ind+Prs+3Sg: millumlendir
    millumlenda+V+Ind+Prt+Pl: millumlendu
    millumlenda+V+Ind+Prt+3Sg: millumlendi
    millumlenda+V+Inf: millumlenda
    millumlenda+V+PrfPtc+Msc+Sg+Nom+Indef: millumlendur
    millumlenda+V+Sup: millumlent
    minna+V+Ind+Prs+3Sg: minnir
    minna+V+Ind+Prt+Pl: mintu
    minna+V+Inf: minna
    minna+V+Sup: mint
    misbýta+V+Ind+Prs+3Sg: misbýtir
    misbýta+V+Ind+Prt+Pl: misbýttu
    misbýta+V+Ind+Prt+3Sg: misbýtti
    misbýta+V+Inf: misbýta
    misbýta+V+PrfPtc+Msc+Sg+Nom+Indef: misbýttur
    misbýta+V+Sup: misbýtt
    mishoyra+V+Ind+Prs+3Sg: mishoyrir
    mishoyra+V+Ind+Prt+Pl: mishoyrdu
    mishoyra+V+Ind+Prt+3Sg: mishoyrdi
    mishoyra+V+Inf: mishoyra
    mishoyra+V+PrfPtc+Msc+Sg+Nom+Indef: mishoyrdur
    mishoyra+V+Sup: mishoyrt
    miskenna+V+Ind+Prs+3Sg: miskennir
    miskenna+V+Ind+Prt+Pl: miskendu
    miskenna+V+Ind+Prt+3Sg: miskendi
    miskenna+V+Inf: miskenna
    miskenna+V+PrfPtc+Msc+Sg+Nom+Indef: miskendur
    miskenna+V+Sup: miskent
    misleiða+V+Ind+Prs+3Sg: misleiðir
    misleiða+V+Ind+Prt+Pl: misleiddu
    misleiða+V+Ind+Prt+3Sg: misleiddi
    misleiða+V+Inf: misleiða
    misleiða+V+PrfPtc+Msc+Sg+Nom+Indef: misleiddur
    misleiða+V+Sup: misleitt
    mismeta+V+Ind+Prs+3Sg: mismetir
    mismeta+V+Ind+Prt+Pl: mismettu
    mismeta+V+Ind+Prt+3Sg: mismetti
    mismeta+V+Inf: mismeta
    mismeta+V+PrfPtc+Msc+Sg+Nom+Indef: mismettur
    mismeta+V+Sup: mismett
    misnýta+V+Ind+Prs+3Sg: misnýtir
    misnýta+V+Ind+Prt+Pl: misnýttu
    misnýta+V+Ind+Prt+3Sg: misnýtti
    misnýta+V+Inf: misnýta
    misnýta+V+PrfPtc+Msc+Sg+Nom+Indef: misnýttur
    misnýta+V+Sup: misnýtt
    misprýða+V+Ind+Prs+3Sg: misprýðir
    misprýða+V+Ind+Prt+Pl: misprýddu
    misprýða+V+Ind+Prt+3Sg: misprýddi
    misprýða+V+Inf: misprýða
    misprýða+V+PrfPtc+Msc+Sg+Nom+Indef: misprýddur
    misprýða+V+Sup: misprýtt
    mistýða+V+Ind+Prs+3Sg: mistýðir
    mistýða+V+Ind+Prt+Pl: mistýddu
    mistýða+V+Ind+Prt+3Sg: mistýddi
    mistýða+V+Inf: mistýða
    mistýða+V+PrfPtc+Msc+Sg+Nom+Indef: mistýddur
    mistýða+V+Sup: mistýtt
    misunna+V+Ind+Prs+3Sg: [misunnar, misunnir]
    misunna+V+Ind+Prt+Pl: [misunnaðu, misuntu]
    misunna+V+Ind+Prt+3Sg: misunnaði
    misunna+V+Inf: misunna
    misunna+V+PrfPtc+Msc+Sg+Nom+Indef: misunnaður
    misunna+V+Sup: [misunnað, misunt]
    misvirða+V+Ind+Prs+3Sg: misvirðir
    misvirða+V+Ind+Prt+Pl: misvirdu
    misvirða+V+Ind+Prt+3Sg: misvirdi
    misvirða+V+Inf: misvirða
    misvirða+V+PrfPtc+Msc+Sg+Nom+Indef: misvirdur
    misvirða+V+Sup: misvirt
    myndprýða+V+Ind+Prs+3Sg: myndprýðir
    myndprýða+V+Ind+Prt+Pl: myndprýddu
    myndprýða+V+Ind+Prt+3Sg: myndprýddi
    myndprýða+V+Inf: myndprýða
    myndprýða+V+PrfPtc+Msc+Sg+Nom+Indef: myndprýddur
    myndprýða+V+Sup: myndprýtt
    myndskrýða+V+Ind+Prs+3Sg: myndskrýðir
    myndskrýða+V+Ind+Prt+Pl: myndskrýddu
    myndskrýða+V+Ind+Prt+3Sg: myndskrýddi
    myndskrýða+V+Inf: myndskrýða
    myndskrýða+V+PrfPtc+Msc+Sg+Nom+Indef: myndskrýddur
    myndskrýða+V+Sup: myndskrýtt
    mynna+V+Ind+Prs+3Sg: mynnir
    mynna+V+Ind+Prt+Pl: myntu
    mynna+V+Inf: mynna
    mynna+V+Sup: mynt
    myrða+V+Ind+Prs+3Sg: myrðir
    myrða+V+Ind+Prt+Pl: myrdu
    myrða+V+Ind+Prt+3Sg: myrdi
    myrða+V+Inf: myrða
    myrða+V+PrfPtc+Msc+Sg+Nom+Indef: myrdur
    myrða+V+Sup: myrt
    mála+V+Ind+Prs+3Sg: [málar, málir]
    mála+V+Ind+Prt+Pl: [málaðu, máldu]
    mála+V+Ind+Prt+3Sg: [málaði, máldi]
    mála+V+Inf: mála
    mála+V+PrfPtc+Msc+Sg+Nom+Indef: [málaður, máldur]
    mála+V+Sup: [málað, mált]
    mæla+V+Ind+Prs+3Sg: mælir
    mæla+V+Ind+Prt+Pl: [mældu, mæltu]
    mæla+V+Ind+Prt+3Sg: mældi
    mæla+V+Inf: mæla
    mæla+V+PrfPtc+Msc+Sg+Nom+Indef: mældur
    mæla+V+Sup: mælt
    mótmæla+V+Ind+Prs+3Sg: mótmælir
    mótmæla+V+Ind+Prt+Pl: [mótmældu, mótmæltu]
    mótmæla+V+Ind+Prt+3Sg: mótmældi
    mótmæla+V+Inf: mótmæla
    mótmæla+V+PrfPtc+Msc+Sg+Nom+Indef: mótmældur
    mótmæla+V+Sup: mótmælt
    møta+V+Ind+Prs+3Sg: møtir
    møta+V+Ind+Prt+Pl: møttu
    møta+V+Ind+Prt+3Sg: møtti
    møta+V+Inf: møta
    møta+V+PrfPtc+Msc+Sg+Nom+Indef: møttur
    møta+V+Sup: møtt
    møða+V+Ind+Prs+3Sg: møðir
    møða+V+Ind+Prt+Pl: møddu
    møða+V+Ind+Prt+3Sg: møddi
    møða+V+Inf: møða
    møða+V+PrfPtc+Msc+Sg+Nom+Indef: møddur
    møða+V+Sup: møtt
    mýla+V+Ind+Prs+3Sg: mýlir
    mýla+V+Ind+Prt+Pl: mýldu
    mýla+V+Ind+Prt+3Sg: mýldi
    mýla+V+Inf: mýla
    mýla+V+PrfPtc+Msc+Sg+Nom+Indef: mýldur
    mýla+V+Sup: mýlt
    navngreina+V+Ind+Prs+3Sg: [navngreinar, navngreinir]
    navngreina+V+Ind+Prt+Pl: [navngreinaðu, navngreindu]
    navngreina+V+Ind+Prt+3Sg: [navngreinaði, navngreindi]
    navngreina+V+Inf: navngreina
    navngreina+V+PrfPtc+Msc+Sg+Nom+Indef: [navngreinaður, navngreindur]
    navngreina+V+Sup: [navngreinað, navngreint]
    navnkenna+V+Ind+Prs+3Sg: navnkennir
    navnkenna+V+Ind+Prt+Pl: navnkendu
    navnkenna+V+Ind+Prt+3Sg: navnkendi
    navnkenna+V+Inf: navnkenna
    navnkenna+V+PrfPtc+Msc+Sg+Nom+Indef: navnkendur
    navnkenna+V+Sup: navnkent
    negla+V+Ind+Prs+3Sg: neglir
    negla+V+Ind+Prt+Pl: negldu
    negla+V+Ind+Prt+3Sg: negldi
    negla+V+Inf: negla
    negla+V+PrfPtc+Msc+Sg+Nom+Indef: negldur
    negla+V+Sup: neglt
    nenna+V+Ind+Prs+3Sg: [nennar, nennir]
    nenna+V+Ind+Prt+Pl: [nennaðu, nentu]
    nenna+V+Ind+Prt+3Sg: nennaði
    nenna+V+Inf: nenna
    nenna+V+PrfPtc+Msc+Sg+Nom+Indef: nennaður
    nenna+V+Sup: [nennað, nent]
    nevna+V+Ind+Prs+3Sg: nevnir
    nevna+V+Ind+Prt+Pl: nevndu
    nevna+V+Ind+Prt+3Sg: nevndi
    nevna+V+Inf: nevna
    nevna+V+PrfPtc+Msc+Sg+Nom+Indef: nevndur
    nevna+V+Sup: nevnt
    neyðdoypa+V+Ind+Prs+3Sg: neyðdoypir
    neyðdoypa+V+Ind+Prt+Pl: neyðdoyptu
    neyðdoypa+V+Ind+Prt+3Sg: neyðdoypti
    neyðdoypa+V+Inf: neyðdoypa
    neyðdoypa+V+PrfPtc+Msc+Sg+Nom+Indef: neyðdoyptur
    neyðdoypa+V+Sup: neyðdoypt
    neyðlenda+V+Ind+Prs+3Sg: neyðlendir
    neyðlenda+V+Ind+Prt+Pl: neyðlendu
    neyðlenda+V+Ind+Prt+3Sg: neyðlendi
    neyðlenda+V+Inf: neyðlenda
    neyðlenda+V+PrfPtc+Msc+Sg+Nom+Indef: neyðlendur
    neyðlenda+V+Sup: neyðlent
    neyðroyta+V+Ind+Prs+3Sg: neyðroytir
    neyðroyta+V+Ind+Prt+Pl: neyðroyttu
    neyðroyta+V+Ind+Prt+3Sg: neyðroytti
    neyðroyta+V+Inf: neyðroyta
    neyðroyta+V+PrfPtc+Msc+Sg+Nom+Indef: neyðroyttur
    neyðroyta+V+Sup: neyðroytt
    neyðskræða+V+Ind+Prs+3Sg: neyðskræðir
    neyðskræða+V+Ind+Prt+Pl: neyðskræddu
    neyðskræða+V+Ind+Prt+3Sg: neyðskræddi
    neyðskræða+V+Inf: neyðskræða
    neyðskræða+V+PrfPtc+Msc+Sg+Nom+Indef: neyðskræddur
    neyðskræða+V+Sup: neyðskrætt
    njella+V+Ind+Prs+3Sg: njellir
    njella+V+Ind+Prt+Pl: njeldu
    njella+V+Ind+Prt+3Sg: njeldi
    njella+V+Inf: njella
    njella+V+PrfPtc+Msc+Sg+Nom+Indef: njeldur
    njella+V+Sup: njelt
    noyða+V+Ind+Prs+3Sg: noyðir
    noyða+V+Ind+Prt+Pl: noyddu
    noyða+V+Ind+Prt+3Sg: noyddi
    noyða+V+Inf: noyða
    noyða+V+PrfPtc+Msc+Sg+Nom+Indef: noyddur
    noyða+V+Sup: noytt
    nágreina+V+Ind+Prs+3Sg: [nágreinar, nágreinir]
    nágreina+V+Ind+Prt+Pl: [nágreinaðu, nágreindu]
    nágreina+V+Ind+Prt+3Sg: [nágreinaði, nágreindi]
    nágreina+V+Inf: nágreina
    nágreina+V+PrfPtc+Msc+Sg+Nom+Indef: [nágreinaður, nágreindur]
    nágreina+V+Sup: [nágreinað, nágreint]
    næla+V+Ind+Prs+3Sg: nælir
    næla+V+Ind+Prt+Pl: nældu
    næla+V+Ind+Prt+3Sg: nældi
    næla+V+Inf: næla
    næla+V+PrfPtc+Msc+Sg+Nom+Indef: nældur
    næla+V+Sup: nælt
    nípa+V+Ind+Prs+3Sg: nípir
    nípa+V+Ind+Prt+Pl: níptu
    nípa+V+Ind+Prt+3Sg: nípti
    nípa+V+Inf: nípa
    nípa+V+PrfPtc+Msc+Sg+Nom+Indef: níptur
    nípa+V+Sup: nípt
    níva+V+Ind+Prs+3Sg: nívir
    níva+V+Ind+Prt+Pl: nívdu
    níva+V+Ind+Prt+3Sg: nívdi
    níva+V+Inf: níva
    níva+V+PrfPtc+Msc+Sg+Nom+Indef: nívdur
    níva+V+Sup: nívt
    níða+V+Ind+Prs+3Sg: níðir
    níða+V+Ind+Prt+Pl: níddu
    níða+V+Ind+Prt+3Sg: níddi
    níða+V+Inf: níða
    níða+V+PrfPtc+Msc+Sg+Nom+Indef: níddur
    níða+V+Sup: nítt
    nøra+V+Ind+Prs+3Sg: nørir
    nøra+V+Ind+Prt+Pl: nørdu
    nøra+V+Ind+Prt+3Sg: nørdi
    nøra+V+Inf: nøra
    nøra+V+PrfPtc+Msc+Sg+Nom+Indef: nørdur
    nøra+V+Sup: nørt
    nýggja+V+Inf: nýggja
    nýmeta+V+Ind+Prs+3Sg: nýmetir
    nýmeta+V+Ind+Prt+Pl: nýmettu
    nýmeta+V+Ind+Prt+3Sg: nýmetti
    nýmeta+V+Inf: nýmeta
    nýmeta+V+PrfPtc+Msc+Sg+Nom+Indef: nýmettur
    nýmeta+V+Sup: nýmett
    nýta+V+Ind+Prs+3Sg: nýtir
    nýta+V+Ind+Prt+Pl: nýttu
    nýta+V+Ind+Prt+3Sg: nýtti
    nýta+V+Inf: nýta
    nýta+V+PrfPtc+Msc+Sg+Nom+Indef: nýttur
    nýta+V+Sup: nýtt
    ongulfesta+V+Ind+Prs+3Sg: ongulfestir
    ongulfesta+V+Inf: ongulfesta
    ongulfesta+V+Sup: ongulfest
    orðbýta+V+Ind+Prs+3Sg: orðbýtir
    orðbýta+V+Ind+Prt+Pl: orðbýttu
    orðbýta+V+Ind+Prt+3Sg: orðbýtti
    orðbýta+V+Inf: orðbýta
    orðbýta+V+PrfPtc+Msc+Sg+Nom+Indef: orðbýttur
    orðbýta+V+Sup: orðbýtt
    orðfella+V+Ind+Prs+3Sg: orðfellir
    orðfella+V+Ind+Prt+Pl: orðfeldu
    orðfella+V+Ind+Prt+3Sg: orðfeldi
    orðfella+V+Inf: orðfella
    orðfella+V+PrfPtc+Msc+Sg+Nom+Indef: orðfeldur
    orðfella+V+Sup: orðfelt
    orðfesta+V+Ind+Prs+3Sg: orðfestir
    orðfesta+V+Inf: orðfesta
    orðfesta+V+Sup: orðfest
    orðføra+V+Ind+Prs+3Sg: orðførir
    orðføra+V+Ind+Prt+Pl: orðførdu
    orðføra+V+Ind+Prt+3Sg: orðførdi
    orðføra+V+Inf: orðføra
    orðføra+V+PrfPtc+Msc+Sg+Nom+Indef: orðførdur
    orðføra+V+Sup: orðført
    orðleiða+V+Ind+Prs+3Sg: orðleiðir
    orðleiða+V+Ind+Prt+Pl: orðleiddu
    orðleiða+V+Ind+Prt+3Sg: orðleiddi
    orðleiða+V+Inf: orðleiða
    orðleiða+V+PrfPtc+Msc+Sg+Nom+Indef: orðleiddur
    orðleiða+V+Sup: orðleitt
    ovarbeiða+V+Ind+Prs+3Sg: ovarbeiðir
    ovarbeiða+V+Ind+Prt+Pl: ovarbeiddu
    ovarbeiða+V+Ind+Prt+3Sg: ovarbeiddi
    ovarbeiða+V+Inf: ovarbeiða
    ovarbeiða+V+PrfPtc+Msc+Sg+Nom+Indef: ovarbeiddur
    ovarbeiða+V+Sup: ovarbeitt
    ovfylla+V+Ind+Prs+3Sg: ovfyllir
    ovfylla+V+Ind+Prt+Pl: ovfyltu
    ovfylla+V+Inf: ovfylla
    ovfylla+V+Sup: ovfylt
    ovgoyma+V+Ind+Prs+3Sg: ovgoymir
    ovgoyma+V+Ind+Prt+Pl: ovgoymdu
    ovgoyma+V+Ind+Prt+3Sg: ovgoymdi
    ovgoyma+V+Inf: ovgoyma
    ovgoyma+V+PrfPtc+Msc+Sg+Nom+Indef: ovgoymdur
    ovgoyma+V+Sup: ovgoymt
    ovkeypa+V+Ind+Prs+3Sg: ovkeypir
    ovkeypa+V+Ind+Prt+Pl: ovkeyptu
    ovkeypa+V+Ind+Prt+3Sg: ovkeypti
    ovkeypa+V+Inf: ovkeypa
    ovkeypa+V+PrfPtc+Msc+Sg+Nom+Indef: ovkeyptur
    ovkeypa+V+Sup: ovkeypt
    ovlýsa+V+Ind+Prs+3Sg: ovlýsir
    ovlýsa+V+Ind+Prt+Pl: ovlýstu
    ovlýsa+V+Ind+Prt+3Sg: ovlýsti
    ovlýsa+V+Inf: ovlýsa
    ovlýsa+V+PrfPtc+Msc+Sg+Nom+Indef: ovlýstur
    ovlýsa+V+Sup: ovlýst
    ovmeta+V+Ind+Prs+3Sg: ovmetir
    ovmeta+V+Ind+Prt+Pl: ovmettu
    ovmeta+V+Ind+Prt+3Sg: ovmetti
    ovmeta+V+Inf: ovmeta
    ovmeta+V+PrfPtc+Msc+Sg+Nom+Indef: ovmettur
    ovmeta+V+Sup: ovmett
    ovmøða+V+Ind+Prs+3Sg: ovmøðir
    ovmøða+V+Ind+Prt+Pl: ovmøddu
    ovmøða+V+Ind+Prt+3Sg: ovmøddi
    ovmøða+V+Inf: ovmøða
    ovmøða+V+PrfPtc+Msc+Sg+Nom+Indef: ovmøddur
    ovmøða+V+Sup: ovmøtt
    oysa+V+Ind+Prs+3Sg: oysir
    oysa+V+Ind+Prt+Pl: oystu
    oysa+V+Ind+Prt+3Sg: oysti
    oysa+V+Inf: oysa
    oysa+V+PrfPtc+Msc+Sg+Nom+Indef: oystur
    oysa+V+Sup: oyst
    oyða+V+Ind+Prs+3Sg: oyðir
    oyða+V+Ind+Prt+Pl: oyddu
    oyða+V+Ind+Prt+3Sg: oyddi
    oyða+V+Inf: oyða
    oyða+V+PrfPtc+Msc+Sg+Nom+Indef: oyddur
    oyða+V+Sup: oytt
    oyðræna+V+Ind+Prs+3Sg: oyðrænir
    oyðræna+V+Ind+Prt+Pl: oyðrændu
    oyðræna+V+Ind+Prt+3Sg: oyðrændi
    oyðræna+V+Inf: oyðræna
    oyðræna+V+PrfPtc+Msc+Sg+Nom+Indef: oyðrændur
    oyðræna+V+Sup: oyðrænt
    plaga+V+Ind+Prs+3Sg: plagar
    plaga+V+Ind+Prt+Pl: plagdu
    plaga+V+Ind+Prt+3Sg: plagdi
    plaga+V+Inf: plaga
    plaga+V+Sup: plagað
    pløga+V+Ind+Prs+3Sg: pløgir
    pløga+V+Ind+Prt+Pl: pløgdu
    pløga+V+Ind+Prt+3Sg: pløgdi
    pløga+V+Inf: pløga
    pløga+V+PrfPtc+Msc+Sg+Nom+Indef: pløgdur
    pløga+V+Sup: pløgt
    prestvíga+V+Ind+Prs+3Sg: prestvígir
    prestvíga+V+Ind+Prt+Pl: prestvígdu
    prestvíga+V+Ind+Prt+3Sg: prestvígdi
    prestvíga+V+Inf: prestvíga
    prestvíga+V+PrfPtc+Msc+Sg+Nom+Indef: prestvígdur
    prestvíga+V+Sup: prestvígt
    próvdøma+V+Ind+Prs+3Sg: próvdømir
    próvdøma+V+Ind+Prt+Pl: próvdømdu
    próvdøma+V+Ind+Prt+3Sg: próvdømdi
    próvdøma+V+Inf: próvdøma
    próvdøma+V+PrfPtc+Msc+Sg+Nom+Indef: próvdømdur
    próvdøma+V+Sup: próvdømt
    próvføra+V+Ind+Prs+3Sg: próvførir
    próvføra+V+Ind+Prt+Pl: próvførdu
    próvføra+V+Ind+Prt+3Sg: próvførdi
    próvføra+V+Inf: próvføra
    próvføra+V+PrfPtc+Msc+Sg+Nom+Indef: próvførdur
    próvføra+V+Sup: próvført
    prýða+V+Ind+Prs+3Sg: prýðir
    prýða+V+Ind+Prt+Pl: prýddu
    prýða+V+Ind+Prt+3Sg: prýddi
    prýða+V+Inf: prýða
    prýða+V+PrfPtc+Msc+Sg+Nom+Indef: prýddur
    prýða+V+Sup: prýtt
    pína+V+Ind+Prs+3Sg: [pínar, pínir]
    pína+V+Ind+Prt+Pl: [pínaðu, píndu]
    pína+V+Ind+Prt+3Sg: [pínaði, píndi]
    pína+V+Inf: pína
    pína+V+PrfPtc+Msc+Sg+Nom+Indef: [pínaður, píndur]
    pína+V+Sup: [pínað, pínt]
    píra+V+Ind+Prs+3Sg: pírir
    píra+V+Ind+Prt+Pl: pírdu
    píra+V+Ind+Prt+3Sg: pírdi
    píra+V+Inf: píra
    píra+V+PrfPtc+Msc+Sg+Nom+Indef: pírdur
    píra+V+Sup: pírt
    pøsa+V+Ind+Prs+3Sg: pøsir
    pøsa+V+Ind+Prt+Pl: pøstu
    pøsa+V+Ind+Prt+3Sg: pøsti
    pøsa+V+Inf: pøsa
    pøsa+V+PrfPtc+Msc+Sg+Nom+Indef: pøstur
    pøsa+V+Sup: pøst
    rangtýða+V+Ind+Prs+3Sg: rangtýðir
    rangtýða+V+Ind+Prt+Pl: rangtýddu
    rangtýða+V+Ind+Prt+3Sg: rangtýddi
    rangtýða+V+Inf: rangtýða
    rangtýða+V+PrfPtc+Msc+Sg+Nom+Indef: rangtýddur
    rangtýða+V+Sup: rangtýtt
    rangvenda+V+Ind+Prs+3Sg: rangvendir
    rangvenda+V+Ind+Prt+Pl: rangvendu
    rangvenda+V+Ind+Prt+3Sg: rangvendi
    rangvenda+V+Inf: rangvenda
    rangvenda+V+PrfPtc+Msc+Sg+Nom+Indef: rangvendur
    rangvenda+V+Sup: rangvent
    reisa+V+Ind+Prs+3Sg: reisir
    reisa+V+Ind+Prt+Pl: reistu
    reisa+V+Ind+Prt+3Sg: reisti
    reisa+V+Inf: reisa
    reisa+V+PrfPtc+Msc+Sg+Nom+Indef: reistur
    reisa+V+Sup: reist
    reita+V+Ind+Prs+3Sg: reitir
    reita+V+Ind+Prt+Pl: reittu
    reita+V+Ind+Prt+3Sg: reitti
    reita+V+Inf: reita
    reita+V+PrfPtc+Msc+Sg+Nom+Indef: reittur
    reita+V+Sup: reitt
    reiva+V+Inf: reiva
    reiða+V+Ind+Prs+3Sg: reiðir
    reiða+V+Ind+Prt+Pl: reiddu
    reiða+V+Ind+Prt+3Sg: reiddi
    reiða+V+Inf: reiða
    reiða+V+PrfPtc+Msc+Sg+Nom+Indef: reiddur
    reiða+V+Sup: reitt
    remba+V+Ind+Prs+3Sg: rembir
    remba+V+Ind+Prt+Pl: rembdu
    remba+V+Ind+Prt+3Sg: rembdi
    remba+V+Inf: remba
    remba+V+PrfPtc+Msc+Sg+Nom+Indef: rembdur
    remba+V+Sup: rembt
    remsa+V+Inf: remsa
    rena+V+Ind+Prs+3Sg: renir
    rena+V+Ind+Prt+Pl: rendu
    rena+V+Ind+Prt+3Sg: rendi
    rena+V+Inf: rena
    rena+V+PrfPtc+Msc+Sg+Nom+Indef: rendur
    rena+V+Sup: rent
    renda+V+Ind+Prs+3Sg: rendir
    renda+V+Ind+Prt+Pl: rendu
    renda+V+Ind+Prt+3Sg: rendi
    renda+V+Inf: renda
    renda+V+PrfPtc+Msc+Sg+Nom+Indef: rendur
    renda+V+Sup: rent
    renna+V+Ind+Prs+3Sg: rennur
    renna+V+Ind+Prt+3Sg: rann
    renna+V+Ind+Prt+Pl: runnu
    renna+V+Inf: renna
    renna+V+Sup: runnið
    rigna+V+Ind+Prs+3Sg: rignir
    rigna+V+Ind+Prt+Pl: rigndu
    rigna+V+Ind+Prt+3Sg: rigndi
    rigna+V+Inf: rigna
    rigna+V+PrfPtc+Msc+Sg+Nom+Indef: rigndur
    rigna+V+Sup: rignt
    ringa+V+Ind+Prs+3Sg: [ringar, ringir]
    ringa+V+Ind+Prt+Pl: [ringaðu, ringaði]
    ringa+V+Inf: ringa
    ringa+V+PrfPtc+Msc+Sg+Nom+Indef: ringaður
    ringa+V+Sup: [ringað, ringt]
    ringja+V+Ind+Prs+3Sg: ringir
    ringja+V+Inf: ringja
    ringja+V+Sup: ringt
    ringla+V+Inf: ringla
    rippa+V+Ind+Prs+3Sg: [rippar, rippir]
    rippa+V+Ind+Prt+Pl: [rippaðu, riptu]
    rippa+V+Ind+Prt+3Sg: rippaði
    rippa+V+Inf: rippa
    rippa+V+PrfPtc+Msc+Sg+Nom+Indef: rippaður
    rippa+V+Sup: [rippað, ript]
    rista+V+Ind+Prs+3Sg: ristar
    rista+V+Ind+Prt+Pl: ristaðu
    rista+V+Ind+Prt+3Sg: ristaði
    rista+V+Inf: rista
    rista+V+PrfPtc+Msc+Sg+Nom+Indef: ristaður
    rista+V+Sup: ristað
    ritstýra+V+Ind+Prs+3Sg: ritstýrir
    ritstýra+V+Ind+Prt+Pl: ritstýrdu
    ritstýra+V+Ind+Prt+3Sg: ritstýrdi
    ritstýra+V+Inf: ritstýra
    ritstýra+V+PrfPtc+Msc+Sg+Nom+Indef: ritstýrdur
    ritstýra+V+Sup: ritstýrt
    roykja+V+Ind+Prs+3Sg: roykir
    roykja+V+Ind+Prt+Pl: royktu
    roykja+V+Ind+Prt+3Sg: roykti
    roykja+V+Inf: roykja
    roykja+V+PrfPtc+Msc+Sg+Nom+Indef: royktur
    roykja+V+Sup: roykt
    royna+V+Ind+Prs+3Sg: roynir
    royna+V+Ind+Prt+Pl: royndu
    royna+V+Ind+Prt+3Sg: royndi
    royna+V+Inf: royna
    royna+V+PrfPtc+Msc+Sg+Nom+Indef: royndur
    royna+V+Sup: roynt
    royndarkoyra+V+Ind+Prs+3Sg: royndarkoyrir
    royndarkoyra+V+Ind+Prt+Pl: royndarkoyrdu
    royndarkoyra+V+Ind+Prt+3Sg: royndarkoyrdi
    royndarkoyra+V+Inf: royndarkoyra
    royndarkoyra+V+PrfPtc+Msc+Sg+Nom+Indef: royndarkoyrdur
    royndarkoyra+V+Sup: royndarkoyrt
    royra+V+Ind+Prs+3Sg: royrir
    royra+V+Ind+Prt+Pl: royrdu
    royra+V+Ind+Prt+3Sg: royrdi
    royra+V+Inf: royra
    royra+V+PrfPtc+Msc+Sg+Nom+Indef: royrdur
    royra+V+Sup: royrt
    royta+V+Ind+Prs+3Sg: roytir
    royta+V+Ind+Prt+Pl: royttu
    royta+V+Ind+Prt+3Sg: roytti
    royta+V+Inf: royta
    royta+V+PrfPtc+Msc+Sg+Nom+Indef: royttur
    royta+V+Sup: roytt
    royva+V+Ind+Prs+3Sg: royvir
    royva+V+Ind+Prt+Pl: royvdu
    royva+V+Ind+Prt+3Sg: royvdi
    royva+V+Inf: royva
    royva+V+PrfPtc+Msc+Sg+Nom+Indef: royvdur
    royva+V+Sup: royvt
    roðklæða+V+Ind+Prs+3Sg: roðklæðir
    roðklæða+V+Ind+Prt+Pl: roðklæddu
    roðklæða+V+Ind+Prt+3Sg: roðklæddi
    roðklæða+V+Inf: roðklæða
    roðklæða+V+PrfPtc+Msc+Sg+Nom+Indef: roðklæddur
    roðklæða+V+Sup: roðklætt
    rygna+V+Ind+Prs+3Sg: rygnir
    rygna+V+Ind+Prt+Pl: rygndu
    rygna+V+Ind+Prt+3Sg: rygndi
    rygna+V+Inf: rygna
    rygna+V+PrfPtc+Msc+Sg+Nom+Indef: rygndur
    rygna+V+Sup: rygnt
    rána+V+Ind+Prs+3Sg: [ránar, ránir]
    rána+V+Ind+Prt+Pl: [ránaðu, rántu]
    rána+V+Ind+Prt+3Sg: ránaði
    rána+V+Inf: rána
    rána+V+PrfPtc+Msc+Sg+Nom+Indef: ránaður
    rána+V+Sup: [ránað, ránt]
    ránroyna+V+Ind+Prs+3Sg: ránroynir
    ránroyna+V+Ind+Prt+Pl: ránroyndu
    ránroyna+V+Ind+Prt+3Sg: ránroyndi
    ránroyna+V+Inf: ránroyna
    ránroyna+V+PrfPtc+Msc+Sg+Nom+Indef: ránroyndur
    ránroyna+V+Sup: ránroynt
    rátýða+V+Ind+Prs+3Sg: rátýðir
    rátýða+V+Ind+Prt+Pl: rátýddu
    rátýða+V+Ind+Prt+3Sg: rátýddi
    rátýða+V+Inf: rátýða
    rátýða+V+PrfPtc+Msc+Sg+Nom+Indef: rátýddur
    rátýða+V+Sup: rátýtt
    ráðføra+V+Ind+Prs+3Sg: ráðførir
    ráðføra+V+Ind+Prt+Pl: ráðførdu
    ráðføra+V+Ind+Prt+3Sg: ráðførdi
    ráðføra+V+Inf: ráðføra
    ráðføra+V+PrfPtc+Msc+Sg+Nom+Indef: ráðførdur
    ráðføra+V+Sup: ráðført
    ræma+V+Ind+Prs+3Sg: ræmir
    ræma+V+Ind+Prt+Pl: ræmdu
    ræma+V+Ind+Prt+3Sg: ræmdi
    ræma+V+Inf: ræma
    ræma+V+PrfPtc+Msc+Sg+Nom+Indef: ræmdur
    ræma+V+Sup: ræmt
    ræna+V+Ind+Prs+3Sg: rænir
    ræna+V+Ind+Prt+Pl: rændu
    ræna+V+Ind+Prt+3Sg: rændi
    ræna+V+Inf: ræna
    ræna+V+PrfPtc+Msc+Sg+Nom+Indef: rændur
    ræna+V+Sup: rænt
    ræsa+V+Ind+Prs+3Sg: ræsir
    ræsa+V+Ind+Prt+Pl: ræstu
    ræsa+V+Ind+Prt+3Sg: ræsti
    ræsa+V+Inf: ræsa
    ræsa+V+PrfPtc+Msc+Sg+Nom+Indef: ræstur
    ræsa+V+Sup: ræst
    rætta+V+Ind+Prs+3Sg: [rættar, rættir]
    rætta+V+Ind+Prt+Pl: [rættaðu, rættu]
    rætta+V+Ind+Prt+3Sg: rættaði
    rætta+V+Inf: rætta
    rætta+V+PrfPtc+Msc+Sg+Nom+Indef: rættaður
    rætta+V+Sup: [rætt, rættað]
    rættleiða+V+Ind+Prs+3Sg: rættleiðir
    rættleiða+V+Ind+Prt+Pl: rættleiddu
    rættleiða+V+Ind+Prt+3Sg: rættleiddi
    rættleiða+V+Inf: rættleiða
    rættleiða+V+PrfPtc+Msc+Sg+Nom+Indef: rættleiddur
    rættleiða+V+Sup: rættleitt
    ræða+V+Ind+Prs+3Sg: ræðir
    ræða+V+Ind+Prt+Pl: ræddu
    ræða+V+Ind+Prt+3Sg: ræddi
    ræða+V+Inf: ræða
    ræða+V+PrfPtc+Msc+Sg+Nom+Indef: ræddur
    ræða+V+Sup: rætt
    rógva+V+Ind+Prs+3Sg: rógvar
    rógva+V+Ind+Prt+Pl: rógvaðu
    rógva+V+Ind+Prt+3Sg: rógvaði
    rógva+V+Inf: rógva
    rógva+V+PrfPtc+Msc+Sg+Nom+Indef: rógvaður
    rógva+V+Sup: rógvað
    røkka+V+Ind+Prs+3Sg: røkkur
    røkka+V+Ind+Prt+3Sg: [rakk, røkk]
    røkka+V+Ind+Prt+Pl: rukku
    røkka+V+Inf: røkka
    røkka+V+Sup: rokkið
    røra+V+Ind+Prs+3Sg: rørir
    røra+V+Ind+Prt+Pl: rørdu
    røra+V+Ind+Prt+3Sg: rørdi
    røra+V+Inf: røra
    røra+V+PrfPtc+Msc+Sg+Nom+Indef: rørdur
    røra+V+Sup: rørt
    rýma+V+Ind+Prs+3Sg: rýmir
    rýma+V+Ind+Prt+Pl: rýmdu
    rýma+V+Ind+Prt+3Sg: rýmdi
    rýma+V+Inf: rýma
    rýma+V+PrfPtc+Msc+Sg+Nom+Indef: rýmdur
    rýma+V+Sup: rýmt
    rýta+V+Ind+Prs+3Sg: rýtir
    rýta+V+Ind+Prt+Pl: rýttu
    rýta+V+Ind+Prt+3Sg: rýtti
    rýta+V+Inf: rýta
    rýta+V+PrfPtc+Msc+Sg+Nom+Indef: rýttur
    rýta+V+Sup: rýtt
    rýða+V+Ind+Prs+3Sg: rýðir
    rýða+V+Ind+Prt+Pl: rýddu
    rýða+V+Ind+Prt+3Sg: rýddi
    rýða+V+Inf: rýða
    rýða+V+PrfPtc+Msc+Sg+Nom+Indef: rýddur
    rýða+V+Sup: rýtt
    sakfella+V+Ind+Prs+3Sg: sakfellir
    sakfella+V+Ind+Prt+Pl: sakfeldu
    sakfella+V+Ind+Prt+3Sg: sakfeldi
    sakfella+V+Inf: sakfella
    sakfella+V+PrfPtc+Msc+Sg+Nom+Indef: sakfeldur
    sakfella+V+Sup: sakfelt
    saltstroya+V+Ind+Prs+3Sg: saltstroyir
    saltstroya+V+Ind+Prt+Pl: saltstroyddu
    saltstroya+V+Ind+Prt+3Sg: saltstroyddi
    saltstroya+V+Inf: saltstroya
    saltstroya+V+PrfPtc+Msc+Sg+Nom+Indef: saltstroyddur
    saltstroya+V+Sup: saltstroytt
    samarbeiða+V+Ind+Prs+3Sg: samarbeiðir
    samarbeiða+V+Ind+Prt+Pl: samarbeiddu
    samarbeiða+V+Ind+Prt+3Sg: samarbeiddi
    samarbeiða+V+Inf: samarbeiða
    samarbeiða+V+PrfPtc+Msc+Sg+Nom+Indef: samarbeiddur
    samarbeiða+V+Sup: samarbeitt
    sambreiða+V+Ind+Prs+3Sg: sambreiðir
    sambreiða+V+Ind+Prt+Pl: sambreiddu
    sambreiða+V+Ind+Prt+3Sg: sambreiddi
    sambreiða+V+Inf: sambreiða
    sambreiða+V+PrfPtc+Msc+Sg+Nom+Indef: sambreiddur
    sambreiða+V+Sup: sambreitt
    sameina+V+Ind+Prs+3Sg: [sameinar, sameinir]
    sameina+V+Ind+Prt+Pl: [sameinaðu, sameindu]
    sameina+V+Ind+Prt+3Sg: [sameinaði, sameindi]
    sameina+V+Inf: sameina
    sameina+V+PrfPtc+Msc+Sg+Nom+Indef: [sameinaður, sameindur]
    sameina+V+Sup: [sameinað, sameint]
    samføra+V+Ind+Prs+3Sg: samførir
    samføra+V+Ind+Prt+Pl: samførdu
    samføra+V+Ind+Prt+3Sg: samførdi
    samføra+V+Inf: samføra
    samføra+V+PrfPtc+Msc+Sg+Nom+Indef: samførdur
    samføra+V+Sup: samført
    sammeta+V+Ind+Prs+3Sg: sammetir
    sammeta+V+Ind+Prt+Pl: sammettu
    sammeta+V+Ind+Prt+3Sg: sammetti
    sammeta+V+Inf: sammeta
    sammeta+V+PrfPtc+Msc+Sg+Nom+Indef: sammettur
    sammeta+V+Sup: sammett
    samrøða+V+Ind+Prs+3Sg: samrøðir
    samrøða+V+Ind+Prt+Pl: samrøddu
    samrøða+V+Ind+Prt+3Sg: samrøddi
    samrøða+V+Inf: samrøða
    samrøða+V+PrfPtc+Msc+Sg+Nom+Indef: samrøddur
    samrøða+V+Sup: samrøtt
    samsýna+V+Ind+Prs+3Sg: samsýnir
    samsýna+V+Ind+Prt+Pl: samsýndu
    samsýna+V+Ind+Prt+3Sg: samsýndi
    samsýna+V+Inf: samsýna
    samsýna+V+PrfPtc+Msc+Sg+Nom+Indef: samsýndur
    samsýna+V+Sup: samsýnt
    sandstroya+V+Ind+Prs+3Sg: sandstroyir
    sandstroya+V+Ind+Prt+Pl: sandstroyddu
    sandstroya+V+Ind+Prt+3Sg: sandstroyddi
    sandstroya+V+Inf: sandstroya
    sandstroya+V+PrfPtc+Msc+Sg+Nom+Indef: sandstroyddur
    sandstroya+V+Sup: sandstroytt
    sannføra+V+Ind+Prs+3Sg: sannførir
    sannføra+V+Ind+Prt+Pl: sannførdu
    sannføra+V+Ind+Prt+3Sg: sannførdi
    sannføra+V+Inf: sannføra
    sannføra+V+PrfPtc+Msc+Sg+Nom+Indef: sannførdur
    sannføra+V+Sup: sannført
    sannkenna+V+Ind+Prs+3Sg: sannkennir
    sannkenna+V+Ind+Prt+Pl: sannkendu
    sannkenna+V+Ind+Prt+3Sg: sannkendi
    sannkenna+V+Inf: sannkenna
    sannkenna+V+PrfPtc+Msc+Sg+Nom+Indef: sannkendur
    sannkenna+V+Sup: sannkent
    sannroyna+V+Ind+Prs+3Sg: sannroynir
    sannroyna+V+Ind+Prt+Pl: sannroyndu
    sannroyna+V+Ind+Prt+3Sg: sannroyndi
    sannroyna+V+Inf: sannroyna
    sannroyna+V+PrfPtc+Msc+Sg+Nom+Indef: sannroyndur
    sannroyna+V+Sup: sannroynt
    sannvísa+V+Ind+Prs+3Sg: sannvísir
    sannvísa+V+Ind+Prt+Pl: sannvístu
    sannvísa+V+Ind+Prt+3Sg: sannvísti
    sannvísa+V+Inf: sannvísa
    sannvísa+V+PrfPtc+Msc+Sg+Nom+Indef: sannvístur
    sannvísa+V+Sup: sannvíst
    savngoyma+V+Ind+Prs+3Sg: savngoymir
    savngoyma+V+Ind+Prt+Pl: savngoymdu
    savngoyma+V+Ind+Prt+3Sg: savngoymdi
    savngoyma+V+Inf: savngoyma
    savngoyma+V+PrfPtc+Msc+Sg+Nom+Indef: savngoymdur
    savngoyma+V+Sup: savngoymt
    seigpína+V+Ind+Prs+3Sg: seigpínir
    seigpína+V+Ind+Prt+Pl: seigpíndu
    seigpína+V+Ind+Prt+3Sg: seigpíndi
    seigpína+V+Inf: seigpína
    seigpína+V+PrfPtc+Msc+Sg+Nom+Indef: seigpíndur
    seigpína+V+Sup: seigpínt
    senda+V+Ind+Prs+3Sg: sendir
    senda+V+Ind+Prt+Pl: sendu
    senda+V+Ind+Prt+3Sg: sendi
    senda+V+Inf: senda
    senda+V+PrfPtc+Msc+Sg+Nom+Indef: sendur
    senda+V+Sup: sent
    sergreina+V+Ind+Prs+3Sg: [sergreinar, sergreinir]
    sergreina+V+Ind+Prt+Pl: [sergreinaðu, sergreindu]
    sergreina+V+Ind+Prt+3Sg: [sergreinaði, sergreindi]
    sergreina+V+Inf: sergreina
    sergreina+V+PrfPtc+Msc+Sg+Nom+Indef: [sergreinaður, sergreindur]
    sergreina+V+Sup: [sergreinað, sergreint]
    siga+V+Ind+Prs+3Sg: sigur
    siga+V+Ind+Prt+3Sg: segði
    siga+V+Ind+Prt+Pl: søgdu
    siga+V+Inf: siga
    siga+V+PrfPtc+Msc+Sg+Nom+Indef: sagdur
    siga+V+Sup: sagt
    sigla+V+Ind+Prs+3Sg: siglir
    sigla+V+Ind+Prt+Pl: sigldu
    sigla+V+Ind+Prt+3Sg: sigldi
    sigla+V+Inf: sigla
    sigla+V+PrfPtc+Msc+Sg+Nom+Indef: sigldur
    sigla+V+Sup: siglt
    skammdeila+V+Ind+Prs+3Sg: skammdeilir
    skammdeila+V+Ind+Prt+Pl: skammdeildu
    skammdeila+V+Ind+Prt+3Sg: skammdeildi
    skammdeila+V+Inf: skammdeila
    skammdeila+V+PrfPtc+Msc+Sg+Nom+Indef: skammdeildur
    skammdeila+V+Sup: skammdeilt
    skammskemma+V+Ind+Prs+3Sg: skammskemmir
    skammskemma+V+Ind+Prt+Pl: skammskemdu
    skammskemma+V+Ind+Prt+3Sg: skammskemdi
    skammskemma+V+Inf: skammskemma
    skammskemma+V+PrfPtc+Msc+Sg+Nom+Indef: skammskemdur
    skammskemma+V+Sup: skammskemt
    skaða+V+Ind+Prs+3Sg: skaðar
    skaða+V+Ind+Prt+Pl: skaddu
    skaða+V+Ind+Prt+3Sg: skaddi
    skaða+V+Inf: skaða
    skaða+V+PrfPtc+Msc+Sg+Nom+Indef: skaddur
    skaða+V+Sup: skatt
    skeina+V+Ind+Prs+3Sg: [skeinar, skeinir]
    skeina+V+Ind+Prt+Pl: [skeinaðu, skeindu]
    skeina+V+Ind+Prt+3Sg: [skeinaði, skeindi]
    skeina+V+Inf: skeina
    skeina+V+PrfPtc+Msc+Sg+Nom+Indef: [skeinaður, skeindur]
    skeina+V+Sup: [skeinað, skeint]
    skeipa+V+Inf: skeipa
    skeita+V+Ind+Prs+3Sg: skeitir
    skeita+V+Ind+Prt+Pl: skeittu
    skeita+V+Ind+Prt+3Sg: skeitti
    skeita+V+Inf: skeita
    skeita+V+PrfPtc+Msc+Sg+Nom+Indef: skeittur
    skeita+V+Sup: skeitt
    skella+V+Ind+Prs+3Sg: skellir
    skella+V+Ind+Prt+Pl: skeldu
    skella+V+Ind+Prt+3Sg: skeldi
    skella+V+Inf: skella
    skella+V+PrfPtc+Msc+Sg+Nom+Indef: skeldur
    skella+V+Sup: skelt
    skelva+V+Inf: skelva
    skemma+V+Ind+Prs+3Sg: skemmir
    skemma+V+Ind+Prt+Pl: skemdu
    skemma+V+Ind+Prt+3Sg: skemdi
    skemma+V+Inf: skemma
    skemma+V+PrfPtc+Msc+Sg+Nom+Indef: skemdur
    skemma+V+Sup: skemt
    skerda+V+Ind+Prs+3Sg: [skerdar, skerdir]
    skerda+V+Ind+Prt+Pl: [skerdaðu, skerdaði]
    skerda+V+Inf: skerda
    skerda+V+PrfPtc+Msc+Sg+Nom+Indef: skerdaður
    skerda+V+Sup: skerdað
    skerja+V+Ind+Prt+Pl: skerdu
    skerja+V+Ind+Prt+3Sg: skerdi
    skerpa+V+Ind+Prs+3Sg: skerpir
    skerpa+V+Ind+Prt+Pl: skerptu
    skerpa+V+Inf: skerpa
    skerpa+V+Sup: skerpt
    skildøma+V+Ind+Prs+3Sg: skildømir
    skildøma+V+Ind+Prt+Pl: skildømdu
    skildøma+V+Ind+Prt+3Sg: skildømdi
    skildøma+V+Inf: skildøma
    skildøma+V+PrfPtc+Msc+Sg+Nom+Indef: skildømdur
    skildøma+V+Sup: skildømt
    skilmeta+V+Ind+Prs+3Sg: skilmetir
    skilmeta+V+Ind+Prt+Pl: skilmettu
    skilmeta+V+Ind+Prt+3Sg: skilmetti
    skilmeta+V+Inf: skilmeta
    skilmeta+V+PrfPtc+Msc+Sg+Nom+Indef: skilmettur
    skilmeta+V+Sup: skilmett
    skjaða+V+Ind+Prs+3Sg: skjaðir
    skjaða+V+Ind+Prt+Pl: skjaddu
    skjaða+V+Ind+Prt+3Sg: skjaddi
    skjaða+V+Inf: skjaða
    skjaða+V+PrfPtc+Msc+Sg+Nom+Indef: skjaddur
    skjaða+V+Sup: skjatt
    skjóla+V+Ind+Prs+3Sg: [skjólar, skjólir]
    skjóla+V+Ind+Prt+Pl: [skjólaðu, skjóltu]
    skjóla+V+Ind+Prt+3Sg: skjólaði
    skjóla+V+Inf: skjóla
    skjóla+V+PrfPtc+Msc+Sg+Nom+Indef: skjólaður
    skjóla+V+Sup: [skjólað, skjólt]
    skjóta+V+Ind+Prt+Pl: skutu
    skjóta+V+Inf: skjóta
    skjóta+V+Sup: skotið
    skjúla+V+Ind+Prs+3Sg: skjúlir
    skjúla+V+Ind+Prt+Pl: skjúldu
    skjúla+V+Ind+Prt+3Sg: skjúldi
    skjúla+V+Inf: skjúla
    skjúla+V+PrfPtc+Msc+Sg+Nom+Indef: skjúldur
    skjúla+V+Sup: skjúlt
    skotloysa+V+Ind+Prs+3Sg: skotloysir
    skotloysa+V+Ind+Prt+Pl: skotloystu
    skotloysa+V+Ind+Prt+3Sg: skotloysti
    skotloysa+V+Inf: skotloysa
    skotloysa+V+PrfPtc+Msc+Sg+Nom+Indef: skotloystur
    skotloysa+V+Sup: skotloyst
    skoyna+V+Ind+Prs+3Sg: skoynir
    skoyna+V+Ind+Prt+Pl: skoyndu
    skoyna+V+Ind+Prt+3Sg: skoyndi
    skoyna+V+Inf: skoyna
    skoyna+V+PrfPtc+Msc+Sg+Nom+Indef: skoyndur
    skoyna+V+Sup: skoynt
    skoyta+V+Ind+Prs+3Sg: [skoytar, skoytir]
    skoyta+V+Ind+Prt+Pl: [skoytaðu, skoyttu]
    skoyta+V+Ind+Prt+3Sg: [skoytaði, skoytti]
    skoyta+V+Inf: skoyta
    skoyta+V+PrfPtc+Msc+Sg+Nom+Indef: [skoytaður, skoyttur]
    skoyta+V+Sup: [skoytað, skoytt]
    skreiða+V+Ind+Prs+3Sg: [skreiðar, skreiðir]
    skreiða+V+Ind+Prt+Pl: [skreiddu, skreiðaðu]
    skreiða+V+Ind+Prt+3Sg: [skreiddi, skreiðaði]
    skreiða+V+Inf: skreiða
    skreiða+V+PrfPtc+Msc+Sg+Nom+Indef: [skreiddur, skreiðaður]
    skreiða+V+Sup: [skreitt, skreiðað]
    skreppa+V+Ind+Prs+3Sg: [skreppar, skreppir]
    skreppa+V+Ind+Prt+Pl: [skreppaðu, skreptu]
    skreppa+V+Ind+Prt+3Sg: skreppaði
    skreppa+V+Inf: skreppa
    skreppa+V+PrfPtc+Msc+Sg+Nom+Indef: skreppaður
    skreppa+V+Sup: [skreppað, skrept]
    skroyva+V+Ind+Prs+3Sg: skroyvir
    skroyva+V+Ind+Prt+Pl: skroyvdu
    skroyva+V+Ind+Prt+3Sg: skroyvdi
    skroyva+V+Inf: skroyva
    skroyva+V+PrfPtc+Msc+Sg+Nom+Indef: skroyvdur
    skroyva+V+Sup: skroyvt
    skræma+V+Ind+Prs+3Sg: skræmir
    skræma+V+Ind+Prt+Pl: skræmdu
    skræma+V+Ind+Prt+3Sg: skræmdi
    skræma+V+Inf: skræma
    skræma+V+PrfPtc+Msc+Sg+Nom+Indef: skræmdur
    skræma+V+Sup: skræmt
    skræpa+V+Ind+Prs+3Sg: [skræpar, skræpir]
    skræpa+V+Ind+Prt+Pl: [skræpaðu, skræptu]
    skræpa+V+Ind+Prt+3Sg: [skræpaði, skræpti]
    skræpa+V+Inf: skræpa
    skræpa+V+PrfPtc+Msc+Sg+Nom+Indef: [skræpaður, skræptur]
    skræpa+V+Sup: [skræpað, skræpt]
    skræða+V+Ind+Prs+3Sg: skræðir
    skræða+V+Ind+Prt+Pl: skræddu
    skræða+V+Ind+Prt+3Sg: skræddi
    skræða+V+Inf: skræða
    skræða+V+PrfPtc+Msc+Sg+Nom+Indef: skræddur
    skræða+V+Sup: skrætt
    skríma+V+Ind+Prs+3Sg: skrímir
    skríma+V+Ind+Prt+Pl: skrímdu
    skríma+V+Ind+Prt+3Sg: skrímdi
    skríma+V+Inf: skríma
    skríma+V+PrfPtc+Msc+Sg+Nom+Indef: skrímdur
    skríma+V+Sup: skrímt
    skrýva+V+Ind+Prs+3Sg: skrývir
    skrýva+V+Ind+Prt+Pl: skrývdu
    skrýva+V+Ind+Prt+3Sg: skrývdi
    skrýva+V+Inf: skrýva
    skrýva+V+PrfPtc+Msc+Sg+Nom+Indef: skrývdur
    skrýva+V+Sup: skrývt
    skrýða+V+Ind+Prs+3Sg: skrýðir
    skrýða+V+Ind+Prt+Pl: skrýddu
    skrýða+V+Ind+Prt+3Sg: skrýddi
    skrýða+V+Inf: skrýða
    skrýða+V+PrfPtc+Msc+Sg+Nom+Indef: skrýddur
    skrýða+V+Sup: skrýtt
    skvetta+V+Ind+Prs+3Sg: skvettir
    skvetta+V+Ind+Prt+Pl: skvettu
    skvetta+V+Inf: skvetta
    skvetta+V+Sup: skvett
    skválpa+V+Inf: skválpa
    skvølpa+V+Inf: skvølpa
    skvøtta+V+Ind+Prs+3Sg: skvøttir
    skvøtta+V+Ind+Prt+Pl: skvøttu
    skvøtta+V+Inf: skvøtta
    skvøtta+V+Sup: skvøtt
    skynna+V+Ind+Prs+3Sg: skynnir
    skynna+V+Ind+Prt+Pl: skyntu
    skynna+V+Inf: skynna
    skynna+V+Sup: skynt
    skáksigla+V+Ind+Prs+3Sg: skáksiglir
    skáksigla+V+Ind+Prt+Pl: skáksigldu
    skáksigla+V+Ind+Prt+3Sg: skáksigldi
    skáksigla+V+Inf: skáksigla
    skáksigla+V+PrfPtc+Msc+Sg+Nom+Indef: skáksigldur
    skáksigla+V+Sup: skáksiglt
    skíra+V+Ind+Prs+3Sg: skírir
    skíra+V+Ind+Prt+Pl: skírdu
    skíra+V+Ind+Prt+3Sg: skírdi
    skíra+V+Inf: skíra
    skíra+V+PrfPtc+Msc+Sg+Nom+Indef: skírdur
    skíra+V+Sup: skírt
    skøra+V+Ind+Prs+3Sg: [skørar, skørir]
    skøra+V+Ind+Prt+Pl: [skøraðu, skørdu]
    skøra+V+Ind+Prt+3Sg: [skøraði, skørdi]
    skøra+V+Inf: skøra
    skøra+V+PrfPtc+Msc+Sg+Nom+Indef: [skøraður, skørdur]
    skøra+V+Sup: [skørað, skørt]
    skøva+V+Inf: skøva
    skøða+V+Ind+Prs+3Sg: skøðir
    skøða+V+Ind+Prt+Pl: skøddu
    skøða+V+Ind+Prt+3Sg: skøddi
    skøða+V+Inf: skøða
    skøða+V+PrfPtc+Msc+Sg+Nom+Indef: skøddur
    skøða+V+Sup: skøtt
    skýla+V+Ind+Prs+3Sg: skýlir
    skýla+V+Ind+Prt+Pl: skýldu
    skýla+V+Ind+Prt+3Sg: skýldi
    skýla+V+Inf: skýla
    skýla+V+PrfPtc+Msc+Sg+Nom+Indef: skýldur
    skýla+V+Sup: skýlt
    skýma+V+Ind+Prs+3Sg: skýmir
    skýma+V+Ind+Prt+Pl: skýmdu
    skýma+V+Ind+Prt+3Sg: skýmdi
    skýma+V+Inf: skýma
    skýma+V+PrfPtc+Msc+Sg+Nom+Indef: skýmdur
    skýma+V+Sup: skýmt
    skýra+V+Ind+Prs+3Sg: skýrir
    skýra+V+Ind+Prt+Pl: skýrdu
    skýra+V+Ind+Prt+3Sg: skýrdi
    skýra+V+Inf: skýra
    skýra+V+PrfPtc+Msc+Sg+Nom+Indef: skýrdur
    skýra+V+Sup: skýrt
    slagbeita+V+Ind+Prs+3Sg: slagbeitir
    slagbeita+V+Ind+Prt+Pl: slagbeittu
    slagbeita+V+Ind+Prt+3Sg: slagbeitti
    slagbeita+V+Inf: slagbeita
    slagbeita+V+PrfPtc+Msc+Sg+Nom+Indef: slagbeittur
    slagbeita+V+Sup: slagbeitt
    slaggreina+V+Ind+Prs+3Sg: [slaggreinar, slaggreinir]
    slaggreina+V+Ind+Prt+Pl: [slaggreinaðu, slaggreindu]
    slaggreina+V+Ind+Prt+3Sg: [slaggreinaði, slaggreindi]
    slaggreina+V+Inf: slaggreina
    slaggreina+V+PrfPtc+Msc+Sg+Nom+Indef: [slaggreinaður, slaggreindur]
    slaggreina+V+Sup: [slaggreinað, slaggreint]
    slava+V+Ind+Prs+3Sg: slavir
    slava+V+Ind+Prt+Pl: slavdu
    slava+V+Ind+Prt+3Sg: slavdi
    slava+V+Inf: slava
    slava+V+PrfPtc+Msc+Sg+Nom+Indef: slavdur
    slava+V+Sup: slavt
    sleppa+V+Ind+Prs+3Sg: sleppur
    sleppa+V+Ind+Prt+3Sg: slapp
    sleppa+V+Ind+Prt+Pl: sluppu
    sleppa+V+Inf: sleppa
    sleppa+V+Sup: sloppið
    sletta+V+Ind+Prs+3Sg: slettir
    sletta+V+Ind+Prt+Pl: slettu
    sletta+V+Inf: sletta
    sletta+V+Sup: slett
    sløga+V+Ind+Prs+3Sg: sløgir
    sløga+V+Ind+Prt+Pl: sløgdu
    sløga+V+Ind+Prt+3Sg: sløgdi
    sløga+V+Inf: sløga
    sløga+V+PrfPtc+Msc+Sg+Nom+Indef: sløgdur
    sløga+V+Sup: sløgt
    sløða+V+Ind+Prs+3Sg: sløðir
    sløða+V+Ind+Prt+Pl: sløddu
    sløða+V+Ind+Prt+3Sg: sløddi
    sløða+V+Inf: sløða
    sløða+V+PrfPtc+Msc+Sg+Nom+Indef: sløddur
    sløða+V+Sup: sløtt
    smeita+V+Ind+Prs+3Sg: smeitir
    smeita+V+Ind+Prt+Pl: smeittu
    smeita+V+Ind+Prt+3Sg: smeitti
    smeita+V+Inf: smeita
    smeita+V+PrfPtc+Msc+Sg+Nom+Indef: smeittur
    smeita+V+Sup: smeitt
    smella+V+Ind+Prs+3Sg: smellir
    smella+V+Ind+Prt+Pl: smeldu
    smella+V+Ind+Prt+3Sg: smeldi
    smella+V+Inf: smella
    smella+V+PrfPtc+Msc+Sg+Nom+Indef: smeldur
    smella+V+Sup: smelt
    smyrja+V+Ind+Prs+3Sg: smyr
    smyrja+V+Ind+Prt+Pl: smurdu
    smyrja+V+Ind+Prt+3Sg: smurdi
    smyrja+V+Inf: smyrja
    smáflenna+V+Ind+Prs+3Sg: smáflennir
    smáflenna+V+Ind+Prt+Pl: smáflentu
    smáflenna+V+Inf: smáflenna
    smáflenna+V+Sup: smáflent
    smámýla+V+Ind+Prs+3Sg: smámýlir
    smámýla+V+Ind+Prt+Pl: smámýldu
    smámýla+V+Ind+Prt+3Sg: smámýldi
    smámýla+V+Inf: smámýla
    smámýla+V+PrfPtc+Msc+Sg+Nom+Indef: smámýldur
    smámýla+V+Sup: smámýlt
    smækka+V+Inf: smækka
    smæða+V+Ind+Prs+3Sg: smæðir
    smæða+V+Ind+Prt+Pl: smæddu
    smæða+V+Ind+Prt+3Sg: smæddi
    smæða+V+Inf: smæða
    smæða+V+PrfPtc+Msc+Sg+Nom+Indef: smæddur
    smæða+V+Sup: smætt
    smíla+V+Ind+Prs+3Sg: [smílar, smílir]
    smíla+V+Ind+Prt+Pl: [smílaðu, smíltu]
    smíla+V+Ind+Prt+3Sg: smílaði
    smíla+V+Inf: smíla
    smíla+V+PrfPtc+Msc+Sg+Nom+Indef: smílaður
    smíla+V+Sup: [smílað, smílt]
    sneisa+V+Inf: sneisa
    sneiða+V+Ind+Prs+3Sg: sneiðir
    sneiða+V+Ind+Prt+Pl: sneiddu
    sneiða+V+Ind+Prt+3Sg: sneiddi
    sneiða+V+Inf: sneiða
    sneiða+V+PrfPtc+Msc+Sg+Nom+Indef: sneiddur
    sneiða+V+Sup: sneitt
    snerpa+V+Ind+Prs+3Sg: snerpir
    snerpa+V+Ind+Prt+Pl: snerptu
    snerpa+V+Inf: snerpa
    snerpa+V+Sup: snerpt
    snjella+V+Ind+Prs+3Sg: snjellir
    snjella+V+Ind+Prt+Pl: snjeldu
    snjella+V+Ind+Prt+3Sg: snjeldi
    snjella+V+Inf: snjella
    snjella+V+PrfPtc+Msc+Sg+Nom+Indef: snjeldur
    snjella+V+Sup: snjelt
    snoypa+V+Ind+Prs+3Sg: snoypir
    snoypa+V+Ind+Prt+Pl: snoyptu
    snoypa+V+Ind+Prt+3Sg: snoypti
    snoypa+V+Inf: snoypa
    snoypa+V+PrfPtc+Msc+Sg+Nom+Indef: snoyptur
    snoypa+V+Sup: snoypt
    snøggklippa+V+Ind+Prs+3Sg: snøggklippir
    snøggklippa+V+Ind+Prt+Pl: snøggkliptu
    snøggklippa+V+Inf: snøggklippa
    snøggklippa+V+Sup: snøggklipt
    snøra+V+Ind+Prs+3Sg: snørir
    snøra+V+Ind+Prt+Pl: snørdu
    snøra+V+Ind+Prt+3Sg: snørdi
    snøra+V+Inf: snøra
    snøra+V+PrfPtc+Msc+Sg+Nom+Indef: snørdur
    snøra+V+Sup: snørt
    snýsa+V+Ind+Prs+3Sg: snýsir
    snýsa+V+Ind+Prt+Pl: snýstu
    snýsa+V+Ind+Prt+3Sg: snýsti
    snýsa+V+Inf: snýsa
    snýsa+V+PrfPtc+Msc+Sg+Nom+Indef: snýstur
    snýsa+V+Sup: snýst
    snýta+V+Ind+Prs+3Sg: snýtir
    snýta+V+Ind+Prt+Pl: snýttu
    snýta+V+Ind+Prt+3Sg: snýtti
    snýta+V+Inf: snýta
    snýta+V+PrfPtc+Msc+Sg+Nom+Indef: snýttur
    snýta+V+Sup: snýtt
    soyma+V+Ind+Prs+3Sg: soymir
    soyma+V+Ind+Prt+Pl: soymdu
    soyma+V+Ind+Prt+3Sg: soymdi
    soyma+V+Inf: soyma
    soyma+V+PrfPtc+Msc+Sg+Nom+Indef: soymdur
    soyma+V+Sup: soymt
    soyra+V+Ind+Prs+3Sg: soyrir
    soyra+V+Ind+Prt+Pl: soyrdu
    soyra+V+Ind+Prt+3Sg: soyrdi
    soyra+V+Inf: soyra
    soyra+V+PrfPtc+Msc+Sg+Nom+Indef: soyrdur
    soyra+V+Sup: soyrt
    spara+V+Ind+Prs+3Sg: sparir
    spara+V+Ind+Prt+Pl: spardu
    spara+V+Ind+Prt+3Sg: spardi
    spara+V+Inf: spara
    spara+V+PrfPtc+Msc+Sg+Nom+Indef: spardur
    spara+V+Sup: spart
    spenna+V+Ind+Prs+3Sg: spennir
    spenna+V+Ind+Prt+Pl: spentu
    spenna+V+Inf: spenna
    spenna+V+Sup: spent
    sperra+V+Ind+Prs+3Sg: [sperrar, sperrir]
    sperra+V+Ind+Prt+Pl: [sperdu, sperraðu]
    sperra+V+Ind+Prt+3Sg: [sperdi, sperraði]
    sperra+V+Inf: sperra
    sperra+V+PrfPtc+Msc+Sg+Nom+Indef: [sperdur, sperraður]
    sperra+V+Sup: [sperrað, spert]
    spilla+V+Ind+Prs+3Sg: spillir
    spilla+V+Ind+Prt+Pl: spiltu
    spilla+V+Inf: spilla
    spilla+V+Sup: spilt
    spjaða+V+Ind+Prs+3Sg: spjaðir
    spjaða+V+Ind+Prt+Pl: spjaddu
    spjaða+V+Ind+Prt+3Sg: spjaddi
    spjaða+V+Inf: spjaða
    spjaða+V+PrfPtc+Msc+Sg+Nom+Indef: spjaddur
    spjaða+V+Sup: spjatt
    sporðreisa+V+Ind+Prs+3Sg: sporðreisir
    sporðreisa+V+Ind+Prt+Pl: sporðreistu
    sporðreisa+V+Ind+Prt+3Sg: sporðreisti
    sporðreisa+V+Inf: sporðreisa
    sporðreisa+V+PrfPtc+Msc+Sg+Nom+Indef: sporðreistur
    sporðreisa+V+Sup: sporðreist
    spottflenna+V+Ind+Prs+3Sg: spottflennir
    spottflenna+V+Ind+Prt+Pl: spottflentu
    spottflenna+V+Inf: spottflenna
    spottflenna+V+Sup: spottflent
    spreiða+V+Ind+Prs+3Sg: spreiðir
    spreiða+V+Ind+Prt+Pl: spreiddu
    spreiða+V+Ind+Prt+3Sg: spreiddi
    spreiða+V+Inf: spreiða
    spreiða+V+PrfPtc+Msc+Sg+Nom+Indef: spreiddur
    spreiða+V+Sup: spreitt
    spretta+V+Ind+Prs+3Sg: sprettir
    spretta+V+Inf: spretta
    spretta+V+Sup: sprett
    spræna+V+Ind+Prs+3Sg: sprænir
    spræna+V+Ind+Prt+Pl: sprændu
    spræna+V+Ind+Prt+3Sg: sprændi
    spræna+V+Inf: spræna
    spræna+V+PrfPtc+Msc+Sg+Nom+Indef: sprændur
    spræna+V+Sup: sprænt
    spyrna+V+Ind+Prs+3Sg: spyrnir
    spyrna+V+Ind+Prt+Pl: spyrntu
    spyrna+V+Inf: spyrna
    spyrna+V+Sup: spyrnt
    spæla+V+Ind+Prs+3Sg: spælir
    spæla+V+Ind+Prt+Pl: spældu
    spæla+V+Ind+Prt+3Sg: spældi
    spæla+V+Inf: spæla
    spæla+V+PrfPtc+Msc+Sg+Nom+Indef: spældur
    spæla+V+Sup: spælt
    spýta+V+Ind+Prs+3Sg: spýtir
    spýta+V+Ind+Prt+Pl: spýttu
    spýta+V+Ind+Prt+3Sg: spýtti
    spýta+V+Inf: spýta
    spýta+V+PrfPtc+Msc+Sg+Nom+Indef: spýttur
    spýta+V+Sup: spýtt
    stangarræða+V+Ind+Prs+3Sg: stangarræðir
    stangarræða+V+Ind+Prt+Pl: stangarræddu
    stangarræða+V+Ind+Prt+3Sg: stangarræddi
    stangarræða+V+Inf: stangarræða
    stangarræða+V+PrfPtc+Msc+Sg+Nom+Indef: stangarræddur
    stangarræða+V+Sup: stangarrætt
    stara+V+Ind+Prs+3Sg: starir
    stara+V+Ind+Prt+Pl: stardu
    stara+V+Ind+Prt+3Sg: stardi
    stara+V+Inf: stara
    stara+V+PrfPtc+Msc+Sg+Nom+Indef: stardur
    stara+V+Sup: start
    staðdoyva+V+Ind+Prs+3Sg: staðdoyvir
    staðdoyva+V+Ind+Prt+Pl: staðdoyvdu
    staðdoyva+V+Ind+Prt+3Sg: staðdoyvdi
    staðdoyva+V+Inf: staðdoyva
    staðdoyva+V+PrfPtc+Msc+Sg+Nom+Indef: staðdoyvdur
    staðdoyva+V+Sup: staðdoyvt
    staðfesta+V+Ind+Prs+3Sg: staðfestir
    staðfesta+V+Inf: staðfesta
    staðfesta+V+Sup: staðfest
    staðkenna+V+Ind+Prs+3Sg: staðkennir
    staðkenna+V+Ind+Prt+Pl: staðkendu
    staðkenna+V+Ind+Prt+3Sg: staðkendi
    staðkenna+V+Inf: staðkenna
    staðkenna+V+PrfPtc+Msc+Sg+Nom+Indef: staðkendur
    staðkenna+V+Sup: staðkent
    steinstoyta+V+Ind+Prs+3Sg: steinstoytir
    steinstoyta+V+Ind+Prt+Pl: steinstoyttu
    steinstoyta+V+Ind+Prt+3Sg: steinstoytti
    steinstoyta+V+Inf: steinstoyta
    steinstoyta+V+PrfPtc+Msc+Sg+Nom+Indef: steinstoyttur
    steinstoyta+V+Sup: steinstoytt
    stemma+V+Ind+Prs+3Sg: [stemmar, stemmir]
    stemma+V+Ind+Prt+Pl: [stemdu, stemmaðu]
    stemma+V+Ind+Prt+3Sg: [stemdi, stemmaði]
    stemma+V+Inf: stemma
    stemma+V+PrfPtc+Msc+Sg+Nom+Indef: [stemdur, stemmaður]
    stemma+V+Sup: [stemmað, stemt]
    stevna+V+Ind+Prs+3Sg: stevnir
    stevna+V+Ind+Prt+Pl: stevndu
    stevna+V+Ind+Prt+3Sg: stevndi
    stevna+V+Inf: stevna
    stevna+V+PrfPtc+Msc+Sg+Nom+Indef: stevndur
    stevna+V+Sup: stevnt
    stigbenda+V+Ind+Prs+3Sg: stigbendir
    stigbenda+V+Ind+Prt+Pl: stigbendu
    stigbenda+V+Ind+Prt+3Sg: stigbendi
    stigbenda+V+Inf: stigbenda
    stigbenda+V+PrfPtc+Msc+Sg+Nom+Indef: stigbendur
    stigbenda+V+Sup: stigbent
    stigbýta+V+Ind+Prs+3Sg: stigbýtir
    stigbýta+V+Ind+Prt+Pl: stigbýttu
    stigbýta+V+Ind+Prt+3Sg: stigbýtti
    stigbýta+V+Inf: stigbýta
    stigbýta+V+PrfPtc+Msc+Sg+Nom+Indef: stigbýttur
    stigbýta+V+Sup: stigbýtt
    stilla+V+Ind+Prs+3Sg: [stillar, stillir]
    stilla+V+Ind+Prt+Pl: [stillaðu, stiltu]
    stilla+V+Ind+Prt+3Sg: stillaði
    stilla+V+Inf: stilla
    stilla+V+PrfPtc+Msc+Sg+Nom+Indef: stillaður
    stilla+V+Sup: [stillað, stilt]
    stinga+V+Ind+Prs+3Sg: stingur
    stinga+V+Ind+Prt+3Sg: stakk
    stinga+V+Ind+Prt+Pl: stungu
    stinga+V+Inf: stinga
    stinga+V+Sup: stungið
    stinna+V+Ind+Prs+3Sg: stinnir
    stinna+V+Ind+Prt+Pl: stintu
    stinna+V+Inf: stinna
    stinna+V+Sup: stint
    stoypa+V+Ind+Prs+3Sg: stoypir
    stoypa+V+Ind+Prt+Pl: stoyptu
    stoypa+V+Ind+Prt+3Sg: stoypti
    stoypa+V+Inf: stoypa
    stoypa+V+PrfPtc+Msc+Sg+Nom+Indef: stoyptur
    stoypa+V+Sup: stoypt
    stoyta+V+Ind+Prs+3Sg: stoytir
    stoyta+V+Ind+Prt+Pl: stoyttu
    stoyta+V+Ind+Prt+3Sg: stoytti
    stoyta+V+Inf: stoyta
    stoyta+V+PrfPtc+Msc+Sg+Nom+Indef: stoyttur
    stoyta+V+Sup: stoytt
    stroya+V+Ind+Prs+3Sg: stroyir
    stroya+V+Ind+Prt+Pl: stroyddu
    stroya+V+Ind+Prt+3Sg: stroyddi
    stroya+V+Inf: stroya
    stroya+V+PrfPtc+Msc+Sg+Nom+Indef: stroyddur
    stroya+V+Sup: stroytt
    stroyggja+V+Inf: stroyggja
    stroyma+V+Ind+Prs+3Sg: stroymir
    stroyma+V+Ind+Prt+Pl: stroymdu
    stroyma+V+Ind+Prt+3Sg: stroymdi
    stroyma+V+Inf: stroyma
    stroyma+V+PrfPtc+Msc+Sg+Nom+Indef: stroymdur
    stroyma+V+Sup: stroymt
    stríða+V+Ind+Prs+3Sg: stríðir
    stríða+V+Ind+Prt+Pl: stríddu
    stríða+V+Ind+Prt+3Sg: stríddi
    stríða+V+Inf: stríða
    stríða+V+PrfPtc+Msc+Sg+Nom+Indef: stríddur
    stríða+V+Sup: strítt
    styrkismeta+V+Ind+Prs+3Sg: styrkismetir
    styrkismeta+V+Ind+Prt+Pl: styrkismettu
    styrkismeta+V+Ind+Prt+3Sg: styrkismetti
    styrkismeta+V+Inf: styrkismeta
    styrkismeta+V+PrfPtc+Msc+Sg+Nom+Indef: styrkismettur
    styrkismeta+V+Sup: styrkismett
    stytta+V+Ind+Prs+3Sg: styttir
    stytta+V+Ind+Prt+Pl: styttu
    stytta+V+Inf: stytta
    stytta+V+Sup: stytt
    stálherða+V+Ind+Prs+3Sg: stálherðir
    stálherða+V+Ind+Prt+Pl: stálherdu
    stálherða+V+Ind+Prt+3Sg: stálherdi
    stálherða+V+Inf: stálherða
    stálherða+V+PrfPtc+Msc+Sg+Nom+Indef: stálherdur
    stálherða+V+Sup: stálhert
    stæla+V+Ind+Prs+3Sg: stælir
    stæla+V+Ind+Prt+Pl: stældu
    stæla+V+Ind+Prt+3Sg: stældi
    stæla+V+Inf: stæla
    stæla+V+PrfPtc+Msc+Sg+Nom+Indef: stældur
    stæla+V+Sup: stælt
    stílføra+V+Ind+Prs+3Sg: stílførir
    stílføra+V+Ind+Prt+Pl: stílførdu
    stílføra+V+Ind+Prt+3Sg: stílførdi
    stílføra+V+Inf: stílføra
    stílføra+V+PrfPtc+Msc+Sg+Nom+Indef: stílførdur
    stílføra+V+Sup: stílført
    støða+V+Ind+Prs+3Sg: [støðar.støðir]
    støða+V+Ind+Prt+Pl: [støddu, støðaðu]
    støða+V+Ind+Prt+3Sg: [støddi, støðaði]
    støða+V+Inf: støða
    støða+V+PrfPtc+Msc+Sg+Nom+Indef: [støddur, støðaður]
    støða+V+Sup: [støtt, støðað]
    stúra+V+Ind+Prs+3Sg: stúrir
    stúra+V+Ind+Prt+Pl: stúrdu
    stúra+V+Ind+Prt+3Sg: stúrdi
    stúra+V+Inf: stúra
    stúra+V+PrfPtc+Msc+Sg+Nom+Indef: stúrdur
    stúra+V+Sup: stúrt
    stýra+V+Ind+Prs+3Sg: stýrir
    stýra+V+Ind+Prt+Pl: stýrdu
    stýra+V+Ind+Prt+3Sg: stýrdi
    stýra+V+Inf: stýra
    stýra+V+PrfPtc+Msc+Sg+Nom+Indef: stýrdur
    stýra+V+Sup: stýrt
    stýva+V+Ind+Prs+3Sg: stývir
    stýva+V+Ind+Prt+Pl: stývdu
    stýva+V+Ind+Prt+3Sg: stývdi
    stýva+V+Inf: stýva
    stýva+V+PrfPtc+Msc+Sg+Nom+Indef: stývdur
    stýva+V+Sup: stývt
    svala+V+Ind+Prs+3Sg: svalir
    svala+V+Ind+Prt+Pl: svaldu
    svala+V+Ind+Prt+3Sg: svaldi
    svala+V+Inf: svala
    svala+V+PrfPtc+Msc+Sg+Nom+Indef: svaldur
    svala+V+Sup: svalt
    svimja+V+Ind+Prs+3Sg: svimur
    svimja+V+Ind+Prt+3Sg: svam
    svimja+V+Ind+Prt+Pl: svumu
    svimja+V+Inf: svimja
    svimja+V+Sup: svomið
    svæva+V+Ind+Prs+3Sg: [svævar, svævir]
    svæva+V+Ind+Prt+Pl: [svævaðu, svævdu]
    svæva+V+Ind+Prt+3Sg: [svævaði, svævdi]
    svæva+V+Inf: svæva
    svæva+V+PrfPtc+Msc+Sg+Nom+Indef: [svævaður, svævdur]
    svæva+V+Sup: [svævað, svævt]
    svíkja+V+Ind+Prs+3Sg: svíkur
    svíkja+V+Ind+Prt+3Sg: sveik
    svíkja+V+Ind+Prt+Pl: sviku
    svíkja+V+Inf: svíkja
    svíkja+V+Sup: svikið
    svølta+V+Ind+Prs+3Sg: [svøltar, svøltir]
    svølta+V+Ind+Prt+Pl: svøltaðu
    svølta+V+Ind+Prt+3Sg: svøltaði
    svølta+V+Inf: svølta
    svølta+V+PrfPtc+Msc+Sg+Nom+Indef: svøltaður
    svølta+V+Sup: [svølt, svøltað]
    sálargreina+V+Ind+Prs+3Sg: [sálargreinar, sálargreinir]
    sálargreina+V+Ind+Prt+Pl: [sálargreinaðu, sálargreindu]
    sálargreina+V+Ind+Prt+3Sg: [sálargreinaði, sálargreindi]
    sálargreina+V+Inf: sálargreina
    sálargreina+V+PrfPtc+Msc+Sg+Nom+Indef: [sálargreinaður, sálargreindur]
    sálargreina+V+Sup: [sálargreinað, sálargreint]
    sáma+V+Ind+Prs+3Sg: sámir
    sáma+V+Ind+Prt+Pl: sámdu
    sáma+V+Ind+Prt+3Sg: sámdi
    sáma+V+Inf: sáma
    sáma+V+PrfPtc+Msc+Sg+Nom+Indef: sámdur
    sáma+V+Sup: sámt
    sápa+V+Inf: sápa
    sára+V+Inf: sára
    sárka+V+Inf: sárka
    sárna+V+Inf: sárna
    sælda+V+Ind+Prs+3Sg: sældir
    sælda+V+Inf: sælda
    særa+V+Ind+Prs+3Sg: særir
    særa+V+Ind+Prt+Pl: særdu
    særa+V+Ind+Prt+3Sg: særdi
    særa+V+Inf: særa
    særa+V+PrfPtc+Msc+Sg+Nom+Indef: særdur
    særa+V+Sup: sært
    sæta+V+Ind+Prs+3Sg: [sætar, sætir]
    sæta+V+Ind+Prt+Pl: [sætaðu, sættu]
    sæta+V+Ind+Prt+3Sg: [sætaði, sætti]
    sæta+V+Inf: sæta
    sæta+V+PrfPtc+Msc+Sg+Nom+Indef: [sætaður, sættur]
    sæta+V+Sup: [sætað, sætt]
    sætta+V+Ind+Prs+3Sg: [sættar, sættir]
    sætta+V+Ind+Prt+Pl: [sættaðu, sættu]
    sætta+V+Ind+Prt+3Sg: sættaði
    sætta+V+Inf: sætta
    sætta+V+PrfPtc+Msc+Sg+Nom+Indef: sættaður
    sætta+V+Sup: [sætt, sættað]
    síga+V+Ind+Prs+3Sg: sígir
    síga+V+Ind+Prt+Pl: sígdu
    síga+V+Ind+Prt+3Sg: sígdi
    síga+V+Inf: síga
    síga+V+PrfPtc+Msc+Sg+Nom+Indef: sígdur
    síga+V+Sup: sígt
    sólbrenna+V+Ind+Prs+3Sg: sólbrennir
    sólbrenna+V+Ind+Prt+Pl: sólbrendu
    sólbrenna+V+Ind+Prt+3Sg: sólbrendi
    sólbrenna+V+Inf: sólbrenna
    sólbrenna+V+PrfPtc+Msc+Sg+Nom+Indef: sólbrendur
    sólbrenna+V+Sup: sólbrent
    søkja+V+Ind+Prt+Pl: søktu
    søkja+V+Ind+Prt+3Sg: søkti
    søkja+V+Inf: søkja
    søkja+V+PrfPtc+Msc+Sg+Nom+Indef: søktur
    søkka+V+Inf: søkka
    søkkja+V+Ind+Prs+3Sg: søkkir
    søkkja+V+Inf: søkkja
    søkkja+V+Sup: søkt
    søma+V+Ind+Prs+3Sg: sømir
    søma+V+Ind+Prt+Pl: sømdu
    søma+V+Ind+Prt+3Sg: sømdi
    søma+V+Inf: søma
    søma+V+PrfPtc+Msc+Sg+Nom+Indef: sømdur
    søma+V+Sup: sømt
    søva+V+Ind+Prs+3Sg: søvir
    søva+V+Ind+Prt+Pl: søvdu
    søva+V+Ind+Prt+3Sg: søvdi
    søva+V+Inf: søva
    søva+V+PrfPtc+Msc+Sg+Nom+Indef: søvdur
    søva+V+Sup: søvt
    súðfella+V+Ind+Prs+3Sg: súðfellir
    súðfella+V+Ind+Prt+Pl: súðfeldu
    súðfella+V+Ind+Prt+3Sg: súðfeldi
    súðfella+V+Inf: súðfella
    súðfella+V+PrfPtc+Msc+Sg+Nom+Indef: súðfeldur
    súðfella+V+Sup: súðfelt
    sýla+V+Ind+Prs+3Sg: sýlir
    sýla+V+Ind+Prt+Pl: sýldu
    sýla+V+Ind+Prt+3Sg: sýldi
    sýla+V+Inf: sýla
    sýla+V+PrfPtc+Msc+Sg+Nom+Indef: sýldur
    sýla+V+Sup: sýlt
    sýna+V+Ind+Prs+3Sg: [sýnar, sýnir]
    sýna+V+Ind+Prt+Pl: [sýnaðu, sýndu]
    sýna+V+Ind+Prt+3Sg: [sýnaði, sýndi]
    sýna+V+Inf: sýna
    sýna+V+PrfPtc+Msc+Sg+Nom+Indef: [sýnaður, sýndur]
    sýna+V+Sup: [sýnað, sýnt]
    sýta+V+Ind+Prs+3Sg: sýtir
    sýta+V+Ind+Prt+Pl: sýttu
    sýta+V+Ind+Prt+3Sg: sýtti
    sýta+V+Inf: sýta
    sýta+V+PrfPtc+Msc+Sg+Nom+Indef: sýttur
    sýta+V+Sup: sýtt
    taka+V+Ind+Prs+3Sg: tekur
    taka+V+Ind+Prt+3Sg: tók
    taka+V+Ind+Prt+Pl: tóku
    taka+V+Inf: taka
    taka+V+Sup: tikið
    tapa+V+Ind+Prt+Pl: taptu
    tapa+V+Ind+Prt+3Sg: tapti
    tapa+V+Inf: tapa
    tapa+V+PrfPtc+Msc+Sg+Nom+Indef: taptur
    tapa+V+Sup: tapt
    telva+V+Ind+Prs+3Sg: [telvar, telvir]
    telva+V+Ind+Prt+Pl: [telvaðu, telvdu]
    telva+V+Ind+Prt+3Sg: [telvaði, telvdi]
    telva+V+Inf: telva
    telva+V+PrfPtc+Msc+Sg+Nom+Indef: [telvaður, telvdur]
    telva+V+Sup: [telvað, telvt]
    temba+V+Ind+Prs+3Sg: tembir
    temba+V+Ind+Prt+Pl: tembdu
    temba+V+Ind+Prt+3Sg: tembdi
    temba+V+Inf: temba
    temba+V+PrfPtc+Msc+Sg+Nom+Indef: tembdur
    temba+V+Sup: tembt
    tenna+V+Ind+Prs+3Sg: tennir
    tenna+V+Ind+Prt+Pl: tentu
    tenna+V+Inf: tenna
    tenna+V+Sup: tent
    teppa+V+Ind+Prs+3Sg: teppir
    teppa+V+Ind+Prt+Pl: teptu
    teppa+V+Inf: teppa
    teppa+V+Sup: tept
    tetta+V+Ind+Prs+3Sg: tettir
    tetta+V+Ind+Prt+Pl: tettu
    tetta+V+Inf: tetta
    tetta+V+Sup: tett
    tilhoyra+V+Ind+Prs+3Sg: tilhoyrir
    tilhoyra+V+Ind+Prt+Pl: tilhoyrdu
    tilhoyra+V+Ind+Prt+3Sg: tilhoyrdi
    tilhoyra+V+Inf: tilhoyra
    tilhoyra+V+PrfPtc+Msc+Sg+Nom+Indef: tilhoyrdur
    tilhoyra+V+Sup: tilhoyrt
    tilmæla+V+Ind+Prs+3Sg: tilmælir
    tilmæla+V+Ind+Prt+Pl: [tilmældu, tilmæltu]
    tilmæla+V+Ind+Prt+3Sg: tilmældi
    tilmæla+V+Inf: tilmæla
    tilmæla+V+PrfPtc+Msc+Sg+Nom+Indef: tilmældur
    tilmæla+V+Sup: tilmælt
    tilnevna+V+Ind+Prs+3Sg: tilnevnir
    tilnevna+V+Ind+Prt+Pl: tilnevndu
    tilnevna+V+Ind+Prt+3Sg: tilnevndi
    tilnevna+V+Inf: tilnevna
    tilnevna+V+PrfPtc+Msc+Sg+Nom+Indef: tilnevndur
    tilnevna+V+Sup: tilnevnt
    tilreiða+V+Ind+Prs+3Sg: tilreiðir
    tilreiða+V+Ind+Prt+Pl: tilreiddu
    tilreiða+V+Ind+Prt+3Sg: tilreiddi
    tilreiða+V+Inf: tilreiða
    tilreiða+V+PrfPtc+Msc+Sg+Nom+Indef: tilreiddur
    tilreiða+V+Sup: tilreitt
    tinglýsa+V+Ind+Prs+3Sg: tinglýsir
    tinglýsa+V+Ind+Prt+Pl: tinglýstu
    tinglýsa+V+Ind+Prt+3Sg: tinglýsti
    tinglýsa+V+Inf: tinglýsa
    tinglýsa+V+PrfPtc+Msc+Sg+Nom+Indef: tinglýstur
    tinglýsa+V+Sup: tinglýst
    tippa+V+Ind+Prs+3Sg: tippir
    tippa+V+Ind+Prt+Pl: tiptu
    tippa+V+Inf: tippa
    tippa+V+Sup: tipt
    tollgreiða+V+Ind+Prs+3Sg: tollgreiðir
    tollgreiða+V+Ind+Prt+Pl: tollgreiddu
    tollgreiða+V+Ind+Prt+3Sg: tollgreiddi
    tollgreiða+V+Inf: tollgreiða
    tollgreiða+V+PrfPtc+Msc+Sg+Nom+Indef: tollgreiddur
    tollgreiða+V+Sup: tollgreitt
    toyta+V+Ind+Prs+3Sg: [toytar, toytir]
    toyta+V+Ind+Prt+Pl: [toytaðu, toyttu]
    toyta+V+Ind+Prt+3Sg: [toytaði, toytti]
    toyta+V+Inf: toyta
    toyta+V+PrfPtc+Msc+Sg+Nom+Indef: [toytaður, toyttur]
    toyta+V+Sup: [toytað, toytt]
    troyta+V+Ind+Prs+3Sg: troytir
    troyta+V+Ind+Prt+Pl: troyttu
    troyta+V+Ind+Prt+3Sg: troytti
    troyta+V+Inf: troyta
    troyta+V+PrfPtc+Msc+Sg+Nom+Indef: troyttur
    troyta+V+Sup: troytt
    trylla+V+Ind+Prs+3Sg: tryllir
    trylla+V+Ind+Prt+Pl: tryltu
    trylla+V+Inf: trylla
    trylla+V+Sup: trylt
    trábeita+V+Ind+Prs+3Sg: trábeitir
    trábeita+V+Ind+Prt+Pl: trábeittu
    trábeita+V+Ind+Prt+3Sg: trábeitti
    trábeita+V+Inf: trábeita
    trábeita+V+PrfPtc+Msc+Sg+Nom+Indef: trábeittur
    trábeita+V+Sup: trábeitt
    trámæla+V+Ind+Prs+3Sg: trámælir
    trámæla+V+Ind+Prt+Pl: [trámældu, trámæltu]
    trámæla+V+Ind+Prt+3Sg: trámældi
    trámæla+V+Inf: trámæla
    trámæla+V+PrfPtc+Msc+Sg+Nom+Indef: trámældur
    trámæla+V+Sup: trámælt
    tránýta+V+Ind+Prs+3Sg: tránýtir
    tránýta+V+Ind+Prt+Pl: tránýttu
    tránýta+V+Ind+Prt+3Sg: tránýtti
    tránýta+V+Inf: tránýta
    tránýta+V+PrfPtc+Msc+Sg+Nom+Indef: tránýttur
    tránýta+V+Sup: tránýtt
    trároyna+V+Ind+Prs+3Sg: trároynir
    trároyna+V+Ind+Prt+Pl: trároyndu
    trároyna+V+Ind+Prt+3Sg: trároyndi
    trároyna+V+Inf: trároyna
    trároyna+V+PrfPtc+Msc+Sg+Nom+Indef: trároyndur
    trároyna+V+Sup: trároynt
    tráska+V+Inf: tráska
    trástara+V+Ind+Prs+3Sg: trástarir
    trástara+V+Ind+Prt+Pl: trástardu
    trástara+V+Ind+Prt+3Sg: trástardi
    trástara+V+Inf: trástara
    trástara+V+PrfPtc+Msc+Sg+Nom+Indef: trástardur
    trástara+V+Sup: trástart
    trátroyta+V+Ind+Prs+3Sg: trátroytir
    trátroyta+V+Ind+Prt+Pl: trátroyttu
    trátroyta+V+Ind+Prt+3Sg: trátroytti
    trátroyta+V+Inf: trátroyta
    trátroyta+V+PrfPtc+Msc+Sg+Nom+Indef: trátroyttur
    trátroyta+V+Sup: trátroytt
    træta+V+Ind+Prs+3Sg: [trætar, trætir]
    træta+V+Ind+Prt+Pl: [trætaðu, trættu]
    træta+V+Ind+Prt+3Sg: [trætaði, trætti]
    træta+V+Inf: træta
    træta+V+PrfPtc+Msc+Sg+Nom+Indef: [trætaður, trættur]
    træta+V+Sup: [trætað, trætt]
    træða+V+Ind+Prs+3Sg: [træðar, træðir]
    træða+V+Ind+Prt+Pl: [træddu, træðaðu]
    træða+V+Ind+Prt+3Sg: [træddi, træðaði]
    træða+V+Inf: træða
    træða+V+PrfPtc+Msc+Sg+Nom+Indef: [træddur, træðaður]
    træða+V+Sup: [trætt, træðað]
    trøða+V+Ind+Prs+3Sg: trøðir
    trøða+V+Ind+Prt+Pl: trøddu
    trøða+V+Ind+Prt+3Sg: trøddi
    trøða+V+Inf: trøða
    trøða+V+PrfPtc+Msc+Sg+Nom+Indef: trøddur
    trøða+V+Sup: trøtt
    turroysa+V+Ind+Prs+3Sg: turroysir
    turroysa+V+Ind+Prt+Pl: turroystu
    turroysa+V+Ind+Prt+3Sg: turroysti
    turroysa+V+Inf: turroysa
    turroysa+V+PrfPtc+Msc+Sg+Nom+Indef: turroystur
    turroysa+V+Sup: turroyst
    turva+V+Ind+Prs+3Sg: turvir
    turva+V+Ind+Prt+Pl: turvtu
    turva+V+Inf: turva
    turva+V+Sup: turvt
    tveita+V+Ind+Prs+3Sg: tveitir
    tveita+V+Ind+Prt+Pl: tveittu
    tveita+V+Ind+Prt+3Sg: tveitti
    tveita+V+Inf: tveita
    tveita+V+PrfPtc+Msc+Sg+Nom+Indef: tveittur
    tveita+V+Sup: tveitt
    tvætta+V+Ind+Prs+3Sg: tvættir
    tvætta+V+Ind+Prt+Pl: tvættu
    tvætta+V+Inf: tvætta
    tvætta+V+Sup: tvætt
    tvíbýta+V+Ind+Prs+3Sg: tvíbýtir
    tvíbýta+V+Ind+Prt+Pl: tvíbýttu
    tvíbýta+V+Ind+Prt+3Sg: tvíbýtti
    tvíbýta+V+Inf: tvíbýta
    tvíbýta+V+PrfPtc+Msc+Sg+Nom+Indef: tvíbýttur
    tvíbýta+V+Sup: tvíbýtt
    tvílæsa+V+Ind+Prs+3Sg: tvílæsir
    tvílæsa+V+Ind+Prt+Pl: tvílæstu
    tvílæsa+V+Ind+Prt+3Sg: tvílæsti
    tvílæsa+V+Inf: tvílæsa
    tvílæsa+V+PrfPtc+Msc+Sg+Nom+Indef: tvílæstur
    tvílæsa+V+Sup: tvílæst
    tvíreisa+V+Ind+Prs+3Sg: tvíreisir
    tvíreisa+V+Ind+Prt+Pl: tvíreistu
    tvíreisa+V+Ind+Prt+3Sg: tvíreisti
    tvíreisa+V+Inf: tvíreisa
    tvíreisa+V+PrfPtc+Msc+Sg+Nom+Indef: tvíreistur
    tvíreisa+V+Sup: tvíreist
    tvíta+V+Ind+Prs+3Sg: tvítir
    tvíta+V+Ind+Prt+Pl: tvíttu
    tvíta+V+Ind+Prt+3Sg: tvítti
    tvíta+V+Inf: tvíta
    tvíta+V+PrfPtc+Msc+Sg+Nom+Indef: tvíttur
    tvíta+V+Sup: tvítt
    tvørmýla+V+Ind+Prs+3Sg: tvørmýlir
    tvørmýla+V+Ind+Prt+Pl: tvørmýldu
    tvørmýla+V+Ind+Prt+3Sg: tvørmýldi
    tvørmýla+V+Inf: tvørmýla
    tvørmýla+V+PrfPtc+Msc+Sg+Nom+Indef: tvørmýldur
    tvørmýla+V+Sup: tvørmýlt
    tvørra+V+Inf: tvørra
    tvørstoyta+V+Ind+Prs+3Sg: tvørstoytir
    tvørstoyta+V+Ind+Prt+Pl: tvørstoyttu
    tvørstoyta+V+Ind+Prt+3Sg: tvørstoytti
    tvørstoyta+V+Inf: tvørstoyta
    tvørstoyta+V+PrfPtc+Msc+Sg+Nom+Indef: tvørstoyttur
    tvørstoyta+V+Sup: tvørstoytt
    tvørvelta+V+Ind+Prs+3Sg: tvørveltir
    tvørvelta+V+Inf: tvørvelta
    tvørvelta+V+Sup: tvørvelt
    tynna+V+Ind+Prs+3Sg: tynnir
    tynna+V+Ind+Prt+Pl: tyntu
    tynna+V+Inf: tynna
    tynna+V+Sup: tynt
    tyrpa+V+Ind+Prs+3Sg: tyrpir
    tyrpa+V+Ind+Prt+Pl: tyrptu
    tyrpa+V+Inf: tyrpa
    tyrpa+V+Sup: tyrpt
    tyrva+V+Ind+Prs+3Sg: tyrvir
    tyrva+V+Ind+Prt+Pl: tyrvdu
    tyrva+V+Ind+Prt+3Sg: tyrvdi
    tyrva+V+Inf: tyrva
    tyrva+V+PrfPtc+Msc+Sg+Nom+Indef: tyrvdur
    tyrva+V+Sup: tyrvt
    tæna+V+Ind+Prs+3Sg: tænir
    tæna+V+Ind+Prt+Pl: tæntu
    tæna+V+Inf: tæna
    tæna+V+Sup: tænt
    tæra+V+Ind+Prs+3Sg: tærir
    tæra+V+Ind+Prt+Pl: tærdu
    tæra+V+Ind+Prt+3Sg: tærdi
    tæra+V+Inf: tæra
    tæra+V+PrfPtc+Msc+Sg+Nom+Indef: tærdur
    tæra+V+Sup: tært
    tætta+V+Ind+Prs+3Sg: tættir
    tætta+V+Ind+Prt+Pl: tættu
    tætta+V+Inf: tætta
    tætta+V+Sup: tætt
    tína+V+Ind+Prs+3Sg: tínir
    tína+V+Ind+Prt+Pl: tíndu
    tína+V+Ind+Prt+3Sg: tíndi
    tína+V+Inf: tína
    tína+V+PrfPtc+Msc+Sg+Nom+Indef: tíndur
    tína+V+Sup: tínt
    tøla+V+Ind+Prs+3Sg: tølir
    tøla+V+Ind+Prt+Pl: tøldu
    tøla+V+Ind+Prt+3Sg: tøldi
    tøla+V+Inf: tøla
    tøla+V+PrfPtc+Msc+Sg+Nom+Indef: tøldur
    tøla+V+Sup: tølt
    tøma+V+Ind+Prs+3Sg: tømir
    tøma+V+Ind+Prt+Pl: tømdu
    tøma+V+Ind+Prt+3Sg: tømdi
    tøma+V+Inf: tøma
    tøma+V+PrfPtc+Msc+Sg+Nom+Indef: tømdur
    tøma+V+Sup: tømt
    tøta+V+Ind+Prs+3Sg: [tøtar, tøtir]
    tøta+V+Ind+Prt+Pl: [tøtaðu, tøttu]
    tøta+V+Ind+Prt+3Sg: [tøtaði, tøtti]
    tøta+V+Inf: tøta
    tøta+V+PrfPtc+Msc+Sg+Nom+Indef: [tøtaður, tøttur]
    tøta+V+Sup: [tøtað, tøtt]
    tøva+V+Ind+Prs+3Sg: tøvir
    tøva+V+Ind+Prt+Pl: tøvdu
    tøva+V+Ind+Prt+3Sg: tøvdi
    tøva+V+Inf: tøva
    tøva+V+PrfPtc+Msc+Sg+Nom+Indef: tøvdur
    tøva+V+Sup: tøvt
    tøðbreiða+V+Ind+Prs+3Sg: tøðbreiðir
    tøðbreiða+V+Ind+Prt+Pl: tøðbreiddu
    tøðbreiða+V+Ind+Prt+3Sg: tøðbreiddi
    tøðbreiða+V+Inf: tøðbreiða
    tøðbreiða+V+PrfPtc+Msc+Sg+Nom+Indef: tøðbreiddur
    tøðbreiða+V+Sup: tøðbreitt
    týna+V+Ind+Prs+3Sg: týnir
    týna+V+Ind+Prt+Pl: týndu
    týna+V+Ind+Prt+3Sg: týndi
    týna+V+Inf: týna
    týna+V+PrfPtc+Msc+Sg+Nom+Indef: týndur
    týna+V+Sup: týnt
    týða+V+Ind+Prs+3Sg: [týðar, týðir]
    týða+V+Ind+Prt+Pl: [týddu, týðaðu]
    týða+V+Ind+Prt+3Sg: [týddi, týðaði]
    týða+V+Inf: týða
    týða+V+PrfPtc+Msc+Sg+Nom+Indef: [týddur, týðaður]
    týða+V+Sup: [týtt, týðað]
    umbroyta+V+Ind+Prs+3Sg: umbroytir
    umbroyta+V+Ind+Prt+Pl: umbroyttu
    umbroyta+V+Ind+Prt+3Sg: umbroytti
    umbroyta+V+Inf: umbroyta
    umbroyta+V+PrfPtc+Msc+Sg+Nom+Indef: umbroyttur
    umbroyta+V+Sup: umbroytt
    umferma+V+Ind+Prs+3Sg: umfermir
    umferma+V+Ind+Prt+Pl: umfermdu
    umferma+V+Ind+Prt+3Sg: umfermdi
    umferma+V+Inf: umferma
    umferma+V+PrfPtc+Msc+Sg+Nom+Indef: umfermdur
    umferma+V+Sup: umfermt
    ummæla+V+Ind+Prs+3Sg: ummælir
    ummæla+V+Ind+Prt+Pl: [ummældu, ummæltu]
    ummæla+V+Ind+Prt+3Sg: ummældi
    ummæla+V+Inf: ummæla
    ummæla+V+PrfPtc+Msc+Sg+Nom+Indef: ummældur
    ummæla+V+Sup: ummælt
    umvenda+V+Ind+Prs+3Sg: umvendir
    umvenda+V+Ind+Prt+Pl: umvendu
    umvenda+V+Ind+Prt+3Sg: umvendi
    umvenda+V+Inf: umvenda
    umvenda+V+PrfPtc+Msc+Sg+Nom+Indef: umvendur
    umvenda+V+Sup: umvent
    umvæla+V+Ind+Prs+3Sg: umvælir
    umvæla+V+Ind+Prt+Pl: umvældu
    umvæla+V+Ind+Prt+3Sg: umvældi
    umvæla+V+Inf: umvæla
    umvæla+V+PrfPtc+Msc+Sg+Nom+Indef: umvældur
    umvæla+V+Sup: umvælt
    undirkøla+V+Ind+Prs+3Sg: undirkølir
    undirkøla+V+Ind+Prt+Pl: undirkøldu
    undirkøla+V+Ind+Prt+3Sg: undirkøldi
    undirkøla+V+Inf: undirkøla
    undirkøla+V+PrfPtc+Msc+Sg+Nom+Indef: undirkøldur
    undirkøla+V+Sup: undirkølt
    undirmeta+V+Ind+Prs+3Sg: undirmetir
    undirmeta+V+Ind+Prt+Pl: undirmettu
    undirmeta+V+Ind+Prt+3Sg: undirmetti
    undirmeta+V+Inf: undirmeta
    undirmeta+V+PrfPtc+Msc+Sg+Nom+Indef: undirmettur
    undirmeta+V+Sup: undirmett
    undirvísa+V+Ind+Prs+3Sg: undirvísir
    undirvísa+V+Ind+Prt+Pl: undirvístu
    undirvísa+V+Ind+Prt+3Sg: undirvísti
    undirvísa+V+Inf: undirvísa
    undirvísa+V+PrfPtc+Msc+Sg+Nom+Indef: undirvístur
    undirvísa+V+Sup: undirvíst
    unna+V+Ind+Prs+3Sg: [unnar, unnir]
    unna+V+Ind+Prt+Pl: [unnaðu, untu]
    unna+V+Ind+Prt+3Sg: unnaði
    unna+V+Inf: unna
    unna+V+PrfPtc+Msc+Sg+Nom+Indef: unnaður
    unna+V+Sup: [unnað, unt]
    uppfylla+V+Ind+Prs+3Sg: uppfyllir
    uppfylla+V+Ind+Prt+Pl: uppfyltu
    uppfylla+V+Inf: uppfylla
    uppfylla+V+Sup: uppfylt
    upploysa+V+Ind+Prs+3Sg: upploysir
    upploysa+V+Ind+Prt+Pl: upploystu
    upploysa+V+Ind+Prt+3Sg: upploysti
    upploysa+V+Inf: upploysa
    upploysa+V+PrfPtc+Msc+Sg+Nom+Indef: upploystur
    upploysa+V+Sup: upployst
    upplæra+V+Ind+Prs+3Sg: upplærir
    upplæra+V+Ind+Prt+Pl: upplærdu
    upplæra+V+Ind+Prt+3Sg: upplærdi
    upplæra+V+Inf: upplæra
    upplæra+V+PrfPtc+Msc+Sg+Nom+Indef: upplærdur
    upplæra+V+Sup: upplært
    upplíva+V+Ind+Prs+3Sg: [upplívar, upplívir]
    upplíva+V+Ind+Prt+Pl: [upplívaðu, upplívdu]
    upplíva+V+Ind+Prt+3Sg: [upplívaði, upplívdi]
    upplíva+V+Inf: upplíva
    upplíva+V+PrfPtc+Msc+Sg+Nom+Indef: [upplívaður, upplívdur]
    upplíva+V+Sup: [upplívað, upplívt]
    upplýsa+V+Ind+Prs+3Sg: upplýsir
    upplýsa+V+Ind+Prt+Pl: upplýstu
    upplýsa+V+Ind+Prt+3Sg: upplýsti
    upplýsa+V+Inf: upplýsa
    upplýsa+V+PrfPtc+Msc+Sg+Nom+Indef: upplýstur
    upplýsa+V+Sup: upplýst
    uppnevna+V+Ind+Prs+3Sg: uppnevnir
    uppnevna+V+Ind+Prt+Pl: uppnevndu
    uppnevna+V+Ind+Prt+3Sg: uppnevndi
    uppnevna+V+Inf: uppnevna
    uppnevna+V+PrfPtc+Msc+Sg+Nom+Indef: uppnevndur
    uppnevna+V+Sup: uppnevnt
    upprunagreina+V+Ind+Prs+3Sg: upprunagreinir
    upprunagreina+V+Ind+Prt+Pl: upprunagreindu
    upprunagreina+V+Ind+Prt+3Sg: upprunagreindi
    upprunagreina+V+Inf: upprunagreina
    upprunagreina+V+PrfPtc+Msc+Sg+Nom+Indef: upprunagreindur
    upprunagreina+V+Sup: upprunagreint
    vaka+V+Ind+Prs+3Sg: vakir
    vaka+V+Ind+Prt+Pl: vaktu
    vaka+V+Ind+Prt+3Sg: vakti
    vaka+V+Inf: vaka
    vaka+V+PrfPtc+Msc+Sg+Nom+Indef: vaktur
    vaka+V+Sup: vakt
    vakja+V+Ind+Prs+3Sg: vakir
    vakja+V+Ind+Prt+Pl: vaktu
    vakja+V+Ind+Prt+3Sg: vakti
    vakja+V+Inf: vakja
    vakja+V+PrfPtc+Msc+Sg+Nom+Indef: vaktur
    vakja+V+Sup: vakt
    vanbýta+V+Ind+Prs+3Sg: vanbýtir
    vanbýta+V+Ind+Prt+Pl: vanbýttu
    vanbýta+V+Ind+Prt+3Sg: vanbýtti
    vanbýta+V+Inf: vanbýta
    vanbýta+V+PrfPtc+Msc+Sg+Nom+Indef: vanbýttur
    vanbýta+V+Sup: vanbýtt
    vanmeta+V+Ind+Prs+3Sg: vanmetir
    vanmeta+V+Ind+Prt+Pl: vanmettu
    vanmeta+V+Ind+Prt+3Sg: vanmetti
    vanmeta+V+Inf: vanmeta
    vanmeta+V+PrfPtc+Msc+Sg+Nom+Indef: vanmettur
    vanmeta+V+Sup: vanmett
    vanvirða+V+Ind+Prs+3Sg: vanvirðir
    vanvirða+V+Ind+Prt+Pl: vanvirdu
    vanvirða+V+Ind+Prt+3Sg: vanvirdi
    vanvirða+V+Inf: vanvirða
    vanvirða+V+PrfPtc+Msc+Sg+Nom+Indef: vanvirdur
    vanvirða+V+Sup: vanvirt
    vanyrða+V+Ind+Prs+3Sg: [vanyrðar, vanyrðir]
    vanyrða+V+Ind+Prt+Pl: vanyrdu
    vanyrða+V+Ind+Prt+3Sg: vanyrdi
    vanyrða+V+Inf: vanyrða
    vanyrða+V+PrfPtc+Msc+Sg+Nom+Indef: vanyrdur
    vanyrða+V+Sup: vanyrt
    vanæra+V+Ind+Prs+3Sg: [vanærar, vanærir]
    vanæra+V+Ind+Prt+Pl: [vanæraðu, vanærdu]
    vanæra+V+Ind+Prt+3Sg: [vanæraði, vanærdi]
    vanæra+V+Inf: vanæra
    vanæra+V+PrfPtc+Msc+Sg+Nom+Indef: [vanæraður, vanærdur]
    vanæra+V+Sup: [vanærað, vanært]
    vara+V+Ind+Prs+3Sg: [varar, varir]
    vara+V+Ind+Prt+Pl: [varaðu, vardu]
    vara+V+Ind+Prt+3Sg: [varaði, vardi]
    vara+V+Inf: vara
    vara+V+PrfPtc+Msc+Sg+Nom+Indef: [varaður, vardur]
    vara+V+Sup: [varað, vart]
    varða+V+Ind+Prt+Pl: vardu
    varða+V+Ind+Prt+3Sg: vardi
    varða+V+Inf: varða
    varða+V+PrfPtc+Msc+Sg+Nom+Indef: vardur
    varða+V+Sup: vart
    varðveita+V+Ind+Prs+3Sg: varðveitir
    varðveita+V+Ind+Prt+Pl: varðveittu
    varðveita+V+Ind+Prt+3Sg: varðveitti
    varðveita+V+Inf: varðveita
    varðveita+V+PrfPtc+Msc+Sg+Nom+Indef: varðveittur
    varðveita+V+Sup: varðveitt
    vatnkøla+V+Ind+Prs+3Sg: vatnkølir
    vatnkøla+V+Ind+Prt+Pl: vatnkøldu
    vatnkøla+V+Ind+Prt+3Sg: vatnkøldi
    vatnkøla+V+Inf: vatnkøla
    vatnkøla+V+PrfPtc+Msc+Sg+Nom+Indef: vatnkøldur
    vatnkøla+V+Sup: vatnkølt
    vatnveita+V+Ind+Prs+3Sg: vatnveitir
    vatnveita+V+Ind+Prt+Pl: vatnveittu
    vatnveita+V+Ind+Prt+3Sg: vatnveitti
    vatnveita+V+Inf: vatnveita
    vatnveita+V+PrfPtc+Msc+Sg+Nom+Indef: vatnveittur
    vatnveita+V+Sup: vatnveitt
    vegleiða+V+Ind+Prs+3Sg: vegleiðir
    vegleiða+V+Ind+Prt+Pl: vegleiddu
    vegleiða+V+Ind+Prt+3Sg: vegleiddi
    vegleiða+V+Inf: vegleiða
    vegleiða+V+PrfPtc+Msc+Sg+Nom+Indef: vegleiddur
    vegleiða+V+Sup: vegleitt
    veita+V+Ind+Prs+3Sg: veitir
    veita+V+Ind+Prt+Pl: veittu
    veita+V+Ind+Prt+3Sg: veitti
    veita+V+Inf: veita
    veita+V+PrfPtc+Msc+Sg+Nom+Indef: veittur
    veita+V+Sup: veitt
    veiða+V+Ind+Prs+3Sg: veiðir
    veiða+V+Ind+Prt+Pl: veiddu
    veiða+V+Ind+Prt+3Sg: veiddi
    veiða+V+Inf: veiða
    veiða+V+PrfPtc+Msc+Sg+Nom+Indef: veiddur
    veiða+V+Sup: veitt
    vekja+V+Ind+Prt+Pl: vaktu
    vekja+V+Ind+Prt+3Sg: vakti
    vekja+V+Inf: vekja
    vekja+V+PrfPtc+Msc+Sg+Nom+Indef: vaktur
    vekja+V+Sup: vakt
    vella+V+Ind+Prs+3Sg: vellir
    vella+V+Ind+Prt+Pl: veldu
    vella+V+Ind+Prt+3Sg: veldi
    vella+V+Inf: vella
    vella+V+PrfPtc+Msc+Sg+Nom+Indef: veldur
    vella+V+Sup: velt
    velta+V+Ind+Prs+3Sg: veltir
    velta+V+Ind+Prt+3Sg: veldi
    velta+V+Inf: velta
    velta+V+PrfPtc+Msc+Sg+Nom+Indef: veldur
    velta+V+Sup: velt
    venda+V+Ind+Prs+3Sg: vendir
    venda+V+Ind+Prt+Pl: vendu
    venda+V+Ind+Prt+3Sg: vendi
    venda+V+Inf: venda
    venda+V+PrfPtc+Msc+Sg+Nom+Indef: vendur
    venda+V+Sup: vent
    venja+V+Inf: venja
    verja+V+Ind+Prt+Pl: vardu
    verja+V+Ind+Prt+3Sg: vardi
    verja+V+Inf: verja
    verja+V+PrfPtc+Msc+Sg+Nom+Indef: vardur
    verja+V+Sup: vart
    verma+V+Ind+Prs+3Sg: vermir
    verma+V+Ind+Prt+Pl: vermdu
    verma+V+Ind+Prt+3Sg: vermdi
    verma+V+Inf: verma
    verma+V+PrfPtc+Msc+Sg+Nom+Indef: vermdur
    verma+V+Sup: vermt
    vetrarføða+V+Ind+Prs+3Sg: vetrarføðir
    vetrarføða+V+Ind+Prt+Pl: vetrarføddu
    vetrarføða+V+Ind+Prt+3Sg: vetrarføddi
    vetrarføða+V+Inf: vetrarføða
    vetrarføða+V+PrfPtc+Msc+Sg+Nom+Indef: vetrarføddur
    vetrarføða+V+Sup: vetrarføtt
    villa+V+Ind+Prs+3Sg: [villar, villir]
    villa+V+Ind+Prt+Pl: [villaðu, viltu]
    villa+V+Ind+Prt+3Sg: villaði
    villa+V+Inf: villa
    villa+V+PrfPtc+Msc+Sg+Nom+Indef: villaður
    villa+V+Sup: [villað, vilt]
    villleiða+V+Ind+Prs+3Sg: villleiðir
    villleiða+V+Ind+Prt+Pl: villleiddu
    villleiða+V+Ind+Prt+3Sg: villleiddi
    villleiða+V+Inf: villleiða
    villleiða+V+PrfPtc+Msc+Sg+Nom+Indef: villleiddur
    villleiða+V+Sup: villleitt
    virða+V+Ind+Prs+3Sg: virðir
    virða+V+Ind+Prt+Pl: virdu
    virða+V+Ind+Prt+3Sg: virdi
    virða+V+Inf: virða
    virða+V+PrfPtc+Msc+Sg+Nom+Indef: virdur
    virða+V+Sup: virt
    virðisløna+V+Ind+Prs+3Sg: [virðislønar, virðislønir]
    virðisløna+V+Ind+Prt+Pl: [virðislønaðu, virðisløntu]
    virðisløna+V+Ind+Prt+3Sg: virðislønaði
    virðisløna+V+Inf: virðisløna
    virðisløna+V+PrfPtc+Msc+Sg+Nom+Indef: virðislønaður
    virðisløna+V+Sup: [virðislønað, virðislønt]
    virðismeta+V+Ind+Prs+3Sg: virðismetir
    virðismeta+V+Ind+Prt+Pl: virðismettu
    virðismeta+V+Ind+Prt+3Sg: virðismetti
    virðismeta+V+Inf: virðismeta
    virðismeta+V+PrfPtc+Msc+Sg+Nom+Indef: virðismettur
    virðismeta+V+Sup: virðismett
    vitnisføra+V+Ind+Prs+3Sg: vitnisførir
    vitnisføra+V+Ind+Prt+Pl: vitnisførdu
    vitnisføra+V+Ind+Prt+3Sg: vitnisførdi
    vitnisføra+V+Inf: vitnisføra
    vitnisføra+V+PrfPtc+Msc+Sg+Nom+Indef: vitnisførdur
    vitnisføra+V+Sup: vitnisført
    viðmæla+V+Ind+Prs+3Sg: viðmælir
    viðmæla+V+Ind+Prt+Pl: [viðmældu, viðmæltu]
    viðmæla+V+Ind+Prt+3Sg: viðmældi
    viðmæla+V+Inf: viðmæla
    viðmæla+V+PrfPtc+Msc+Sg+Nom+Indef: viðmældur
    viðmæla+V+Sup: viðmælt
    viðurkenna+V+Ind+Prs+3Sg: viðurkennir
    viðurkenna+V+Ind+Prt+Pl: viðurkendu
    viðurkenna+V+Ind+Prt+3Sg: viðurkendi
    viðurkenna+V+Inf: viðurkenna
    viðurkenna+V+PrfPtc+Msc+Sg+Nom+Indef: viðurkendur
    viðurkenna+V+Sup: viðurkent
    várbeita+V+Ind+Prs+3Sg: várbeitir
    várbeita+V+Ind+Prt+Pl: várbeittu
    várbeita+V+Ind+Prt+3Sg: várbeitti
    várbeita+V+Inf: várbeita
    várbeita+V+PrfPtc+Msc+Sg+Nom+Indef: várbeittur
    várbeita+V+Sup: várbeitt
    væla+V+Ind+Prs+3Sg: vælir
    væla+V+Ind+Prt+Pl: vældu
    væla+V+Ind+Prt+3Sg: vældi
    væla+V+Inf: væla
    væla+V+PrfPtc+Msc+Sg+Nom+Indef: vældur
    væla+V+Sup: vælt
    væta+V+Ind+Prs+3Sg: [vætar, vætir]
    væta+V+Ind+Prt+Pl: [vætaðu, vættu]
    væta+V+Ind+Prt+3Sg: [vætaði, vætti]
    væta+V+Inf: væta
    væta+V+PrfPtc+Msc+Sg+Nom+Indef: [vætaður, vættur]
    væta+V+Sup: [vætað, vætt]
    víga+V+Ind+Prs+3Sg: vígir
    víga+V+Ind+Prt+Pl: vígdu
    víga+V+Ind+Prt+3Sg: vígdi
    víga+V+Inf: víga
    víga+V+PrfPtc+Msc+Sg+Nom+Indef: vígdur
    víga+V+Sup: vígt
    víggirða+V+Ind+Prs+3Sg: víggirðir
    víggirða+V+Ind+Prt+Pl: víggirdu
    víggirða+V+Ind+Prt+3Sg: víggirdi
    víggirða+V+Inf: víggirða
    víggirða+V+PrfPtc+Msc+Sg+Nom+Indef: víggirdur
    víggirða+V+Sup: víggirt
    vísa+V+Ind+Prs+3Sg: vísir
    vísa+V+Ind+Prt+Pl: vístu
    vísa+V+Ind+Prt+3Sg: vísti
    vísa+V+Inf: vísa
    vísa+V+PrfPtc+Msc+Sg+Nom+Indef: vístur
    vísa+V+Sup: víst
    ynna+V+Ind+Prs+3Sg: [ynnar, ynnir]
    ynna+V+Ind+Prt+Pl: [ynnaðu, yntu]
    ynna+V+Ind+Prt+3Sg: [ynnaði, ynti]
    ynna+V+Inf: ynna
    ynna+V+PrfPtc+Msc+Sg+Nom+Indef: [ynnaður, yntur]
    ynna+V+Sup: [ynnað, ynt]
    yppa+V+Ind+Prs+3Sg: [yppar, yppir]
    yppa+V+Ind+Prt+Pl: [yppaðu, yptu]
    yppa+V+Ind+Prt+3Sg: yppaði
    yppa+V+Inf: yppa
    yppa+V+PrfPtc+Msc+Sg+Nom+Indef: yppaður
    yppa+V+Sup: [yppað, ypt]
    yvirhoyra+V+Ind+Prs+3Sg: yvirhoyrir
    yvirhoyra+V+Ind+Prt+Pl: yvirhoyrdu
    yvirhoyra+V+Ind+Prt+3Sg: yvirhoyrdi
    yvirhoyra+V+Inf: yvirhoyra
    yvirhoyra+V+PrfPtc+Msc+Sg+Nom+Indef: yvirhoyrdur
    yvirhoyra+V+Sup: yvirhoyrt
    yvirmeta+V+Ind+Prs+3Sg: yvirmetir
    yvirmeta+V+Ind+Prt+Pl: yvirmettu
    yvirmeta+V+Ind+Prt+3Sg: yvirmetti
    yvirmeta+V+Inf: yvirmeta
    yvirmeta+V+PrfPtc+Msc+Sg+Nom+Indef: yvirmettur
    yvirmeta+V+Sup: yvirmett
    ákæra+V+Ind+Prs+3Sg: ákærir
    ákæra+V+Ind+Prt+Pl: ákærdu
    ákæra+V+Ind+Prt+3Sg: ákærdi
    ákæra+V+Inf: ákæra
    ákæra+V+PrfPtc+Msc+Sg+Nom+Indef: ákærdur
    ákæra+V+Sup: ákært
    áminna+V+Ind+Prs+3Sg: áminnir
    áminna+V+Ind+Prt+Pl: ámintu
    áminna+V+Inf: áminna
    áminna+V+Sup: ámint
    ámæla+V+Ind+Prs+3Sg: ámælir
    ámæla+V+Ind+Prt+Pl: [ámældu, ámæltu]
    ámæla+V+Ind+Prt+3Sg: ámældi
    ámæla+V+Inf: ámæla
    ámæla+V+PrfPtc+Msc+Sg+Nom+Indef: ámældur
    ámæla+V+Sup: ámælt
    ávísa+V+Ind+Prs+3Sg: ávísir
    ávísa+V+Ind+Prt+Pl: ávístu
    ávísa+V+Ind+Prt+3Sg: ávísti
    ávísa+V+Inf: ávísa
    ávísa+V+PrfPtc+Msc+Sg+Nom+Indef: ávístur
    ávísa+V+Sup: ávíst
    æla+V+Inf: æla
    æra+V+Ind+Prs+3Sg: [ærar, ærir]
    æra+V+Ind+Prt+Pl: [æraðu, ærdu]
    æra+V+Ind+Prt+3Sg: [æraði, ærdi]
    æra+V+Inf: æra
    æra+V+PrfPtc+Msc+Sg+Nom+Indef: [æraður, ærdur]
    æra+V+Sup: [ærað, ært]
    ærumeiða+V+Ind+Prs+3Sg: ærumeiðir
    ærumeiða+V+Ind+Prt+Pl: ærumeiddu
    ærumeiða+V+Ind+Prt+3Sg: ærumeiddi
    ærumeiða+V+Inf: ærumeiða
    ærumeiða+V+PrfPtc+Msc+Sg+Nom+Indef: ærumeiddur
    ærumeiða+V+Sup: ærumeitt
    æruskemma+V+Ind+Prs+3Sg: æruskemmir
    æruskemma+V+Ind+Prt+Pl: æruskemdu
    æruskemma+V+Ind+Prt+3Sg: æruskemdi
    æruskemma+V+Inf: æruskemma
    æruskemma+V+PrfPtc+Msc+Sg+Nom+Indef: æruskemdur
    æruskemma+V+Sup: æruskemt
    ættgreina+V+Ind+Prs+3Sg: [ættgreinar, ættgreinir]
    ættgreina+V+Ind+Prt+Pl: [ættgreinaðu, ættgreindu]
    ættgreina+V+Ind+Prt+3Sg: [ættgreinaði, ættgreindi]
    ættgreina+V+Inf: ættgreina
    ættgreina+V+PrfPtc+Msc+Sg+Nom+Indef: [ættgreinaður, ættgreindur]
    ættgreina+V+Sup: [ættgreinað, ættgreint]
    ættleiða+V+Ind+Prs+3Sg: ættleiðir
    ættleiða+V+Ind+Prt+Pl: ættleiddu
    ættleiða+V+Ind+Prt+3Sg: ættleiddi
    ættleiða+V+Inf: ættleiða
    ættleiða+V+PrfPtc+Msc+Sg+Nom+Indef: ættleiddur
    ættleiða+V+Sup: ættleitt
    ónýta+V+Ind+Prs+3Sg: ónýtir
    ónýta+V+Ind+Prt+Pl: ónýttu
    ónýta+V+Ind+Prt+3Sg: ónýtti
    ónýta+V+Inf: ónýta
    ónýta+V+PrfPtc+Msc+Sg+Nom+Indef: ónýttur
    ónýta+V+Sup: ónýtt
    óðalsbýta+V+Ind+Prs+3Sg: óðalsbýtir
    óðalsbýta+V+Ind+Prt+Pl: óðalsbýttu
    óðalsbýta+V+Ind+Prt+3Sg: óðalsbýtti
    óðalsbýta+V+Inf: óðalsbýta
    óðalsbýta+V+PrfPtc+Msc+Sg+Nom+Indef: óðalsbýttur
    óðalsbýta+V+Sup: óðalsbýtt
    øga+V+Ind+Prs+3Sg: øgir
    øga+V+Ind+Prt+Pl: øgdu
    øga+V+Ind+Prt+3Sg: øgdi
    øga+V+Inf: øga
    øga+V+PrfPtc+Msc+Sg+Nom+Indef: øgdur
    øga+V+Sup: øgt
    øna+V+Ind+Prs+3Sg: [ønar, ønir]
    øna+V+Ind+Prt+Pl: [ønaðu, øntu]
    øna+V+Ind+Prt+3Sg: ønaði
    øna+V+Inf: øna
    øna+V+PrfPtc+Msc+Sg+Nom+Indef: ønaður
    øna+V+Sup: [ønað, ønt]
    øsa+V+Ind+Prs+3Sg: [øsar, øsir]
    øsa+V+Ind+Prt+Pl: [øsaðu, østu]
    øsa+V+Ind+Prt+3Sg: [øsaði, østi]
    øsa+V+Inf: øsa
    øsa+V+PrfPtc+Msc+Sg+Nom+Indef: [øsaður, østur]
    øsa+V+Sup: [øsað, øst]
    øva+V+Ind+Prs+3Sg: [øvar, øvir]
    øva+V+Ind+Prt+Pl: [øvaðu, øvdu]
    øva+V+Ind+Prt+3Sg: [øvaði, øvdi]
    øva+V+Inf: øva
    øva+V+PrfPtc+Msc+Sg+Nom+Indef: [øvaður, øvdur]
    øva+V+Sup: [øvað, øvt]
    øða+V+Ind+Prs+3Sg: øðir
    øða+V+Ind+Prt+Pl: øddu
    øða+V+Ind+Prt+3Sg: øddi
    øða+V+Inf: øða
    øða+V+PrfPtc+Msc+Sg+Nom+Indef: øddur
    øða+V+Sup: øtt
    úrleiða+V+Ind+Prs+3Sg: úrleiðir
    úrleiða+V+Ind+Prt+Pl: úrleiddu
    úrleiða+V+Ind+Prt+3Sg: úrleiddi
    úrleiða+V+Inf: úrleiða
    úrleiða+V+PrfPtc+Msc+Sg+Nom+Indef: úrleiddur
    úrleiða+V+Sup: úrleitt
    úrløða+V+Ind+Prs+3Sg: úrløðir
    úrløða+V+Ind+Prt+Pl: úrløddu
    úrløða+V+Ind+Prt+3Sg: úrløddi
    úrløða+V+Inf: úrløða
    úrløða+V+PrfPtc+Msc+Sg+Nom+Indef: úrløddur
    úrløða+V+Sup: úrløtt
    úrnýta+V+Ind+Prs+3Sg: úrnýtir
    úrnýta+V+Ind+Prt+Pl: úrnýttu
    úrnýta+V+Ind+Prt+3Sg: úrnýtti
    úrnýta+V+Inf: úrnýta
    úrnýta+V+PrfPtc+Msc+Sg+Nom+Indef: úrnýttur
    úrnýta+V+Sup: úrnýtt
    útgreina+V+Ind+Prs+3Sg: [útgreinar, útgreinir]
    útgreina+V+Ind+Prt+Pl: [útgreinaðu, útgreindu]
    útgreina+V+Ind+Prt+3Sg: [útgreinaði, útgreindi]
    útgreina+V+Inf: útgreina
    útgreina+V+PrfPtc+Msc+Sg+Nom+Indef: [útgreinaður, útgreindur]
    útgreina+V+Sup: [útgreinað, útgreint]
    úthella+V+Ind+Prs+3Sg: úthellir
    úthella+V+Ind+Prt+Pl: útheldu
    úthella+V+Ind+Prt+3Sg: útheldi
    úthella+V+Inf: úthella
    úthella+V+PrfPtc+Msc+Sg+Nom+Indef: útheldur
    úthella+V+Sup: úthelt
    útihýsa+V+Ind+Prs+3Sg: útihýsir
    útihýsa+V+Ind+Prt+Pl: útihýstu
    útihýsa+V+Ind+Prt+3Sg: útihýsti
    útihýsa+V+Inf: útihýsa
    útihýsa+V+PrfPtc+Msc+Sg+Nom+Indef: útihýstur
    útihýsa+V+Sup: útihýst
    útinna+V+Ind+Prs+3Sg: útinnir
    útinna+V+Ind+Prt+Pl: útintu
    útinna+V+Inf: útinna
    útinna+V+Sup: útint
    útnevna+V+Ind+Prs+3Sg: útnevnir
    útnevna+V+Ind+Prt+Pl: útnevndu
    útnevna+V+Ind+Prt+3Sg: útnevndi
    útnevna+V+Inf: útnevna
    útnevna+V+PrfPtc+Msc+Sg+Nom+Indef: útnevndur
    útnevna+V+Sup: útnevnt
    úttýða+V+Ind+Prs+3Sg: úttýðir
    úttýða+V+Ind+Prt+Pl: úttýddu
    úttýða+V+Ind+Prt+3Sg: úttýddi
    úttýða+V+Inf: úttýða
    úttýða+V+PrfPtc+Msc+Sg+Nom+Indef: úttýddur
    úttýða+V+Sup: úttýtt
    ýla+V+Ind+Prs+3Sg: ýlir
    ýla+V+Ind+Prt+Pl: ýldu
    ýla+V+Ind+Prt+3Sg: ýldi
    ýla+V+Inf: ýla
    ýla+V+PrfPtc+Msc+Sg+Nom+Indef: ýldur
    ýla+V+Sup: ýlt

